---
title: "Titre de votre rapport - `r Sys.Date()`"
author: "OUEDRAOGO Christian Cyriaque"
date: "`r Sys.Date()`"
output: 
 
  pdf_document:
    toc: true
    toc_depth: 3
    number_sections: true
    citation_package: natbib
    fig_caption: true
    keep_tex: true
    highlight: tango
    fig_width: 12
    fig_height: 12
    latex_engine: xelatex
  word_document: 
    toc: true
    toc_depth: 3
  html_document: default
header-includes:
  - \usepackage{geometry}
  - \geometry{a4paper, margin=0.6in}
  - \usepackage{setspace}
  - \setstretch{1.8}
  - \usepackage{indentfirst}
  - \setlength{\parindent}{1.5cm}
  - \usepackage{fontspec}
  - \setmainfont{Times New Roman}
  - \newfontfamily\sffamilyfont{Arial}[Scale=1.0]
  - \renewcommand{\normalsize}{\fontsize{12}{14}\selectfont}
  - \renewcommand{\figurename}{Figure}
  - \renewcommand{\contentsname}{TABLE DES MATIÈRES}
  - \renewcommand{\tablename}{Tableau}
  - \renewcommand{\sffamily}{\sffamilyfont}
  - \usepackage[french]{babel}
  - \usepackage{amsmath}
  - \usepackage{fancyhdr}
  - \pagestyle{fancy}
  - \fancyhf{}
  - \fancyfoot[L]{OUEDRAOGO Christian Cyriaque}
  - \fancyfoot[R]{Projet}
  - \usepackage{titlesec}
  - \titleformat{\section}{\large\bfseries}{\thesection}{1em}{}
  - \titleformat{\subsection}{\normalsize\bfseries}{\thesubsection}{1em}{}
  - \titleformat{\subsubsection}{\normalsize\itshape}{\thesubsubsection}{1em}{}
---

\newpage

```{r, echo=T, message=FALSE, warning=FALSE}
# Liste des packages à installer
#packages <- c("officer", "flextable", "tidyverse", "summarytools", 
              #"gtsummary", "survey", "readxl", "dplyr", "ggplot2", "scales","cardx")

# Installer les packages
#install.packages(packages)

# Vérifier si les packages sont correctement installés et les charger
#lapply(packages, require, character.only = TRUE)

library(cardx)
library(officer)
library(flextable)
library(tidyverse)
library(summarytools)
library(gtsummary)
library(survey)
library(readxl)
library(survey)
library(dplyr)
library(ggplot2)
library(scales)

#chooseCRANmirror()
#11
#options(repos = c(CRAN = "https://cran.rstudio.com/"))
#install.packages("here")
library(here)
data_P3_ = read_csv(here("data", "data_P3_.csv"))

```


```{r, message=FALSE, warning=FALSE}

# Liste des variables initiales
variables <- c("Votre_mere", "Votre_pere", "Votre_soeur", "Votre_frere", 
               "Vos_amis", "A_l_ecole", "Vos_colleges_de_travail", 
               "Les_medias_traditionnels", "Les_medias_numeriques_Q1",
               "Quiter_nid", "Emploi_TPL", "Vivre_en_couple", "Marier_1er_fois", 
               "Parent_1er_fois", "Propres_responsabilites", "Propres_decisions", 
               "Independance_finance")

# Définir l'ordre des niveaux d'importance
importance_levels <- c("Pas du tout important", "Peu important", 
                       "Plus ou moins important", "Important", "Très important")

# Appliquer le facteur avec l'ordre défini
data_P3_[variables] <- lapply(data_P3_[variables], function(x) {
  factor(x, levels = importance_levels, ordered = TRUE)
})

```

```{r, echo=T, message=FALSE, warning=FALSE}
data_P3_$Nbr_compte_MS_regulier <- factor(data_P3_$Nbr_compte_MS_regulier,
                                          levels = c("Aucun", "Un", "Deux", "Trois", "Quatre", "Plus de quatre"))

data_P3_$Nbr_compte_MS <- factor(data_P3_$Nbr_compte_MS, levels = c("Aucun", "1 ou 2 comptes","3 à 5 comptes","6 comptes et plus"))

data_P3_$Diplome_mere <- factor(data_P3_$Diplome_mere, levels = c("Primaire/Secondaire", "CEGEP / DEP","Universitaire"))

data_P3_$Diplome_pere <- factor(data_P3_$Diplome_pere, levels = c("Primaire/Secondaire", "CEGEP / DEP","Universitaire"))

data_P3_$Diplome_du_repondant <- factor(data_P3_$Diplome_du_repondant, levels = c("Primaire/Secondaire", "CEGEP / DEP","Universitaire"))

data_P3_ <- data_P3_ %>%
  rename(Situation_civile_parents = Siruation_civile_parents)
```



```{r, echo=T, message=FALSE, warning=FALSE}
# Créer l'objet de design en tenant compte des pondérations
data_design <- svydesign(id = ~id, weights = ~PON, data = data_P3_)
```

# Statistique descriptives
## Tableau pour les Répondants 
### Tableau pour les Répondants selon le groupe d'âge
\newpage
```{r, echo=T, message=FALSE, warning=FALSE,results='asis'}
table_repondants_gpe_age <- tbl_svysummary(
  data = data_design,
  by = gpe_age, 
  include = c(age,sexe,Lieu_de_residence,lieu_de_naissance,Diplome_du_repondant, Occupation_du_repondant,Revenu_annuel_du_repondant),
  
  statistic = list(
    all_continuous() ~ "{mean}",
    all_categorical() ~ "{p}   ({n})"
  ),
  digits=~ c(1,0),
  missing = "no"  # ne pas afficher les valeurs manquantes
) %>%
  add_overall() %>%  # ajouter la colonne « Ensemble »
  add_p() %>%        # ajouter les p-values pour tester la différence entre les groupes
  modify_header(label = "**Caractéristiques**") %>% 
  modify_caption("**Répondants selon le groupe d'âge**")

table_repondants_gpe_age
```
\vspace{1cm}
### Tableau pour les Répondants selon le sexe
\newpage
```{r, echo=T, message=FALSE, warning=FALSE,results='asis'}
table_repondants_sexe <- tbl_svysummary(
  data = data_design,
  by = sexe, 
  include = c(age,gpe_age,Lieu_de_residence,lieu_de_naissance,Diplome_du_repondant, Occupation_du_repondant,Revenu_annuel_du_repondant),
  
  statistic = list(
    all_continuous() ~ "{mean}",
    all_categorical() ~ "{p}   ({n})"
  ),
  digits=~ c(1,0),
  missing = "no"  # ne pas afficher les valeurs manquantes
) %>%
  add_overall() %>%  # ajouter la colonne « Ensemble »
  add_p() %>%        # ajouter les p-values pour tester la différence entre les groupes
  modify_header(label = "**Caractéristiques**") %>% 
  modify_caption("**Répondants selon le sexe**")


table_repondants_sexe
```
\vspace{1cm}
### Tableau pour les Répondants selon le lieu de residence
\newpage
```{r, echo=T, message=FALSE, warning=FALSE,results='asis'}
table_repondants_Lieu_de_residence <- tbl_svysummary(
  data = data_design,
  by = Lieu_de_residence, 
  include = c(age,sexe,gpe_age,lieu_de_naissance,Diplome_du_repondant, Occupation_du_repondant,Revenu_annuel_du_repondant),
  
  statistic = list(
    all_continuous() ~ "{mean}",
    all_categorical() ~ "{p}   ({n})"
  ),
  digits=~ c(1,0),
  missing = "no"  # ne pas afficher les valeurs manquantes
) %>%
  add_overall() %>%  # ajouter la colonne « Ensemble »
  add_p() %>%        # ajouter les p-values pour tester la différence entre les groupes
  modify_header(label = "**Caractéristiques**") %>% 
  modify_caption("**Répondants selon le Lieu de residence**")


table_repondants_Lieu_de_residence
```

\vspace{1cm}
## Tableau pour l'utilisation des médias sociaux 

### Utilisation des médias sociaux selon le groupe d'âge
\newpage
```{r, echo=T, message=FALSE, warning=FALSE,results='asis'}
table_utilisation_medias_sociaux_gpe_age <- 
  data_design %>%
  tbl_svysummary(
    by = gpe_age,
    include = c(Usage_MS,Nbr_compte_MS,Nbr_compte_MS_regulier,Nombre_d_heures_sur_RSM_Jour),
    statistic = list(
    all_continuous() ~ "{mean}",
    all_categorical() ~ "{p} ({n})"
  ),
  digits=~ c(1,0),
  missing = "no"  
) %>%
  add_overall() %>%  
  add_p() %>%        
  modify_header(label = "**Caractéristiques**") %>% 
  modify_caption("**Utilisation_médias_sociaux selon le groupe d'age**")

table_utilisation_medias_sociaux_gpe_age
```

\vspace{1cm}
### Utilisation des médias sociaux selon le sexe
\newpage
```{r, echo=T, message=FALSE, warning=FALSE,results='asis'}
table_utilisation_medias_sociaux_sexe <- 
  data_design %>%
  tbl_svysummary(
    by = sexe,
    include = c(Usage_MS,Nbr_compte_MS,Nbr_compte_MS_regulier,Nombre_d_heures_sur_RSM_Jour),
    statistic = list(
    all_continuous() ~ "{mean}",
    all_categorical() ~ "{p} ({n})"
  ),
  digits=~ c(1,0),
  missing = "no"  
) %>%
  add_overall() %>%  
  add_p() %>%        
  modify_header(label = "**Caractéristiques**") %>% 
  modify_caption("**Utilisation_médias_sociaux selon le sexe**")

table_utilisation_medias_sociaux_sexe
```

\vspace{1cm}
### Graphique selon le milieu de résidence 
\newpage
```{r, echo=T, message=FALSE, warning=FALSE, fig.cap="Repartiton des jeunes selon l’importance des marqueurs de transition vers l’âge adulte, par milieu de résidence", fig.align='center', out.width="90%"}

# Regrouper les données selo le milieu de residence et calculer les pourcentages
data_Lieu_de_residence <- data_design$variables %>%
  select(Lieu_de_residence, Quiter_nid, Emploi_TPL, Vivre_en_couple, Marier_1er_fois, Parent_1er_fois) %>%
  gather(key = "Marqueur", value = "Importance", -Lieu_de_residence) %>%
  group_by(Lieu_de_residence, Marqueur, Importance) %>%
  summarise(Count = n()) %>%
  mutate(Percentage = Count / sum(Count) * 100) %>%
  ungroup()

# Définir l'ordre des niveaux pour la variable "Importance"
levels_importance <- c("Pas du tout important", "Peu important", "Plus ou moins important", "Important", "Très important")
data_Lieu_de_residence$Importance <- factor(data_Lieu_de_residence$Importance, levels = levels_importance)

# Créer le graphique de barres empilées avec les pourcentages par sexe
d<-ggplot(data_Lieu_de_residence, aes(x = Marqueur, y = Percentage, fill = Importance)) +
  geom_bar(stat = "identity") +
  geom_text(aes(label = sprintf("%.1f", Percentage)), position = position_stack(vjust = 0.5), size = 3) +
  facet_wrap(~Lieu_de_residence) +
  labs(x = "Marqueur_objectif", y = "Pourcentage", fill = "") +
  theme_minimal() +
  theme(axis.text.x = element_text(angle = 45, hjust = 1),
   legend.position = "bottom") +
  coord_flip() +
  scale_fill_brewer(palette = "RdBu")

# Sauvegarder le graphique dans le sous-dossier 'figures/marqueur_objectif' avec le nom spécifié

ggsave(here("figures", "marqueur_objectif", "marqueur_objectif_selon_milieu_residence_plot.png"), plot = d, width = 10, height = 6)

d

```


```{r, echo=T,include=FALSE,message=FALSE, warning=FALSE,results='asis'}
file.rename(
  from = here("scripts", "A.pdf"),       # emplacement actuel
  to   = here("rapport", "A.pdf")        # destination
)

```


