---
title: "Analyse_2"
output:
  html_document: default
  pdf_document: 
    latex_engine: xelatex
  word_document: default
date: "2025-02-08"
author: "Christian Cyriaque"
---




```{r message=FALSE, warning=FALSE}

library(officer)
library(flextable)
library(tidyverse)
library(summarytools)
library(gtsummary)
library(survey)
library(readxl)
library(dplyr)
library(survey)

data_P2 = read_csv("data_P2.csv")
```

# Creons une variable gp_age
```{r}

data_P2 <- 

  data_P2 %>%

  mutate(gpe_age = factor(if_else(age <= 24,  "18-24 ans", "25-34 ans")))

freq(data_P2$gpe_age)

```


#Supprimer des données manques de la variable sexe
```{r}
freq(data_P2$sexe)
data_P2 <- data_P2 %>% filter(!is.na(sexe))

#Apres filtrages 
freq(data_P2$sexe)

```
```{r}

data_P2 <- data_P2 %>%
  mutate(Combien_de_comptes_medias_sociaux = case_when(
    Combien_de_comptes_medias_sociaux == 0 ~ NA_character_,                     
    Combien_de_comptes_medias_sociaux %in% c(1, 2) ~ "1 ou 2 comptes",              
    Combien_de_comptes_medias_sociaux %in% c(3, 4, 5) ~ "3 à 5 comptes",         
    Combien_de_comptes_medias_sociaux %in% c(6:10) ~ "6 comptes et plus",       
    Combien_de_comptes_medias_sociaux %in% c(12, 14, 15, 20) ~ NA_character_, 
    TRUE ~ NA_character_                                          
  ))



# Vérifier les niveaux de la variable recodée
table(data_P2$Combien_de_comptes_medias_sociaux)

# Si les niveaux sont corrects et qu'il y a plusieurs catégories, convertir explicitement en facteur
data_P2$Combien_de_comptes_medias_sociaux <- factor(data_P2$Combien_de_comptes_medias_sociaux, levels = c("1 ou 2 comptes","3 à 5 comptes","6 comptes et plus"))

# Vérifier à nouveau les niveaux de la variable
levels(data_P2$Combien_de_comptes_medias_sociaux)


#Renommé la varaible
data_P2 <- data_P2 %>%
  rename(Nbr_compte_MS = Combien_de_comptes_medias_sociaux)
```



# Recodage du diplome
```{r}

levels_ordered <- c("Primaire/Secondaire", "CEGEP / DEP", "Universitaire")

# Recode de la variable Diplome_du_repondant en gardant les valeurs manquantes
data_P2$Diplome_du_repondant <- factor(recode(data_P2$Diplome_du_repondant,
  "Primaire" = "Primaire/Secondaire",
  "Secondaire" = "Primaire/Secondaire",
  "DEP" = "CEGEP / DEP",
  "CEGEP_G" = "CEGEP / DEP",
  "CEGEP_T" = "CEGEP / DEP",
  "Certificat universitaire" = "Universitaire",
  "Bacc 1er cycle" = "Universitaire",
  "Diplome 2e ou 3e cycle" = "Universitaire",
  .default = NA_character_  # Conserve les valeurs manquantes
), levels = levels_ordered, ordered = TRUE)


# Recode de Diplome_pere
data_P2$Diplome_pere <- factor(recode(data_P2$Diplome_pere,
  "Primaire" = "Primaire/Secondaire",
  "Secondaire" = "Primaire/Secondaire",
  "DEP" = "CEGEP / DEP",
  "CEGEPG" = "CEGEP / DEP",
  "CEGEPT" = "CEGEP / DEP",
  "Certificat universitaire" = "Universitaire",
  "Bacc 1er cycle" = "Universitaire",
  "Diplome 2e ou 3e cycle" = "Universitaire",
  .default = NA_character_  # Conserve les valeurs manquantes
), levels = levels_ordered, ordered = TRUE)

# Recode de Diplome_mere
data_P2$Diplome_mere <- factor(recode(data_P2$Diplome_mere,
  "Primaire" = "Primaire/Secondaire",
  "Secondaire" = "Primaire/Secondaire",
  "DEP" = "CEGEP / DEP",
  "CEGEPG" = "CEGEP / DEP",
  "CEGEPT" = "CEGEP / DEP",
  "Certificat universitaire" = "Universitaire",
  "Bacc 1er cycle" = "Universitaire",
  "Diplome 2e ou 3e cycle" = "Universitaire",
  .default = NA_character_  # Conserve les valeurs manquantes
), levels = levels_ordered, ordered = TRUE)

# Vérification des fréquences après recodage
table(data_P2$Diplome_pere, useNA = "ifany")
table(data_P2$Diplome_mere, useNA = "ifany")
table(data_P2$Diplome_du_repondant,useNA = "ifany")



```

#Imputation de la variable sexe
```{r}
#freq(data_P2$sexe)
# Calculer la modalité la plus fréquente
#mode_sexe <- data_P2 %>%
  #count(sexe) %>%
  #filter(n == max(n)) %>%
  #pull(sexe)

# Remplacer les NA par la modalité la plus fréquente
#data_P2 <- data_P2 %>%
  #mutate(sexe = ifelse(is.na(sexe), mode_sexe, sexe))

```

#. Recodages de certaines variables 

```{r}
# Liste des variables à modifier
vars_a_modifier <- c(
  "Suivre_activité_amis_et_famille", "Communiquer_amis_et_famille", 
  "Partager_propre_matériel_avec_proches", "Partager_propre_matériel_publiquement", 
  "Suivre_actualités_sur_RSM", "Prendre_connaissance_programmes_gouv", 
  "Rechercher_information_generale", "Rechercher_info_importante_personnelle", 
  "Aucune", "Autre"
)

# Afficher les fréquences avant transformation
cat("🔹 Fréquences AVANT remplacement des NA :\n")
for (var in vars_a_modifier) {
  cat("\n📊 Fréquence de :", var, "\n")
  print(table(data_P2[[var]], useNA = "always"))  # Affiche les fréquences avec NA
}

# Remplacer les NA par "Non" pour les variables sélectionnées
data_P2 <- data_P2 %>%
  mutate(across(all_of(vars_a_modifier), ~replace_na(.x, "Non")))

# Afficher les fréquences après transformation
cat("\n🔹 Fréquences APRÈS remplacement des NA :\n")
for (var in vars_a_modifier) {
  cat("\n📊 Fréquence de :", var, "\n")
  print(table(data_P2[[var]], useNA = "always"))  # Vérification après remplacement
}

```



#. Labelisation de certaines variables 
```{r}

#Lieu de residence BC1QC
freq(data_P2$`BC1QC`)
data_P2=data_P2 %>% mutate(Lieu_de_residence=`BC1QC`)


#Education= diplome du repondant
#Occupation actuelle = Occupation_du_repondant
#Siruation_civile_parents
#Occupation_mere
#Occupation_pere
#Information_general=BC6Q1SQ1,BC6Q1SQ1[SQ01](votre mere)

data_P2$Combien_d_usage_regulie <- factor(data_P2$Combien_d_usage_regulie,
                                          levels = c("Aucun", "Un", "Deux", "Trois", "Quatre", "Plus de quatre"))
data_P2 <- data_P2 %>%
  mutate(
    Votre_mere = factor(Votre_mere, levels = 1:5, labels = c("Pas important du tout", "Pas important", "Plus ou moins important", "Important", "Très important")),
    Votre_pere = factor(Votre_pere, levels = 1:5, labels = c("Pas important du tout", "Pas important", "Plus ou moins important", "Important", "Très important")),
    Votre_soeur = factor(Votre_soeur, levels = 1:5, labels = c("Pas important du tout", "Pas important", "Plus ou moins important", "Important", "Très important")),
    Votre_frere = factor(Votre_frere, levels = 1:5, labels = c("Pas important du tout", "Pas important", "Plus ou moins important", "Important", "Très important")),
    Vos_amis = factor(Vos_amis, levels = 1:5, labels = c("Pas important du tout", "Pas important", "Plus ou moins important", "Important", "Très important")),
    A_l_ecole = factor(A_l_ecole, levels = 1:5, labels = c("Pas important du tout", "Pas important", "Plus ou moins important", "Important", "Très important")),
    Vos_colleges_de_travail = factor(Vos_colleges_de_travail, levels = 1:5, labels = c("Pas important du tout", "Pas important", "Plus ou moins important", "Important", "Très important")),
    Les_medias_traditionnels = factor(Les_medias_traditionnels, levels = 1:5, labels = c("Pas important du tout", "Pas important", "Plus ou moins important", "Important", "Très important")),
    Les_medias_numeriques_Q1 = factor(Les_medias_numeriques_Q1, levels = 1:5, labels = c("Pas important du tout", "Pas important", "Plus ou moins important", "Important", "Très important"))
  )



#Renomm
data_P2 <- data_P2 %>%
  rename(Nbr_compte_MS_regulier = Combien_d_usage_regulie)

data_P2 <- data_P2 %>%
  rename(Usage_MS = Comptes_medias_sociaux)


```


#.  Labelisation des Marqueurs objectifs ##
```{r}
data_P2 <- data_P2 %>%
  mutate(
    Importance_quiter_nid_1 = factor(Importance_quiter_nid, levels = 1:5, labels = c("Pas du tout important", "Peu important", "Plus ou moins important", "Important", "Très important")),
    Importance_emploi_TPL_1 = factor(Importance_emploi_TPL, levels = 1:5, labels = c("Pas du tout important", "Peu important", "Plus ou moins important", "Important", "Très important")),
    Importance_vivre_en_couple_1 = factor(Importance_vivre_en_couple, levels = 1:5, labels = c("Pas du tout important", "Peu important", "Plus ou moins important", "Important", "Très important")),
    Importance_marie_1er_fois_1 = factor(Importance_marie_1er_fois, levels = 1:5, labels = c("Pas du tout important", "Peu important", "Plus ou moins important", "Important", "Très important")),
    Importance_parent_1er_fois_1 = factor(Importance_parent_1er_fois, levels = 1:5, labels = c("Pas du tout important", "Peu important", "Plus ou moins important", "Important", "Très important"))
  )


#Renommage
data_P2 <- data_P2 %>%
  rename(
    Quiter_nid = Importance_quiter_nid_1,
    Emploi_TPL = Importance_emploi_TPL_1,
    Vivre_en_couple = Importance_vivre_en_couple_1,
    Marier_1er_fois = Importance_marie_1er_fois_1,
    Parent_1er_fois = Importance_parent_1er_fois_1
  )


```


#. Ponderation
```{r}
# Créer l'objet de design en tenant compte des pondérations
data_design <- svydesign(id = ~id, weights = ~PON, data = data_P2)
```


# 1. Tableau pour les Répondants
```{r message=FALSE, warning=FALSE}
table_repondants <- tbl_svysummary(
  data = data_design,
  by = gpe_age, 
  include = c(age, sexe,Lieu_de_residence,lieu_de_naissance,Diplome_du_repondant, Occupation_du_repondant),
  
  statistic = list(
    all_continuous() ~ "{mean}",
    all_categorical() ~ "{p}   ({n})"
  ),
  digits=~ c(1,0),
  missing = "no"  # ne pas afficher les valeurs manquantes
) %>%
  add_overall() %>%  # ajouter la colonne « Ensemble »
  add_p() %>%        # ajouter les p-values pour tester la différence entre les groupes
  modify_header(label = "**Caractéristiques**") %>% 
  modify_caption("**Répondants**")


table_repondants
```


#2. Tableau pour l'utilisation des médias sociaux des repondants
```{r message=FALSE, warning=FALSE}
table_utilisation_medias_sociaux <- 
  data_design %>%
  tbl_svysummary(
    by = gpe_age,
    include = c(Usage_MS,Nbr_compte_MS,Nbr_compte_MS_regulier),
    statistic = list(
    all_continuous() ~ "{mean}",
    all_categorical() ~ "{p} ({n})"
  ),
  digits=~ c(1,0),
  missing = "no"  
) %>%
  add_overall() %>%  
  add_p() %>%        
  modify_header(label = "**Caractéristiques**") %>% 
  modify_caption("**Utilisation_médias_sociaux**")

table_utilisation_medias_sociaux
```


#3. Activités faites sur les médias sociaux
```{r message=FALSE, warning=FALSE}
Table_activités_médias_sociaux <- 
  data_design %>%
  tbl_svysummary(
    by = gpe_age,
    include = c(Suivre_activité_amis_et_famille, Communiquer_amis_et_famille, Partager_propre_matériel_avec_proches, Partager_propre_matériel_publiquement, Suivre_actualités_sur_RSM, Prendre_connaissance_programmes_gouv, Rechercher_information_generale, Rechercher_info_importante_personnelle, Aucune, Autre),
    
    statistic = list(
    all_continuous() ~ "{mean}",
    all_categorical() ~ "{p} ({n})"
  ),
  digits=~ c(1,0),
  missing = "no"  # ne pas afficher les valeurs manquantes
) %>%
  add_overall() %>%  
  add_p() %>%        
  modify_header(label = "**Caractéristiques**") %>% 
  modify_caption("**Activités médias sociaux**")

Table_activités_médias_sociaux

```


#4. Quête d'informations
```{r message=FALSE, warning=FALSE}
Table_Quête_informatins <- 
  data_design %>%
  tbl_svysummary(
    by =gpe_age,
    include = c(Votre_mere, Votre_pere, Votre_soeur, Votre_frere, Vos_amis, A_l_ecole, Vos_colleges_de_travail, Les_medias_traditionnels, Les_medias_numeriques_Q1),
    statistic = list(
    all_continuous() ~ "{mean}",
    all_categorical() ~ "{p} ({n})"
  ),
  digits=~ c(1,0),
  missing = "no"  
) %>%
  add_overall() %>%  
  modify_header(label = "**Caractéristiques**") %>% 
  modify_caption("**Quête_informations**")

Table_Quête_informatins

```


# 5. Tableau pour les Parents des repondants
```{r message=FALSE, warning=FALSE}


Table_parents <- tbl_svysummary(
  data = data_design,
  by = gpe_age,  
  include = c( Diplome_mere, Diplome_pere,Siruation_civile_parents,Occupation_mere,Occupation_pere),
  statistic = list(
    all_continuous() ~ "{mean}",
    all_categorical() ~ "{p} ({n})"
  ),
  digits=~ c(1,0),
  missing = "no"
) %>%
  add_overall() %>%
  add_p() %>%
  modify_header(label = "**Caractéristiques**") %>%
  modify_caption("**Parents**")

Table_parents

```


# Combinaison des  tableaux dans un seul tableau
```{r message=FALSE, warning=FALSE}

final_table <- tbl_stack(
  tbls = list(table_repondants,table_utilisation_medias_sociaux,Table_activités_médias_sociaux,Table_Quête_informatins,Table_parents),
  group_header = c("Répondants", "utilisation_medias_sociaux","activités_médias_sociaux","Quête_informatins","Parents")
)

# Affichage du tableau final
final_table

```



# Créer un document Word, ajouter un titre et le tableau, puis sauvegarder le fichier
```{r message=FALSE, warning=FALSE}

# Convertir le tableau en flextable
final_table_flex <- as_flex_table(final_table) %>%
  theme_box() %>%
  border_inner(border = fp_border(color="black", width = 1)) %>%
  border_outer(border = fp_border(color="black", width = 2))


# Créer un document Word, ajouter un titre et le tableau, puis sauvegarder le fichier
doc <- read_docx() %>%
  body_add_par("Portrait sociodémographique des répondants et de leurs parents", style = "heading 1") %>%
  body_add_flextable(final_table_flex)

# Enregistrer le document Word dans le répertoire courant
print(doc, target = "final_table.docx")

```



##Description de notre variabe dépendante

```{r}
freq(data_P2$Quiter_nid)
```


#- Marqueurs objectifs selon le sexe

1: Pas important du tout
2: Pas important
3: plus ou moins important
4: important
5: Très important

```{r message=FALSE, warning=FALSE}

class(data_P2$Quiter_nid)


table_Marqueurs_objectifs_sexe <- 
  data_design %>%
  tbl_svysummary(
    by = sexe,
    include = c(Quiter_nid, Emploi_TPL, Vivre_en_couple, Marier_1er_fois, Parent_1er_fois, sexe),
  statistic = list(
    all_continuous() ~ "{mean}",
    all_categorical() ~ "{p} ({n})"
  ),
  digits=~ c(1,0),
  missing = "no"  
) %>%
  add_overall() %>%  
  add_p() %>%        
  modify_header(label = "**Caractéristiques**") %>% 
  modify_caption("**table_Marqueurs_objectifs_sexe**")

table_Marqueurs_objectifs_sexe
```




#- Marqueurs objectifs selon l'age 
```{r message=FALSE, warning=FALSE}
table_Marqueurs_objectifs_gpe_age <- 
  data_design %>%
  tbl_svysummary(
    by = gpe_age,
    include = c(Quiter_nid, Emploi_TPL, Vivre_en_couple, Marier_1er_fois, Parent_1er_fois, gpe_age),
  statistic = list(
    all_continuous() ~ "{mean}",
    all_categorical() ~ "{p} ({n})"
  ),
  digits=~ c(1,0),
  missing = "no"  
) %>%
  add_overall() %>%  
  add_p() %>%        
  modify_header(label = "**Caractéristiques**") %>% 
  modify_caption("**table_Marqueurs_objectifs_groupe**")

table_Marqueurs_objectifs_gpe_age
```



#---------------GRAPHIQUE1------------------------##########


#Création du graphique pour l'ensemble de l'échantillon 

```{r message=FALSE, warning=FALSE}
library(ggplot2)
library(dplyr)
library(tidyr)

# Supposons que data_P2 soit votre dataframe initial

# Créer l'objet de design en tenant compte des pondérations
data_design <- svydesign(id = ~id, weights = ~PON, data = data_P2)
# Regrouper les données et calculer les pourcentages
data_long <- data_design$variables %>%
  select(Quiter_nid, Emploi_TPL, Vivre_en_couple, Marier_1er_fois, Parent_1er_fois) %>%
  gather(key = "Marqueur_objectif", value = "Importance") %>%
  group_by(Marqueur_objectif, Importance) %>%
  summarise(Count = n()) %>%
  mutate(Percentage = Count / sum(Count) * 100) %>%
  ungroup()

# Définir l'ordre des niveaux pour la variable "Importance"
levels_importance <- c("Pas du tout important", "Peu important", "Plus ou moins important", "Important", "Très important")
data_long$Importance <- factor(data_long$Importance, levels = levels_importance)

# Créer le graphique de barres empilées avec les pourcentages
a<-ggplot(data_long, aes(x = Marqueur_objectif, y = Percentage, fill = Importance)) +
  geom_bar(stat = "identity") +
  geom_text(aes(label = sprintf("%.1f", Percentage)), position = position_stack(vjust = 0.5), size = 3) +
  labs(x = "Marqueur_objectif", y = "Pourcentage", fill = "") +
  theme_minimal() +
  theme(axis.text.x = element_text(angle = 45, hjust = 1),
   legend.position = "bottom")+
  coord_flip() +
  scale_fill_brewer(palette = "RdBu")


# Sauvegarder le graphique dans le répertoire spécifié
ggsave("C:/Users/HP/Desktop/Analyse_Louis-20250205T163532Z-001/Analyse_Louis/Marqueur_Objectif/marqueur_objectif_pour-echantillion_plot.png", plot = a, width = 10, height = 6)

#RdBu
#RdYlGn

a

#"BrBG"  
```


# Création du graphique selon le sexe 

```{r message=FALSE, warning=FALSE}
library(ggplot2)
library(dplyr)
library(tidyr)


# Supposons que data_P2 soit votre dataframe initial

# Regrouper les données par sexe et calculer les pourcentages
data_sexe <- data_design$variables %>%
  select(sexe, Quiter_nid, Emploi_TPL, Vivre_en_couple, Marier_1er_fois, Parent_1er_fois) %>%
  gather(key = "Marqueur", value = "Importance", -sexe) %>%
  group_by(sexe, Marqueur, Importance) %>%
  summarise(Count = n()) %>%
  mutate(Percentage = Count / sum(Count) * 100) %>%
  ungroup()

# Définir l'ordre des niveaux pour la variable "Importance"
levels_importance <- c("Pas du tout important", "Peu important", "Plus ou moins important", "Important", "Très important")
data_sexe$Importance <- factor(data_sexe$Importance, levels = levels_importance)

# Créer le graphique de barres empilées avec les pourcentages par sexe
b<-ggplot(data_sexe, aes(x = Marqueur, y = Percentage, fill = Importance)) +
  geom_bar(stat = "identity") +
  geom_text(aes(label = sprintf("%.1f", Percentage)), position = position_stack(vjust = 0.5), size = 3) +
  facet_wrap(~sexe) +
  labs(x = "Marqueur_objectif", y = "Pourcentage", fill = "") +
  theme_minimal() +
  theme(axis.text.x = element_text(angle = 45, hjust = 1),
   legend.position = "bottom") +
  coord_flip() +
  scale_fill_brewer(palette = "RdBu")

# Sauvegarder le graphique dans le répertoire spécifié
ggsave("C:/Users/HP/Desktop/Analyse_Louis-20250205T163532Z-001/Analyse_Louis/Marqueur_Objectif/marqueur_objectif_selon_sexe_plot.png", plot = b, width = 10, height = 6)

b
```


#Création du graphique selon l'âge
```{r message=FALSE, warning=FALSE}

library(ggplot2)
library(dplyr)
library(tidyr)

# Supposons que data_P2 soit votre dataframe initial

# Regrouper les données par sexe et calculer les pourcentages
data_gpe_age <- data_design$variables %>%
  select(gpe_age, Quiter_nid, Emploi_TPL, Vivre_en_couple, Marier_1er_fois, Parent_1er_fois) %>%
  gather(key = "Marqueur", value = "Importance", -gpe_age) %>%
  group_by(gpe_age, Marqueur, Importance) %>%
  summarise(Count = n()) %>%
  mutate(Percentage = Count / sum(Count) * 100) %>%
  ungroup()

# Définir l'ordre des niveaux pour la variable "Importance"
levels_importance <- c("Pas du tout important", "Peu important", "Plus ou moins important", "Important", "Très important")
data_gpe_age$Importance <- factor(data_gpe_age$Importance, levels = levels_importance)

# Créer le graphique de barres empilées avec les pourcentages par sexe
c<-ggplot(data_gpe_age, aes(x = Marqueur, y = Percentage, fill = Importance)) +
  geom_bar(stat = "identity") +
  geom_text(aes(label = sprintf("%.1f", Percentage)), position = position_stack(vjust = 0.5), size = 3) +
  facet_wrap(~gpe_age) +
  labs(x = "Marqueur_objectif", y = "Pourcentage", fill = "") +
  theme_minimal() +
  theme(axis.text.x = element_text(angle = 45, hjust = 1),
   legend.position = "bottom") +
  coord_flip() +
  scale_fill_brewer(palette = "RdBu")

# Sauvegarder le graphique dans le répertoire spécifié
ggsave("C:/Users/HP/Desktop/Analyse_Louis-20250205T163532Z-001/Analyse_Louis/Marqueur_Objectif/marqueur_objectif_selon_age_plot.png", plot = c, width = 10, height = 6)

c
```



#Création du graphique selon le milieu de résidence 
```{r message=FALSE, warning=FALSE}
# Supposons que data_P2 soit votre dataframe initial

# Regrouper les données par sexe et calculer les pourcentages
data_Lieu_de_residence <- data_design$variables %>%
  select(Lieu_de_residence, Quiter_nid, Emploi_TPL, Vivre_en_couple, Marier_1er_fois, Parent_1er_fois) %>%
  gather(key = "Marqueur", value = "Importance", -Lieu_de_residence) %>%
  group_by(Lieu_de_residence, Marqueur, Importance) %>%
  summarise(Count = n()) %>%
  mutate(Percentage = Count / sum(Count) * 100) %>%
  ungroup()

# Définir l'ordre des niveaux pour la variable "Importance"
levels_importance <- c("Pas du tout important", "Peu important", "Plus ou moins important", "Important", "Très important")
data_Lieu_de_residence$Importance <- factor(data_Lieu_de_residence$Importance, levels = levels_importance)

# Créer le graphique de barres empilées avec les pourcentages par sexe
d<-ggplot(data_Lieu_de_residence, aes(x = Marqueur, y = Percentage, fill = Importance)) +
  geom_bar(stat = "identity") +
  geom_text(aes(label = sprintf("%.1f", Percentage)), position = position_stack(vjust = 0.5), size = 3) +
  facet_wrap(~Lieu_de_residence) +
  labs(x = "Marqueur_objectif", y = "Pourcentage", fill = "") +
  theme_minimal() +
  theme(axis.text.x = element_text(angle = 45, hjust = 1),
   legend.position = "bottom") +
  coord_flip() +
  scale_fill_brewer(palette = "RdBu")

# Sauvegarder le graphique dans le répertoire spécifié
ggsave("C:/Users/HP/Desktop/Analyse_Louis-20250205T163532Z-001/Analyse_Louis/Marqueur_Objectif/marqueur_objectif_selon_milieu_residence_plot.png", plot = d, width = 10, height = 6)

d

```



#Création du graphique selon l'utilisation des médias sociaux 

```{r message=FALSE, warning=FALSE}

# Regrouper les données par sexe et calculer les pourcentages
data_Comptes_medias_sociaux <- data_design$variables %>%
  select(Usage_MS, Quiter_nid, Emploi_TPL, Vivre_en_couple, Marier_1er_fois, Parent_1er_fois) %>%
  gather(key = "Marqueur", value = "Importance", -Usage_MS) %>%
  group_by(Usage_MS, Marqueur, Importance) %>%
  summarise(Count = n()) %>%
  mutate(Percentage = Count / sum(Count) * 100) %>%
  ungroup()

# Définir l'ordre des niveaux pour la variable "Importance"
levels_importance <- c("Pas du tout important", "Peu important", "Plus ou moins important", "Important", "Très important")
data_Comptes_medias_sociaux$Importance <- factor(data_Comptes_medias_sociaux$Importance, levels = levels_importance)

# Créer le graphique de barres empilées avec les pourcentages par sexe
e<-ggplot(data_Comptes_medias_sociaux, aes(x = Marqueur, y = Percentage, fill = Importance)) +
  geom_bar(stat = "identity") +
  geom_text(aes(label = sprintf("%.1f", Percentage)), position = position_stack(vjust = 0.5), size = 3) +
  facet_wrap(~Usage_MS) +
  labs(x = "Marqueur_objectif", y = "Pourcentage", fill = "") +
  theme_minimal() +
  theme(axis.text.x = element_text(angle = 45, hjust = 1),
   legend.position = "bottom") +
  coord_flip() +
  scale_fill_brewer(palette = "RdBu")

# Sauvegarder le graphique dans le répertoire spécifié
ggsave("C:/Users/HP/Desktop/Analyse_Louis-20250205T163532Z-001/Analyse_Louis/Marqueur_Objectif/marqueur_objectif_Utilisation_médias_plot.png", plot = e, width = 10, height = 6)

e
```


# . ---------------GrAPHIQUE2------------------#
#---------------------------------------------##############


#Recodage des varaibles d'intérets et  creation de la nouvelle variable
```{r message=FALSE, warning=FALSE}
library(dplyr)

# Supposons que data_P2 soit votre dataframe initial

# Recatégoriser les variables et créer la nouvelle variable
data_P2 <- data_P2 %>%
  mutate(
    # Recatégorisation des variables
    Quiter_nid_rec = ifelse(Importance_quiter_nid %in% 1:2, 0, 1),
    Emploi_TPL_rec = ifelse(Importance_emploi_TPL %in% 1:2, 0, 1),
    Vivre_en_couple_rec = ifelse(Importance_vivre_en_couple %in% 1:2, 0, 1),
    Marier_1er_fois_rec = ifelse(Importance_marie_1er_fois %in% 1:2, 0, 1),
    Parent_1er_fois_rec = ifelse(Importance_parent_1er_fois %in% 1:2, 0, 1),
    # Création de la nouvelle variable
    Somme_Importance = Quiter_nid_rec + Emploi_TPL_rec +
                       Vivre_en_couple_rec + Marier_1er_fois_rec +
                       Parent_1er_fois_rec
  )

# Optionnel : convertir la variable Somme_Importance sans  labels explicites
data_P2 <- data_P2 %>%
  mutate(
    Somme_Importance1 = factor(Somme_Importance, levels = 0:5))



#
# Optionnel : convertir la variable Somme_Importance en facteur avec des labels explicites
data_P2 <- data_P2 %>%
  mutate(
    Somme_Importance = factor(Somme_Importance, levels = 0:5,
                              labels = c("0 oui (rien n’est important)", "1 oui", "2 oui",
                                         "3 oui", "4 oui", "5 oui (tout est important)"))
  )

```

#-	Graphique de barres empilées pour l’ensemble de l’échantillon

```{r message=FALSE, warning=FALSE}
library(ggplot2)
library(scales)


# Créer l'objet de design en tenant compte des pondérations
data_design <- svydesign(id = ~id, weights = ~PON, data = data_P2)

# Création du graphique à barres avec pourcentages affichés
f <- ggplot(data_design$variables, aes(x = Somme_Importance, fill = Somme_Importance)) +
  geom_bar() +
  geom_text(stat = "count",
            aes(label = scales::percent(..count../sum(..count..), accuracy = 0.1) %>% gsub("%", "", .)),  # Enlève le symbole %
            vjust = -0.5) +
  labs(
    title = "",
    x = "Pourcentage",
    y = "Nombre d'individus"
  ) +
  scale_fill_brewer(palette = "BrBG") +
  theme_minimal() +
  theme(legend.position = "none")

# Sauvegarder le graphique dans le répertoire spécifié
ggsave("C:/Users/HP/Desktop/Analyse_Louis-20250205T163532Z-001/Analyse_Louis/Somme_marqueur_objectif/_somme_importance_echantillon_plot.png", plot = f, width = 10, height = 6)

f

```
 
#.  selon l'age
```{r message=FALSE, warning=FALSE}
library(dplyr)
library(ggplot2)
library(scales)

# Regrouper les données par groupe d'âge et par modalité de Somme_Importance,
# et calculer le nombre d'individus et le pourcentage dans chaque groupe
data_gpe_age <- data_design$variables %>%
  group_by(gpe_age, Somme_Importance) %>%
  summarise(Count = n()) %>%
  mutate(Percentage = Count / sum(Count) * 100) %>%
  ungroup()

# Définir l'ordre des niveaux pour la variable Somme_Importance
levels_importance <- c("0 oui (rien n’est important)", 
                         "1 oui", 
                         "2 oui", 
                         "3 oui", 
                         "4 oui", 
                         "5 oui (tout est important)")
data_gpe_age$Somme_Importance <- factor(data_gpe_age$Somme_Importance, levels = levels_importance)

# Création du graphique à barres empilées par groupe d'âge
i<-ggplot(data_gpe_age, aes(x = gpe_age, y = Percentage, fill = Somme_Importance)) +
  geom_bar(stat = "identity") +
  geom_text(aes(label = sprintf("%.1f", Percentage)), 
            position = position_stack(vjust = 0.5), size = 3) +
  labs(title = "Distribution de l'importance des dimensions par groupe d'âge",
       x = "Groupe d'âge", y = "Pourcentage", fill = "") +
  scale_y_continuous(labels = percent_format(scale = 1)) +
  scale_fill_brewer(palette = "PuBu") +
  theme_minimal() +
  theme(legend.position = "bottom")

ggsave("C:/Users/HP/Desktop/Analyse_Louis-20250205T163532Z-001/Analyse_Louis/Somme_marqueur_objectif/_somme_importance_selon_age_plot.png", plot = i, width = 10, height = 6)

i

```



# seloN le sexe
```{r}
library(dplyr)
library(ggplot2)
library(scales)

# Regrouper les données par groupe d'âge et par modalité de Somme_Importance,
# et calculer le nombre d'individus et le pourcentage dans chaque groupe
data_sexe <- data_design$variables %>%
  group_by(sexe, Somme_Importance) %>%
  summarise(Count = n()) %>%
  mutate(Percentage = Count / sum(Count) * 100) %>%
  ungroup()

# Définir l'ordre des niveaux pour la variable Somme_Importance
levels_importance <- c("0 oui (rien n’est important)", 
                         "1 oui", 
                         "2 oui", 
                         "3 oui", 
                         "4 oui", 
                         "5 oui (tout est important)")
data_sexe$Somme_Importance <- factor(data_sexe$Somme_Importance, levels = levels_importance)

# Création du graphique à barres empilées par groupe d'âge
j<-ggplot(data_sexe, aes(x = sexe, y = Percentage, fill = Somme_Importance)) +
  geom_bar(stat = "identity") +
  geom_text(aes(label = sprintf("%.1f", Percentage)), 
            position = position_stack(vjust = 0.5), size = 3) +
  labs(title = "",
       x = "Sexe", y = "Pourcentage", fill = "") +
  scale_y_continuous(labels = percent_format(scale = 1)) +
  scale_fill_brewer(palette = "PuBu") +
  theme_minimal()+
  theme(legend.position = "bottom")

ggsave("C:/Users/HP/Desktop/Analyse_Louis-20250205T163532Z-001/Analyse_Louis/Somme_marqueur_objectif/_somme_importance_selon_sexe_plot.png", plot = j, width = 10, height = 6)

j
```


#selon le milieu de residence

```{r message=FALSE, warning=FALSE}
library(dplyr)
library(ggplot2)
library(scales)

# Regrouper les données par groupe d'âge et par modalité de Somme_Importance,
# et calculer le nombre d'individus et le pourcentage dans chaque groupe
data_Lieu_de_residence <- data_design$variables %>%
  group_by(Lieu_de_residence, Somme_Importance) %>%
  summarise(Count = n()) %>%
  mutate(Percentage = Count / sum(Count) * 100) %>%
  ungroup()

# Définir l'ordre des niveaux pour la variable Somme_Importance
levels_importance <- c("0 oui (rien n’est important)", 
                         "1 oui", 
                         "2 oui", 
                         "3 oui", 
                         "4 oui", 
                         "5 oui (tout est important)")
data_Lieu_de_residence$Somme_Importance <- factor(data_Lieu_de_residence$Somme_Importance, levels = levels_importance)

# Création du graphique à barres empilées par groupe d'âge
k<-ggplot(data_Lieu_de_residence, aes(x = Lieu_de_residence, y = Percentage, fill = Somme_Importance)) +
  geom_bar(stat = "identity") +
  geom_text(aes(label = sprintf("%.1f", Percentage)), 
            position = position_stack(vjust = 0.5), size = 3) +
  labs(title = "",
       x = "Lieu de residence", y = "Pourcentage", fill = "") +
  scale_y_continuous(labels = percent_format(scale = 1)) +
  scale_fill_brewer(palette = "PuBu") +
  theme_minimal() +
  theme(legend.position = "bottom")



ggsave("C:/Users/HP/Desktop/Analyse_Louis-20250205T163532Z-001/Analyse_Louis/Somme_marqueur_objectif/_somme_importance_selon_residence_plot.png", plot = k, width = 10, height = 6)


k
```

#Selon le utilisation des médias  
```{r message=FALSE, warning=FALSE}
library(dplyr)
library(ggplot2)
library(scales)

# Regrouper les données par groupe d'âge et par modalité de Somme_Importance,
# et calculer le nombre d'individus et le pourcentage dans chaque groupe
data_Comptes_medias_sociaux <- data_design$variables %>%
  group_by(Usage_MS, Somme_Importance) %>%
  summarise(Count = n()) %>%
  mutate(Percentage = Count / sum(Count) * 100) %>%
  ungroup()

# Définir l'ordre des niveaux pour la variable Somme_Importance
levels_importance <- c("0 oui (rien n’est important)", 
                         "1 oui", 
                         "2 oui", 
                         "3 oui", 
                         "4 oui", 
                         "5 oui (tout est important)")
data_Comptes_medias_sociaux$Somme_Importance <- factor(data_Comptes_medias_sociaux$Somme_Importance, levels = levels_importance)

# Création du graphique à barres empilées par groupe d'âge
l<-ggplot(data_Comptes_medias_sociaux, aes(x = Usage_MS, y = Percentage, fill = Somme_Importance)) +
  geom_bar(stat = "identity") +
  geom_text(aes(label = sprintf("%.1f", Percentage)), 
            position = position_stack(vjust = 0.5), size = 3) +
  labs(title = "",
       x = "Utilisation des médias sociaux", y = "Pourcentage", fill = "") +
  scale_y_continuous(labels = percent_format(scale = 1)) +
  scale_fill_brewer(palette = "PuBu") +
  theme_minimal() +
  theme(legend.position = "bottom")

ggsave("C:/Users/HP/Desktop/Analyse_Louis-20250205T163532Z-001/Analyse_Louis/Somme_marqueur_objectif/_somme_importance_médias_sociaux_plot.png", plot = l, width = 10, height = 6)

l
```





##Dindo
```{r message=FALSE, warning=FALSE}
# Chargement des bibliothèques nécessaires
library(dplyr)
library(dendextend)
library(ade4)
library(ggdendro)
library(fastcluster)
library(devtools)
#install_github("larmarange/JLutils")
library(JLutils)

data_interest <- data_design$variables %>%
  select(Somme_Importance,sexe,gpe_age,Lieu_de_residence) %>%
  na.omit()

data_interest$Somme_Importance<-as.factor(data_interest$Somme_Importance)
data_interest$sexe<-as.factor(data_interest$sexe)
data_interest$gpe_age<-as.factor(data_interest$gpe_age)
data_interest$Lieu_de_residence<-as.factor(data_interest$Lieu_de_residence)

acm <- dudi.acm(data_interest, scannf = FALSE, nf = 5)

md <- dist.dudi(acm)

arbre <- hclust(md, method = "ward.D2")

```


```{r}
#meilleure partition entre 3 et 20 classes.
best.cutree(arbre)

```

#Affichage 
```{r}
ggdendrogram(arbre, labels = FALSE)
```


```{r}
# Coloration des branches en fonction des clusters
library(ggplot2)
ggplot(color_branches(arbre, k = 6), labels = FALSE)

```


#Decoupage pour une analyse fine
```{r}
typo <- cutree(arbre, 6)
freq(typo)
data_interest$typo<- cutree(arbre,6)
```

#Caractériser la typologie
```{r}
data_interest %>%
  tbl_summary(by = typo)
```


#classification avec les variables 
```{r}
#data_interest
```




#CAH avec l’extension FactoMineR

```{r message=FALSE, warning=FALSE}
library(FactoMineR)


data_interest <- data_design$variables %>%
  select(Somme_Importance,sexe,gpe_age,Lieu_de_residence) %>%
  na.omit()

data_interest$Somme_Importance<-as.factor(data_interest$Somme_Importance)
data_interest$sexe<-as.factor(data_interest$sexe)
data_interest$gpe_age<-as.factor(data_interest$gpe_age)
data_interest$Lieu_de_residence<-as.factor(data_interest$Lieu_de_residence)


acm2 <- MCA(data_interest[complete.cases(data_interest), ], ncp = 5, graph = FALSE)
cah <- HCPC(acm2, graph = FALSE)
```


#Affichage du cluster en 3 partitions
```{r}
plot(cah, choice = "tree")
```

#affichage en 3D
```{r}
plot(cah, choice = "3D.map")
```

#Affichage en en bar
```{r}
plot(cah, choice = "bar")
```


#Affichage 
```{r}
plot(cah, choice = "map")
```


```{r}
#cah$data.clust
```








#------##################-----Marqueurs subjectifs------####################------#######
#--------------------------------------------------------------------------------

#Statistique descriptive
```{r}
freq(data_P2$Independant_finance)
```

Labelisation des variables
```{r}
data_P2 <- data_P2 %>%
  mutate(
    Propres_responsabilites = factor(Importance_propres_responsabilites, levels = 1:5, labels = c("Pas important du tout", "Pas important", "Plus ou moins important", "Important", "Très important")),
    Propres_decisions = factor(Importance_propres_decisions, levels = 1:5, labels = c("Pas important du tout", "Pas important", "Plus ou moins important", "Important", "Très important")),
    Independance_finance = factor(Importance_independant_finance, levels = 1:5, labels = c("Pas important du tout", "Pas important", "Plus ou moins important", "Important", "Très important"))
  )

```




#Marqueurs subjectifs selon le sexe
```{r message=FALSE, warning=FALSE}

# Créer l'objet de design en tenant compte des pondérations
data_design <- svydesign(id = ~id, weights = ~PON, data = data_P2)

table_Marqueurs_subjectifs_sexe <- 
  data_design %>%
  tbl_svysummary(
    by = sexe,
    include = c(Propres_responsabilites, Propres_decisions, Independance_finance),
  statistic = list(
    all_continuous() ~ "{mean}",
    all_categorical() ~ "{p} ({n})"
  ),
  digits=~ c(1,0),
  missing = "no"  
) %>%
  add_overall() %>%  
  add_p() %>%        
  modify_header(label = "**Caractéristiques**") %>% 
  modify_caption("**table_Marqueurs_subjectifs_sexe**")

table_Marqueurs_subjectifs_sexe
```

#Marqueurs subjectifs selon l'age
```{r message=FALSE, warning=FALSE}
table_Marqueurs_subjectifs_gpe_age <- 
  data_design %>%
  tbl_svysummary(
    by = gpe_age,
    include = c(Propres_responsabilites, Propres_decisions, Independance_finance),
  statistic = list(
    all_continuous() ~ "{mean}",
    all_categorical() ~ "{p} ({n})"
  ),
  digits=~ c(1,0),
  missing = "no"  
) %>%
  add_overall() %>%  
  add_p() %>%        
  modify_header(label = "**Caractéristiques**") %>% 
  modify_caption("**table_Marqueurs_subjectifs_gpe_age**")

table_Marqueurs_subjectifs_gpe_age
```


#Marqueurs subjectifs selon le lieu de residence
```{r message=FALSE, warning=FALSE}
table_Marqueurs_subjectifs_Lieu_de_residence <- 
  data_design %>%
  tbl_svysummary(
    by = Lieu_de_residence,
    include = c(Propres_responsabilites, Propres_decisions, Independance_finance),
  statistic = list(
    all_continuous() ~ "{mean}",
    all_categorical() ~ "{p} ({n})"
  ),
  digits=~ c(1,0),
  missing = "no"  
) %>%
  add_overall() %>%  
  add_p() %>%        
  modify_header(label = "**Caractéristiques**") %>% 
  modify_caption("**table_Marqueurs_subjectifs_Lieu_de_residence**")

table_Marqueurs_subjectifs_Lieu_de_residence
```



#Marqueurs subjectifs selon l'utilisation des médias sociaux
```{r message=FALSE, warning=FALSE}
table_Marqueurs_subjectifs_Comptes_medias_sociaux <- 
  data_design %>%
  tbl_svysummary(
    by = Usage_MS,
    include = c(Propres_responsabilites, Propres_decisions, Independance_finance),
  statistic = list(
    all_continuous() ~ "{mean}",
    all_categorical() ~ "{p} ({n})"
  ),
  digits=~ c(1,0),
  missing = "no"  
) %>%
  add_overall() %>%  
  add_p() %>%        
  modify_header(label = "**Caractéristiques**") %>% 
  modify_caption("**table_Marqueurs_subjectifs_Comptes_medias_sociaux**")

table_Marqueurs_subjectifs_Comptes_medias_sociaux
```

#####Graphique marqueurs#####""



####----------Echantillonnant-----------------##

```{r message=FALSE, warning=FALSE}
library(ggplot2)
library(dplyr)
library(tidyr)
library(scales)

# Regrouper les données et calculer les pourcentages
data_long <- data_design$variables %>%
  select(Propres_responsabilites, Propres_decisions, Independance_finance) %>%
  gather(key = "Marqueur", value = "Importance") %>%
  group_by(Marqueur, Importance) %>%
  summarise(Count = n()) %>%
  mutate(Percentage = Count / sum(Count) * 100) %>%
  ungroup()

# Définir l'ordre des niveaux pour la variable "Importance"
levels_importance <- c("Pas important du tout", "Pas important", "Plus ou moins important", "Important", "Très important")
data_long$Importance <- factor(data_long$Importance, levels = levels_importance)

# Créer le graphique à barres empilées horizontal avec affichage des pourcentages
n<-ggplot(data_long, aes(x = Marqueur, y = Percentage, fill = Importance)) +
  geom_bar(stat = "identity") +
  geom_text(aes(label = sprintf("%.1f", Percentage)), 
            position = position_stack(vjust = 0.5), size = 3) +
  labs(x = "Marqueur_subjectif", y = "Pourcentage", fill = "",
       title = "") +
  scale_y_continuous(labels = percent_format(scale = 1)) +
  scale_fill_brewer(palette = "RdBu") +
  theme_minimal() +
  theme(legend.position = "bottom")+
  theme(axis.text.x = element_text(angle = 45, hjust = 1)) +
  coord_flip()


ggsave("C:/Users/HP/Desktop/Analyse_Louis-20250205T163532Z-001/Analyse_Louis/Marqueur_subjectif/marqueurs_subjectif_echantillon_plot.png", plot = n, width = 10, height = 6)

n
```




## Création du graphique selon le sexe ,marqueurs subjectifs

```{r message=FALSE, warning=FALSE}
# Supposons que data_P2 soit votre dataframe initial

# Regrouper les données par sexe et calculer les pourcentages
data_sexe <- data_design$variables %>%
  select(sexe,Propres_responsabilites, Propres_decisions, Independance_finance) %>%
  gather(key = "Marqueur", value = "Importance", -sexe) %>%
  group_by(sexe, Marqueur, Importance) %>%
  summarise(Count = n()) %>%
  mutate(Percentage = Count / sum(Count) * 100) %>%
  ungroup()

# Définir l'ordre des niveaux pour la variable "Importance"
levels_importance <- c("Pas important du tout", "Pas important", "Plus ou moins important", "Important", "Très important")
data_sexe$Importance <- factor(data_sexe$Importance, levels = levels_importance)

# Créer le graphique de barres empilées avec les pourcentages par sexe
n1<-ggplot(data_sexe, aes(x = Marqueur, y = Percentage, fill = Importance)) +
  geom_bar(stat = "identity") +
  geom_text(aes(label = sprintf("%.1f", Percentage)), position = position_stack(vjust = 0.5), size = 3) +
  facet_wrap(~sexe) +
  labs(x = "Marqueur_subjectif", y = "Pourcentage", fill = "") +
  theme_minimal() +
  theme(legend.position = "bottom")+
  theme(axis.text.x = element_text(angle = 45, hjust = 1)) +
  coord_flip() +
  scale_fill_brewer(palette = "RdBu")


ggsave("C:/Users/HP/Desktop/Analyse_Louis-20250205T163532Z-001/Analyse_Louis/Marqueur_subjectif/marqueurs_subjectif_selon_sexe_plot.png", plot = n1, width = 10, height = 6)


n1
```


# Création du graphique selon l'age ,marqueurs subjectifs

```{r message=FALSE, warning=FALSE}
# Supposons que data_P2 soit votre dataframe initial

# Regrouper les données par sexe et calculer les pourcentages
data_gpe_age <- data_design$variables %>%
  select(gpe_age,Propres_responsabilites, Propres_decisions, Independance_finance) %>%
  gather(key = "Marqueur", value = "Importance", -gpe_age) %>%
  group_by(gpe_age, Marqueur, Importance) %>%
  summarise(Count = n()) %>%
  mutate(Percentage = Count / sum(Count) * 100) %>%
  ungroup()

# Définir l'ordre des niveaux pour la variable "Importance"
levels_importance <- c("Pas important du tout", "Pas important", "Plus ou moins important", "Important", "Très important")
data_gpe_age$Importance <- factor(data_gpe_age$Importance, levels = levels_importance)

# Créer le graphique de barres empilées avec les pourcentages par sexe
n2<-ggplot(data_gpe_age, aes(x = Marqueur, y = Percentage, fill = Importance)) +
  geom_bar(stat = "identity") +
  geom_text(aes(label = sprintf("%.1f", Percentage)), position = position_stack(vjust = 0.5), size = 3) +
  facet_wrap(~gpe_age) +
  labs(x = "Marqueur_subjectif", y = "Pourcentage", fill = "") +
  theme_minimal() + 
  theme(legend.position = "bottom")+
  theme(axis.text.x = element_text(angle = 45, hjust = 1)) +
  coord_flip() +
  scale_fill_brewer(palette = "RdBu")

ggsave("C:/Users/HP/Desktop/Analyse_Louis-20250205T163532Z-001/Analyse_Louis/Marqueur_subjectif/marqueurs_subjectif_selon_age_plot.png", plot = n2, width = 10, height = 6)

n2

```


# .   Création du graphique selon le lieu de residence ,marqueurs subjectifs

```{r message=FALSE, warning=FALSE}
# Supposons que data_P2 soit votre dataframe initial

# Regrouper les données par sexe et calculer les pourcentages
data_Lieu_de_residence <- data_design$variables %>%
  select(Lieu_de_residence,Propres_responsabilites, Propres_decisions, Independance_finance) %>%
  gather(key = "Marqueur", value = "Importance", -Lieu_de_residence) %>%
  group_by(Lieu_de_residence, Marqueur, Importance) %>%
  summarise(Count = n()) %>%
  mutate(Percentage = Count / sum(Count) * 100) %>%
  ungroup()

# Définir l'ordre des niveaux pour la variable "Importance"
levels_importance <- c("Pas important du tout", "Pas important", "Plus ou moins important", "Important", "Très important")
data_Lieu_de_residence$Importance <- factor(data_Lieu_de_residence$Importance, levels = levels_importance)

# Créer le graphique de barres empilées avec les pourcentages par sexe
n3<-ggplot(data_Lieu_de_residence, aes(x = Marqueur, y = Percentage, fill = Importance)) +
  geom_bar(stat = "identity") +
  geom_text(aes(label = sprintf("%.1f", Percentage)), position = position_stack(vjust = 0.5), size = 3) +
  facet_wrap(~Lieu_de_residence) +
  labs(x = "Marqueur_subjectif", y = "Pourcentage", fill = "") +
  theme_minimal() +
  theme(legend.position = "bottom")+
  theme(axis.text.x = element_text(angle = 45, hjust = 1)) +
  coord_flip() +
  scale_fill_brewer(palette = "RdBu")


ggsave("C:/Users/HP/Desktop/Analyse_Louis-20250205T163532Z-001/Analyse_Louis/Marqueur_subjectif/marqueurs_subjectif_selon_milieu_residence_plot.png", plot = n3, width = 10, height = 6)

n3

```


# Création du graphique selon l'utilisation des médias sociaux ,marqueurs subjectifs

```{r message=FALSE, warning=FALSE}
# Supposons que data_P2 soit votre dataframe initial

# Regrouper les données par sexe et calculer les pourcentages
data_Comptes_medias_sociaux <- data_design$variables %>%
  select(Usage_MS,Propres_responsabilites, Propres_decisions, Independance_finance) %>%
  gather(key = "Marqueur", value = "Importance", -Usage_MS) %>%
  group_by(Usage_MS, Marqueur, Importance) %>%
  summarise(Count = n()) %>%
  mutate(Percentage = Count / sum(Count) * 100) %>%
  ungroup()

# Définir l'ordre des niveaux pour la variable "Importance"
levels_importance <- c("Pas important du tout", "Pas important", "Plus ou moins important", "Important", "Très important")
data_Comptes_medias_sociaux$Importance <- factor(data_Comptes_medias_sociaux$Importance, levels = levels_importance)

# Créer le graphique de barres empilées avec les pourcentages par sexe
n4<-ggplot(data_Comptes_medias_sociaux, aes(x = Marqueur, y = Percentage, fill = Importance)) +
  geom_bar(stat = "identity") +
  geom_text(aes(label = sprintf("%.1f", Percentage)), position = position_stack(vjust = 0.5), size = 3) +
  facet_wrap(~Usage_MS) +
  labs(x = "Marqueur_subjectif", y = "Pourcentage", fill = "") +
  theme_minimal() + 
  theme(legend.position = "bottom")+
  theme(axis.text.x = element_text(angle = 45, hjust = 1)) +
  coord_flip() +
  scale_fill_brewer(palette = "RdBu")

ggsave("C:/Users/HP/Desktop/Analyse_Louis-20250205T163532Z-001/Analyse_Louis/Marqueur_subjectif/marqueurs_subjectif_utilisation_médias_plot.png", plot = n4, width = 10, height = 6)

n4

```



###Creation de la nouvelle variable 

```{r message=FALSE, warning=FALSE}
data_P2 <- data_P2 %>%
  mutate(
    # Recodage des variables : 1-2 deviennent 0, 3-5 deviennent 1
    Propres_responsabilites_rec = ifelse(Importance_propres_responsabilites %in% 1:2, 0, 1),
    Propres_decisions_rec = ifelse(Importance_propres_decisions %in% 1:2, 0, 1),
    Independance_finance_rec = ifelse(Importance_independant_finance %in% 1:2, 0, 1),
    # Création de la nouvelle variable somme
    Somme_Importance_subjectif = Propres_responsabilites_rec+
Propres_decisions_rec+
Independance_finance_rec

  )



# Optionnel : convertir la variable Somme_Importance sans  labels explicites
data_P2 <- data_P2 %>%
  mutate(
    Somme_Importance_subjectif_1 = factor(Somme_Importance_subjectif, levels = 0:3))



#
# Optionnel : convertir la variable Somme_Importance en facteur avec des labels explicites
data_P2 <- data_P2 %>%
  mutate(
    Somme_Importance_subjectif = factor(Somme_Importance_subjectif, levels = 0:3,
                              labels = c("0 oui (rien n’est important)", "1 oui", "2 oui",
                                          "3 oui (tout est important)"))
  )

```

#-------------Graphique pour l'echantillon----------########"
#-------------------------""""""""""""----------------------------------------
```{r message=FALSE, warning=FALSE}
# Supposons que data_P2 soit votre dataframe contenant la variable Somme_Importance
# Créer l'objet de design en tenant compte des pondérations
data_design <- svydesign(id = ~id, weights = ~PON, data = data_P2)
# Création du graphique à barres avec pourcentages affichés
o<-ggplot(data_design, aes(x = Somme_Importance_subjectif, fill = Somme_Importance_subjectif)) +
  geom_bar() +
  geom_text(stat = "count",
            aes(label = scales::percent(..count../sum(..count..), accuracy = 0.1) %>% gsub("%", "", .)),
            vjust = -0.5) +
  labs(
    title = "Distribution de l'importance des dimensions",
    x = "Nombre de dimensions considérées comme importantes",
    y = "Nombre d'individus"
  ) +
  scale_fill_brewer(palette = "PuBu") +
  theme_minimal() +
  theme(legend.position = "none")


ggsave("C:/Users/HP/Desktop/Analyse_Louis-20250205T163532Z-001/Analyse_Louis/Somme_marqueur_subjectif/Somme_subjectif_echantillon_plot.png", plot = o, width = 10, height = 6)

o
```


# selon l'age
```{r message=FALSE, warning=FALSE}
# Créer l'objet de design en tenant compte des pondérations
data_design <- svydesign(id = ~id, weights = ~PON, data = data_P2)

# Regrouper les données par groupe d'âge et par modalité de Somme_Importance,
# et calculer le nombre d'individus et le pourcentage dans chaque groupe
data_gpe_age <- data_design$variables %>%
  group_by(gpe_age, Somme_Importance_subjectif) %>%
  summarise(Count = n()) %>%
  mutate(Percentage = Count / sum(Count) * 100) %>%
  ungroup()

# Définir l'ordre des niveaux pour la variable Somme_Importance
levels_importance <- c("0 oui (rien n’est important)", 
                         "1 oui", 
                         "2 oui", 
                         "3 oui (tout est important)")
data_gpe_age$Somme_Importance_subjectif <- factor(data_gpe_age$Somme_Importance_subjectif, levels = levels_importance)

# Création du graphique à barres empilées par groupe d'âge
o1<-ggplot(data_gpe_age, aes(x = gpe_age, y = Percentage, fill = Somme_Importance_subjectif)) +
  geom_bar(stat = "identity") +
  geom_text(aes(label = sprintf("%.1f", Percentage)), 
            position = position_stack(vjust = 0.5), size = 3) +
  labs(title = "",
       x = "Groupe d'âge", y = "Pourcentage", fill = "") +
  scale_y_continuous(labels = percent_format(scale = 1)) +
  scale_fill_brewer(palette = "PuBu") +
  theme_minimal()+
  theme(legend.position = "bottom")


ggsave("C:/Users/HP/Desktop/Analyse_Louis-20250205T163532Z-001/Analyse_Louis/Somme_marqueur_subjectif/Somme_subjectif_selon_age_plot.png", plot = o1, width = 10, height = 6)

o1
```


# selon le sexe
```{r message=FALSE, warning=FALSE}

 #Regrouper les données par groupe d'âge et par modalité de Somme_Importance,
# et calculer le nombre d'individus et le pourcentage dans chaque groupe
data_sexe <- data_design$variables %>%
  group_by(sexe, Somme_Importance_subjectif) %>%
  summarise(Count = n()) %>%
  mutate(Percentage = Count / sum(Count) * 100) %>%
  ungroup()

# Définir l'ordre des niveaux pour la variable Somme_Importance
levels_importance <- c("0 oui (rien n’est important)", 
                         "1 oui", 
                         "2 oui", 
                         "3 oui (tout est important)")
data_sexe$Somme_Importance_subjectif <- factor(data_sexe$Somme_Importance_subjectif, levels = levels_importance)

# Création du graphique à barres empilées par groupe d'âge
o2<-ggplot(data_sexe, aes(x = sexe, y = Percentage, fill = Somme_Importance_subjectif)) +
  geom_bar(stat = "identity") +
  geom_text(aes(label = sprintf("%.1f", Percentage)), 
            position = position_stack(vjust = 0.5), size = 3) +
  labs(title = "",
       x = "Sexe", y = "Pourcentage", fill = "") +
  scale_y_continuous(labels = percent_format(scale = 1)) +
  scale_fill_brewer(palette = "PuBu") +
  theme_minimal()+
  theme(legend.position = "bottom")


ggsave("C:/Users/HP/Desktop/Analyse_Louis-20250205T163532Z-001/Analyse_Louis/Somme_marqueur_subjectif/Somme_subjectif_selon_sexe_plot.png", plot = o2, width = 10, height = 6)

o2
```



#.  selon le milieu de residence
```{r message=FALSE, warning=FALSE}

 #Regrouper les données par groupe d'âge et par modalité de Somme_Importance,
# et calculer le nombre d'individus et le pourcentage dans chaque groupe
data_Lieu_de_residence <- data_design$variables %>%
  group_by(Lieu_de_residence, Somme_Importance_subjectif) %>%
  summarise(Count = n()) %>%
  mutate(Percentage = Count / sum(Count) * 100) %>%
  ungroup()

# Définir l'ordre des niveaux pour la variable Somme_Importance
levels_importance <- c("0 oui (rien n’est important)", 
                         "1 oui", 
                         "2 oui", 
                         "3 oui (tout est important)")
data_Lieu_de_residence$Somme_Importance_subjectif <- factor(data_Lieu_de_residence$Somme_Importance_subjectif, levels = levels_importance)

# Création du graphique à barres empilées par groupe d'âge
o3<-ggplot(data_Lieu_de_residence, aes(x = Lieu_de_residence, y = Percentage, fill = Somme_Importance_subjectif)) +
  geom_bar(stat = "identity") +
  geom_text(aes(label = sprintf("%.1f", Percentage)), 
            position = position_stack(vjust = 0.5), size = 3) +
  labs(title = "",
       x = "Lieu de residence", y = "Pourcentage", fill = "") +
  scale_y_continuous(labels = percent_format(scale = 1)) +
  scale_fill_brewer(palette = "PuBu") +
  theme_minimal()+
  theme(legend.position = "bottom")


ggsave("C:/Users/HP/Desktop/Analyse_Louis-20250205T163532Z-001/Analyse_Louis/Somme_marqueur_subjectif/Somme_subjectif_lieu_de_residence_plot.png", plot = o3, width = 10, height = 6)

o3
```



# selon l'utilisation des médias 
```{r}

 #Regrouper les données par groupe d'âge et par modalité de Somme_Importance,
# et calculer le nombre d'individus et le pourcentage dans chaque groupe
data_Comptes_medias_sociaux <- data_design$variables %>%
  group_by(Usage_MS, Somme_Importance_subjectif) %>%
  summarise(Count = n()) %>%
  mutate(Percentage = Count / sum(Count) * 100) %>%
  ungroup()

# Définir l'ordre des niveaux pour la variable Somme_Importance
levels_importance <- c("0 oui (rien n’est important)", 
                         "1 oui", 
                         "2 oui", 
                         "3 oui (tout est important)")
data_Comptes_medias_sociaux$Somme_Importance_subjectif <- factor(data_Comptes_medias_sociaux$Somme_Importance_subjectif, levels = levels_importance)

# Création du graphique à barres empilées par groupe d'âge
o4<-ggplot(data_Comptes_medias_sociaux, aes(x = Usage_MS, y = Percentage, fill = Somme_Importance_subjectif)) +
  geom_bar(stat = "identity") +
  geom_text(aes(label = sprintf("%.1f", Percentage)), 
            position = position_stack(vjust = 0.5), size = 3) +
  labs(title = "Distribution de l'importance des dimensions selon l'utilisation des médias sociaux",
       x = "Usage_medias_sociaux", y = "Pourcentage", fill = "") +
  scale_y_continuous(labels = percent_format(scale = 1)) +
  scale_fill_brewer(palette = "PuBu") +
  theme_minimal()+
  theme(legend.position = "bottom")



ggsave("C:/Users/HP/Desktop/Analyse_Louis-20250205T163532Z-001/Analyse_Louis/Somme_marqueur_subjectif/Somme_subjectif_utilisation_medias_plot.png", plot = o4, width = 10, height = 6)

o4
```




#Dindogramme variable subjectifs

```{r message=FALSE, warning=FALSE}
# Chargement des bibliothèques nécessaires
library(dplyr)
library(dendextend)
library(ade4)
library(ggdendro)
library(fastcluster)
library(devtools)
#install_github("larmarange/JLutils")
library(JLutils)

data_interest<-0
# Créer l'objet de design en tenant compte des pondérations
data_design <- svydesign(id = ~id, weights = ~PON, data = data_P2)

# Sélectionner les variables d'intérêt et supprimer les lignes avec des valeurs manquantes
data_interest <- data_design$variables %>%
  select(Somme_Importance_subjectif, sexe, gpe_age, Lieu_de_residence) %>%
  na.omit()

# Convertir les variables en facteurs
data_interest <- data_interest %>%
  mutate(across(everything(), as.factor))

# Supprimer les niveaux de facteurs sans occurrences
data_interest <- data_interest %>%
  mutate(across(everything(), ~ fct_drop(.)))

# Vérifier la distribution des catégories pour chaque variable
summary(data_interest)

# Effectuer l'ACM
acm <- dudi.acm(data_interest, scannf = FALSE, nf = 5)

# Calculer la matrice de distance
md <- dist.dudi(acm)

# Construire le dendrogramme en utilisant la méthode de Ward
arbre <- hclust(md, method = "ward.D2")



```

#meilleure partition entre 3 et 20 classes.
```{r}
#meilleure partition entre 3 et 20 classes.
best.cutree(arbre)

```


#
```{r}
ggdendrogram(arbre, labels = FALSE)
```

```{r}
# Coloration des branches en fonction des clusters
library(ggplot2)
ggplot(color_branches(arbre, k = 10), labels = FALSE)
```


```{r}
typo <- cutree(arbre, 10)
freq(typo)
data_interest$typo<- cutree(arbre,10)
```

```{r}
data_interest %>%
  tbl_summary(by = typo)
```


```{r}
#data_interest
```





#FactoMineR
```{r message=FALSE, warning=FALSE}
library(FactoMineR)

data_interest<-0
data_interest <- data_design$variables %>%
  select(Somme_Importance_subjectif,sexe,gpe_age,Lieu_de_residence) %>%
  na.omit()

data_interest$Somme_Importance<-as.factor(data_interest$Somme_Importance_subjectif)
data_interest$sexe<-as.factor(data_interest$sexe)
data_interest$gpe_age<-as.factor(data_interest$gpe_age)
data_interest$Lieu_de_residence<-as.factor(data_interest$Lieu_de_residence)


acm2 <- MCA(data_interest[complete.cases(data_interest), ], ncp = 5, graph = FALSE)
cah <- HCPC(acm2, graph = FALSE)
```


#Affichage du cluster en 3 partitions
```{r}
plot(cah, choice = "tree")
```

#affichage en 3D
```{r}
plot(cah, choice = "3D.map")
```

#Affichage en en bar
```{r}
plot(cah, choice = "bar")
```


#Affichage 
```{r}
plot(cah, choice = "map")
```


```{r}
#cah$data.clust
```




#Les deux variables en meme temps


#Graphique pour les deux marqueurs


```{r}
#data_P2$Somme_Importance1 : pour les marqueurs objectifs non transformés en facteurs
#data_P2$Somme_Importance_subjectif_1

# Normalisation de Somme_Importance1 (min = 0, max = 5)

data_P2 <- data_P2 %>%
  mutate(Somme_Importance1 = as.numeric(as.character(Somme_Importance1)),  # Conversion en numérique
         Somme_Importance1_objectif_norm = Somme_Importance1 / 5)

# Catégorisation de Somme_Importance1_objectif_norm en intervalles de 0, 0.5, 1
# Regrouper les valeurs de Somme_Importance1_objectif_norm
data_P2 <- data_P2 %>%
  mutate(Somme_Importance1_objectif_norm = cut(Somme_Importance1_objectif_norm,
                                              breaks = c(0, 0.33, 0.66, 1),  # Intervalles de proportions
                                              include.lowest = TRUE,
                                              labels = c("Faible Importance", "Importance Moyenne", "Haute Importance")))  # Labels


# Normalisation de Somme_Importance_subjectif_1 (min = 0, max = 3)
data_P2 <- data_P2 %>%
  mutate(Somme_Importance_subjectif_1 = as.numeric(as.character(Somme_Importance_subjectif_1)),
         Somme_Importance_subjectif_1_norm = round(Somme_Importance_subjectif_1 / 3, 1))

# Catégorisation de Somme_Importance_subjectif_1_norm en intervalles de 0, 0.5, 1
data_P2 <- data_P2 %>%
  mutate(Somme_Importance_subjectif_1_norm = cut(Somme_Importance_subjectif_1_norm,
                                                 breaks = c(0, 0.33, 0.66, 1),  # Intervalles de proportions
                                              include.lowest = TRUE,
                                              labels = c("Faible Importance", "Importance Moyenne", "Haute Importance")))  # Labels




#Renommé les varaibles 
data_P2 <- data_P2 %>%
  rename(
    Marq_objectif = Somme_Importance1_objectif_norm,
    Marq_subjectif = Somme_Importance_subjectif_1_norm
  )





# Préparation des données au format long
data_long <- data_P2 %>%
  select(Marq_objectif, Marq_subjectif) %>%
  pivot_longer(cols = everything(), names_to = "Marqueur", values_to = "Importance") %>%
  group_by(Marqueur, Importance) %>%
  summarise(Count = n(), .groups = 'drop') %>%
  group_by(Marqueur) %>%
  mutate(Percentage = Count / sum(Count) * 100) %>%
  ungroup()

# Création du graphique à barres empilées
graphique <- ggplot(data_long, aes(x = Marqueur, y = Percentage, fill = as.factor(Importance))) +
  geom_bar(stat = "identity") +
  geom_text(aes(label = sprintf("%.1f", Percentage)), 
            position = position_stack(vjust = 0.5), size = 3) +
  labs(x = "", y = "Pourcentage", fill = "",
       title = "Comparaison des marqueurs objectif et subjectif") +
  scale_y_continuous(labels = percent_format(scale = 1)) +
  scale_fill_brewer(palette = "PuBu") +
  theme_minimal() +
  theme(legend.position = "bottom",
        axis.text.x = element_text(angle = 45, hjust = 1))

# Sauvegarde du graphique
ggsave("C:/Users/HP/Desktop/Analyse_Louis/Marqueur_Objectif_subjectif/Somme_subjectif_objecti_echantillon_plot.png", 
       plot = graphique, width = 10, height = 6)

# Affichage du graphique
graphique

```













#####Dingogramme

```{r message=FALSE, warning=FALSE}
library(dplyr)
library(dendextend)
library(ade4)
library(ggdendro)
library(fastcluster)
library(devtools)
#install_github("larmarange/JLutils")
library(JLutils)

data_interest<-0
data_interest <- data_design$variables %>%
  select(Somme_Importance,Somme_Importance_subjectif,gpe_age) %>%
  na.omit()

# Convertir les variables en facteurs
data_interest <- data_interest %>%
  mutate(across(everything(), as.factor))



# Supprimer les niveaux de facteurs sans occurrences
data_interest <- data_interest %>%
  mutate(across(everything(), ~ fct_drop(.)))






# Suppression des niveaux inutilisés de la variable Somme_Importance_subjectif
data_interest$Somme_Importance_subjectif <- fct_drop(data_interest$Somme_Importance_subjectif)

# Vérifier la distribution des catégories pour chaque variable
summary(data_interest)


acm <- dudi.acm(data_interest, scannf = FALSE, nf = 5)

md <- dist.dudi(acm)

arbre <- hclust(md, method = "ward.D2")

```


#meilleure partition entre 3 et 20 classes.
```{r}
#meilleure partition entre 3 et 20 classes.
best.cutree(arbre)

```


#
```{r}
ggdendrogram(arbre, labels = FALSE)
```

```{r}
# Coloration des branches en fonction des clusters
library(ggplot2)
ggplot(color_branches(arbre, k = 9), labels = FALSE)
```


```{r}
typo <- cutree(arbre, 9)
freq(typo)
data_interest$typo<- cutree(arbre,9)
```

```{r}
data_interest %>%
  tbl_summary(by = typo)
```


```{r}
#data_interest
```

```{r}
data_P2 <- data_P2 %>%
  mutate(
    Nbr_compte_MS_regulier = replace_na(Nbr_compte_MS_regulier, "Aucun"),
    Nbr_compte_MS = factor(ifelse(is.na(Nbr_compte_MS), "Aucun", as.character(Nbr_compte_MS)))
  )

```


```{r}
data_P2$Diplome_du_repondant <- factor(data_P2$Diplome_du_repondant, ordered = FALSE)

data_P2$sexe <- relevel(as.factor(data_P2$sexe), ref = "Homme")
data_P2$Lieu_de_residence <- relevel(as.factor(data_P2$Lieu_de_residence), ref = "Grand Motreal")
```




```{r}
library(readr) 
library(here)
#write_csv(data_P2, "data_P3_.csv")  # Sauvegarde en CSV
write_csv(data_P2, here("data", "data_P3_.csv"))


```



#I. Regression

# 1. Fonction pour exécuter la régression logistique
```{r message=FALSE, warning=FALSE}
library(dplyr)
library(broom)
library(ggplot2)
library(purrr)

# Fonction pour exécuter la régression logistique et extraire les résultats
run_logistic_regression <- function(dep_var, indep_vars, model_name, data) {
  formula <- as.formula(paste(dep_var, "~", paste(indep_vars, collapse = " + ")))
  model <- glm(formula, data = data, family = binomial)
  
  tidy(model, exponentiate = TRUE, conf.int = TRUE) %>%
    mutate(Model = model_name, Dependent = dep_var) %>%
    select(term, estimate, conf.low, conf.high, Model, Dependent)
}

```





# 2. Définition des variables
```{r message=FALSE, warning=FALSE}
# Variables dépendantes
dependent_vars <- c("Quiter_nid_rec", "Emploi_TPL_rec", "Vivre_en_couple_rec", 
                    "Marier_1er_fois_rec", "Parent_1er_fois_rec", 
                    "Propres_responsabilites_rec", "Propres_decisions_rec", 
                    "Independance_finance_rec")

# Variables indépendantes par modèle
indep_vars_1a <- c("Usage_MS")  # Modèle 1a
indep_vars_1b <- c("Nbr_compte_MS")  # Modèle 1b
indep_vars_1c <- c("Nbr_compte_MS_regulier")  # Modèle 1c
indep_vars_1d <- c("Usage_MS","Nbr_compte_MS","Nbr_compte_MS_regulier")



```


#3. Boucle pour exécuter tous les modèles et stocker les résultats
```{r message=FALSE, warning=FALSE}

# Filtrer les données pour ne garder que les personnes ayant répondu "Oui" à Usage_MS


# Lancer toutes les régressions et stocker les résultats
results <- map_dfr(dependent_vars, function(dep_var) {
  bind_rows(
    run_logistic_regression(dep_var, indep_vars_1a, "Usage_MS", data_P2),
    run_logistic_regression(dep_var, indep_vars_1b, "Nbr_compte_MS", data_P2),
    run_logistic_regression(dep_var, indep_vars_1c, "Nbr_compte_MS_regulier", data_P2),
    run_logistic_regression(dep_var, indep_vars_1d, "Modèle 1d", data_P2),
    
  )
})

# Renommer les colonnes pour un affichage clair
results <- results %>%
  rename(
    Variable = term,
    OR = estimate,
    CI_low = conf.low,
    CI_high = conf.high
  )

```



```{r}
library(ggplot2)

# Création du forest plot
ggplot(results, aes(x = OR, y = Variable, xmin = CI_low, xmax = CI_high, color = Model)) +
  geom_point(size = 3) +  # Points pour les OR
  geom_errorbarh(height = 0.2) +  # Barres horizontales pour les intervalles de confiance
  scale_x_continuous(trans = 'log') +  # Transformation de l'axe x en échelle logarithmique
  labs(x = "Odds Ratio (OR)", y = "Variable", title = "Forest Plot des régressions logistiques") +
  theme_minimal() +
  theme(axis.text.y = element_text(size = 8)) +  # Taille des labels y
  theme(legend.position = "bottom")  # Position de la légende

```






```{r}
library(ggplot2)

# Création du forest plot avec les variables indépendantes en colonnes et les variables dépendantes en lignes
gr=ggplot(results, aes(x = OR, y = Dependent, xmin = CI_low, xmax = CI_high, color = Variable)) +
  geom_point(size = 3) +  # Points pour les OR
  geom_errorbarh(height = 0.2) +  # Barres horizontales pour les intervalles de confiance
  scale_x_continuous(trans = 'log') +  # Transformation de l'axe x en échelle logarithmique
  facet_wrap(~ Model, scales = "free_y", ncol = length(indep_vars_1d)) +  # Facet par modèle avec les indépendantes en colonne
  labs(x = "Odds Ratio (OR)", y = "Variable Dépendante", title = "Forest Plot des régressions logistiques") +
  theme_minimal() +
  theme(axis.text.y = element_text(size = 8),  # Taille des labels y
        legend.position = "bottom")  # Position de la légende

```




```{r}
library(ggplot2)

# Ajouter une colonne pour indiquer si l'OR est significatif (si l'intervalle de confiance ne contient pas 1)
results <- results %>%
  mutate(Significant = ifelse(CI_low > 1 | CI_high < 1, "Significant", "Not Significant"))

# Création du forest plot avec des résultats significatifs mis en évidence
z=ggplot(results, aes(x = OR, y = Dependent, xmin = CI_low, xmax = CI_high, color = Significant)) +
  geom_point(size = 3) +  # Points pour les OR
  geom_errorbarh(height = 0.2) +  # Barres horizontales pour les intervalles de confiance
  scale_x_continuous(trans = 'log', breaks = c(0.5, 1, 2, 5, 10)) +  # Transformation de l'axe x en échelle logarithmique
  geom_vline(xintercept = 1, linetype = "dashed", color = "black") +  # Ligne verticale pour OR = 1
  facet_wrap(~ Model, scales = "free_y", ncol = 2) +  # Facet par modèle avec les indépendantes en colonne
  labs(x = "Odds Ratio (OR)", y = "Variable Dépendante", title = "Forest Plot des régressions logistiques") +
  theme_minimal() +
  theme(axis.text.y = element_text(size = 8),  # Taille des labels y
        legend.position = "bottom")  # Position de la légende

```





#2  Essai

```{r message=FALSE, warning=FALSE}
# Charger les bibliothèques nécessaires
library(dplyr)
library(broom)
library(ggplot2)
library(purrr)
library(forestmodel)


# Définition des variables dépendantes et indépendantes
dependent_vars <- c("Quiter_nid_rec", "Emploi_TPL_rec", "Vivre_en_couple_rec", 
                    "Marier_1er_fois_rec", "Parent_1er_fois_rec", 
                    "Propres_responsabilites_rec", "Propres_decisions_rec", 
                    "Independance_finance_rec")

# Liste des modèles logistiques par variable dépendante
models <- lapply(dependent_vars, function(dep_var) {
  list(
    "Modèle 1a" = glm(as.formula(paste(dep_var, "~ Nbr_compte_MS")), data = data_filtered, family = binomial),
    "Modèle 1b" = glm(as.formula(paste(dep_var, "~ Nbr_compte_MS_regulier")), data = data_filtered, family = binomial),
    "Modèle 1c" = glm(as.formula(paste(dep_var, "~ Nbr_compte_MS + Nbr_compte_MS_regulier")), data = data_filtered, family = binomial),
    "Modèle 2"  = glm(as.formula(paste(dep_var, "~ Nbr_compte_MS + Nbr_compte_MS_regulier + age + sexe + Lieu_de_residence")), data = data_filtered, family = binomial),
    "Modèle 3"  = glm(as.formula(paste(dep_var, "~ Nbr_compte_MS + Nbr_compte_MS_regulier + age + sexe + Lieu_de_residence + Diplome_du_repondant")), data = data_filtered, family = binomial)
  )
})

# Appliquer forest_model à chaque modèle en ajoutant un titre clair
lapply(seq_along(models), function(i) {
  dep_var <- dependent_vars[i]
  lapply(names(models[[i]]), function(model_name) {
    cat("\n--- Forest Plot pour", dep_var, "-", model_name, "---\n")  # Ajouter un titre clair
    print(forest_model(models[[i]][[model_name]]))  # Générer le plot
  })
})



```






