---
title: "Les réseaux sociaux et la transition à l’âge adulte au Québec  - `r Sys.Date()`"
author: "OUEDRAOGO Christian Cyriaque"
date: "`r Sys.Date()`"
output: 
 
  word_document: 
    toc: true
    toc_depth: 3
  pdf_document:
    toc: true
    toc_depth: 3
    number_sections: true
    citation_package: natbib
    fig_caption: true
    keep_tex: true
    highlight: tango
    fig_width: 12
    fig_height: 12
    latex_engine: xelatex
  html_document: default
header-includes:
  - \usepackage{geometry}
  - \geometry{a4paper, margin=0.6in}
  - \usepackage{setspace}
  - \setstretch{1.8}
  - \usepackage{indentfirst}
  - \setlength{\parindent}{1.5cm}
  - \usepackage{fontspec}
  - \setmainfont{Times New Roman}
  - \newfontfamily\sffamilyfont{Arial}[Scale=1.0]
  - \renewcommand{\normalsize}{\fontsize{12}{14}\selectfont}
  - \renewcommand{\figurename}{Figure}
  - \renewcommand{\contentsname}{TABLE DES MATIÈRES}
  - \renewcommand{\tablename}{Tableau}
  - \renewcommand{\sffamily}{\sffamilyfont}
  - \usepackage[french]{babel}
  - \usepackage{amsmath}
  - \usepackage{fancyhdr}
  - \pagestyle{fancy}
  - \fancyhf{}
  - \fancyfoot[L]{OUEDRAOGO Christian Cyriaque}
  - \fancyfoot[R]{Projet}
  - \usepackage{titlesec}
  - \titleformat{\section}{\large\bfseries}{\thesection}{1em}{}
  - \titleformat{\subsection}{\normalsize\bfseries}{\thesubsection}{1em}{}
  - \titleformat{\subsubsection}{\normalsize\itshape}{\thesubsubsection}{1em}{}
---



```{r, include=FALSE}
# Liste des packages à installer
#packages <- c("officer", "flextable", "tidyverse", "summarytools", 
              #"gtsummary", "survey", "readxl", "dplyr", "ggplot2", "scales","cardx")

# Installer les packages
#install.packages(packages)

# Vérifier si les packages sont correctement installés et les charger
#lapply(packages, require, character.only = TRUE)

library(cardx)
library(MASS)
library(officer)
library(flextable)
library(tidyverse)
library(summarytools)
library(gtsummary)
library(survey)
library(readxl)
library(survey)
library(dplyr)
library(ggplot2)
library(scales)
library(gridExtra)
library(broom)
#chooseCRANmirror()
#11
#options(repos = c(CRAN = "https://cran.rstudio.com/"))
#install.packages("here")
library(here)
data_P3_ = read_csv(here("data", "data_P3_.csv"))

```
\vspace{1cm}

```{r,include=FALSE}

# Liste des variables initiales
variables <- c("Votre_mere", "Votre_pere", "Votre_soeur", "Votre_frere", 
               "Vos_amis", "A_l_ecole", "Vos_colleges_de_travail", 
               "Les_medias_traditionnels", "Les_medias_numeriques_Q1",
               "Quiter_nid", "Emploi_TPL", "Vivre_en_couple", "Marier_1er_fois", 
               "Parent_1er_fois", "Propres_responsabilites", "Propres_decisions", 
               "Independance_finance")

# Définir l'ordre des niveaux d'importance
importance_levels <- c("Pas du tout important", "Peu important", 
                       "Plus ou moins important", "Important", "Très important")

# Appliquer le facteur avec l'ordre défini
data_P3_[variables] <- lapply(data_P3_[variables], function(x) {
  factor(x, levels = importance_levels, ordered = TRUE)
})

```
\vspace{1cm}

```{r,include=FALSE}
data_P3_$Nbr_compte_MS_regulier <- factor(data_P3_$Nbr_compte_MS_regulier,
                                          levels = c("Aucun", "Un", "Deux", "Trois", "Quatre", "Plus de quatre"))

data_P3_$Nbr_compte_MS <- factor(data_P3_$Nbr_compte_MS, levels = c("Aucun", "1 ou 2 comptes","3 à 5 comptes","6 comptes et plus"))

data_P3_$Diplome_mere <- factor(data_P3_$Diplome_mere, levels = c("Primaire/Secondaire", "CEGEP / DEP","Universitaire"))

data_P3_$Diplome_pere <- factor(data_P3_$Diplome_pere, levels = c("Primaire/Secondaire", "CEGEP / DEP","Universitaire"))

data_P3_$Diplome_du_repondant <- factor(data_P3_$Diplome_du_repondant, levels = c("Primaire/Secondaire", "CEGEP / DEP","Universitaire"))

data_P3_ <- data_P3_ %>%
  rename(Situation_civile_parents = Siruation_civile_parents)




data_P3_ <- data_P3_ %>%
  mutate(
    Nombre_d_heures_sur_RSM_Jour = ifelse(
      Nbr_compte_MS_regulier == "Aucun" & Nombre_d_heures_sur_RSM_Jour == "Ne sait pas",
      "00h",
      Nombre_d_heures_sur_RSM_Jour
    )
  )



data_P3_ <- data_P3_ %>%
  mutate(
    Nombre_d_heures_sur_RSM_Jour = case_when(
      Nombre_d_heures_sur_RSM_Jour %in% c("4.0 à 5.0 heures", "6 heures et plus") ~ "4 heures et plus",
      TRUE ~ Nombre_d_heures_sur_RSM_Jour
    )
  )

data_P3_$Justice_sociale <- factor(
  data_P3_$Justice_sociale,
  ordered = TRUE,
  levels = c(1, 2, 3, 4, 5)
)

data_P3_ <- data_P3_ %>%
  mutate(
    Justice_sociale_rec = ifelse(Justice_sociale %in% c(1, 2, 3), 0, 1),
    Influencer_sur_autrui_rec = ifelse(Influencer_sur_autrui %in% c(1, 2, 3), 0, 1),
    Monde_en_paix_rec = ifelse(Monde_en_paix %in% c(1, 2, 3), 0, 1),
    Securite_pour_famille_rec = ifelse(Securite_pour_famille %in% c(1, 2, 3), 0, 1),
    Respect_et_armonie_avec_terre_rec = ifelse(Respect_et_armonie_avec_terre %in% c(1, 2, 3), 0, 1),
    Honorer_parents_aines_rec = ifelse(Honorer_parents_aines %in% c(1, 2, 3), 0, 1),
    Autorite_commander_autrui_rec = ifelse(Autorite_commander_autrui %in% c(1, 2, 3), 0, 1),
    Proteger_environnement_rec = ifelse(Proteger_environnement %in% c(1, 2, 3), 0, 1),
    Richesse_materiel_argent_rec = ifelse(Richesse_materiel_argent %in% c(1, 2, 3), 0, 1),
    Auto_discipline_rec = ifelse(Auto_discipline %in% c(1, 2, 3), 0, 1),
    Union_avec_la_nature_rec = ifelse(Union_avec_la_nature %in% c(1, 2, 3), 0, 1),
    Equite_egalite_des_chances_rec = ifelse(Equite_egalite_des_chances %in% c(1, 2, 3), 0, 1)
  )

```



```{r, include=FALSE}
#Objet de design en tenant compte des pondérations
data_design <- svydesign(id = ~id, weights = ~PON, data = data_P3_)
```
\newpage


# Statistique descriptives
## Tableau pour les Répondants 

### valeurs et attitudes selon le fait d’être inscrit ou   non à un réseau social

```{r, echo=T, message=FALSE, warning=FALSE}
table_repondants_Usage_MS <- tbl_svysummary(
  data = data_design,
  by = Usage_MS,
  include = c(Justice_sociale,Influencer_sur_autrui,Monde_en_paix,Securite_pour_famille,Respect_et_armonie_avec_terre,Honorer_parents_aines,Autorite_commander_autrui,Proteger_environnement,Richesse_materiel_argent,Auto_discipline,Union_avec_la_nature,Equite_egalite_des_chances),
  
  statistic = list(
    all_continuous() ~ "{mean}",
    all_categorical() ~ "{p}   ({n})"
  ),
  digits=~ c(1,0),
  missing = "no"  # ne pas afficher les valeurs manquantes
) %>%
  add_overall() %>%  # ajouter la colonne « Ensemble »
  add_p() %>%        # ajouter les p-values pour tester la différence entre les groupes
  modify_header(label = "**Caractéristiques**") %>% 
  modify_caption("**Répondants selon le fait d’être inscrit ou non à un réseau social**")

table_repondants_Usage_MS
```
\vspace{1cm}


### valeurs et attitudes selon le nombre de réseaux sociaux utilisés régulièrement
```{r, echo=T, message=FALSE, warning=FALSE}
table_repondants_Nbr__MS_regulier <- tbl_svysummary(
  data = data_design,
  by = Nbr_compte_MS_regulier,
  include = c(Justice_sociale,Influencer_sur_autrui,Monde_en_paix,Securite_pour_famille,Respect_et_armonie_avec_terre,Honorer_parents_aines,Autorite_commander_autrui,Proteger_environnement,Richesse_materiel_argent,Auto_discipline,Union_avec_la_nature,Equite_egalite_des_chances),
  
  statistic = list(
    all_continuous() ~ "{mean}",
    all_categorical() ~ "{p}   ({n})"
  ),
  digits=~ c(1,0),
  missing = "no"  # ne pas afficher les valeurs manquantes
) %>%
  add_overall() %>%  # ajouter la colonne « Ensemble »
  add_p() %>%        # ajouter les p-values pour tester la différence entre les groupes
  modify_header(label = "**Caractéristiques**") %>% 
  modify_caption("**Répondants selon le Nombre de reseaux sociaux utilisés régulièrement**")

table_repondants_Nbr__MS_regulier
```
\vspace{1cm}


### valeurs et attitudes selon le temps passé chaque jour
```{r, echo=T, message=FALSE, warning=FALSE}
table_repondants_Nbre_hres_RSM_Jour <- tbl_svysummary(
  data = data_design,
  by = Nombre_d_heures_sur_RSM_Jour,
  include = c(Justice_sociale,Influencer_sur_autrui,Monde_en_paix,Securite_pour_famille,Respect_et_armonie_avec_terre,Honorer_parents_aines,Autorite_commander_autrui,Proteger_environnement,Richesse_materiel_argent,Auto_discipline,Union_avec_la_nature,Equite_egalite_des_chances),
  
  statistic = list(
    all_continuous() ~ "{mean}",
    all_categorical() ~ "{p}   ({n})"
  ),
  digits=~ c(1,0),
  missing = "no"  # ne pas afficher les valeurs manquantes
) %>%
  add_overall() %>%  # ajouter la colonne « Ensemble »
  add_p() %>%        # ajouter les p-values pour tester la différence entre les groupes
  modify_header(label = "**Caractéristiques**") %>% 
  modify_caption("**Répondants selon le temps passé chaque jour**")

table_repondants_Nbre_hres_RSM_Jour
```
\vspace{1cm}

### Tableau pour les Répondants selon le groupe d'âge
```{r,include=FALSE, warning=FALSE, warning=FALSE}
table_repondants_gpe_age <- tbl_svysummary(
  data = data_design,
  by = gpe_age,
  include = c(sexe,Lieu_de_residence,lieu_de_naissance,Diplome_du_repondant, Occupation_du_repondant,Revenu_annuel_du_repondant),
  
  statistic = list(
    all_continuous() ~ "{mean}",
    all_categorical() ~ "{p}   ({n})"
  ),
  digits=~ c(1,0),
  missing = "no"  # ne pas afficher les valeurs manquantes
) %>%
  add_overall() %>%  # ajouter la colonne « Ensemble »
  #add_p() %>%        # ajouter les p-values pour tester la différence entre les groupes
  modify_header(label = "**Caractéristiques**") %>% 
  modify_caption("**Répondants selon le groupe d'âge**")

#table_repondants_gpe_age
```
\vspace{1cm}

### Tableau pour les Répondants selon le sexe
```{r,include=FALSE, echo=T, warning=FALSE}

table_repondants_sexe <- tbl_svysummary(
  data = data_design,
  by = sexe, 
  include = c(gpe_age,Lieu_de_residence,lieu_de_naissance,Diplome_du_repondant, Occupation_du_repondant,Revenu_annuel_du_repondant),
  
  statistic = list(
    all_continuous() ~ "{mean}",
    all_categorical() ~ "{p}   ({n})"
  ),
  digits=~ c(1,0),
  missing = "no"  # ne pas afficher les valeurs manquantes
) %>%
  add_overall() %>%  # ajouter la colonne « Ensemble »
  #add_p() %>%        # ajouter les p-values pour tester la différence entre les groupes
  modify_header(label = "**Caractéristiques**") %>% 
  modify_caption("**Répondants selon le sexe**")


#table_repondants_sexe
```
\vspace{1cm}

### Tableau pour les Répondants Selon le groupe d'âge et par sexe
```{r, echo=T, message=FALSE, warning=FALSE}
table_grp_age_sexe <- tbl_merge(
  tbls = list(table_repondants_gpe_age, table_repondants_sexe),
  tab_spanner = c("**Selon le groupe d'âge**", "**Selon le sexe**")
)

table_grp_age_sexe

```
\vspace{1cm}


### Tableau pour les Répondants selon le lieu de residence
```{r, echo=T, message=FALSE, warning=FALSE}
table_repondants_Lieu_de_residence <- tbl_svysummary(
  data = data_design,
  by = Lieu_de_residence, 
  include = c(age,sexe,gpe_age,lieu_de_naissance,Diplome_du_repondant, Occupation_du_repondant,Revenu_annuel_du_repondant),
  
  statistic = list(
    all_continuous() ~ "{mean}",
    all_categorical() ~ "{p}   ({n})"
  ),
  digits=~ c(1,0),
  missing = "no"  # ne pas afficher les valeurs manquantes
) %>%
  add_overall() %>%  # ajouter la colonne « Ensemble »
  add_p() %>%        # ajouter les p-values pour tester la différence entre les groupes
  modify_header(label = "**Caractéristiques**") %>% 
  modify_caption("**Répondants selon le Lieu de residence**")


 table_repondants_Lieu_de_residence
```
\vspace{1cm}

## Tableau pour l'utilisation des médias sociaux 

### Utilisation des médias sociaux selon le groupe d'âge
```{r, echo=T, message=FALSE, warning=FALSE}
table_utilisation_medias_sociaux_gpe_age <- 
  data_design %>%
  tbl_svysummary(
    by = gpe_age,
    include = c(Usage_MS,Nbr_compte_MS,Nbr_compte_MS_regulier,Nombre_d_heures_sur_RSM_Jour),
    statistic = list(
    all_continuous() ~ "{mean}",
    all_categorical() ~ "{p} ({n})"
  ),
  digits=~ c(1,0),
  missing = "no"  
) %>%
  add_overall() %>%  
  #add_p() %>%        
  modify_header(label = "**Caractéristiques**") %>% 
  modify_caption("**Utilisation_médias_sociaux selon le groupe d'age**")

#table_utilisation_medias_sociaux_gpe_age
```
\vspace{1cm}

### Utilisation des médias sociaux selon le sexe
```{r, echo=T, message=FALSE, warning=FALSE}
table_utilisation_medias_sociaux_sexe <- 
  data_design %>%
  tbl_svysummary(
    by = sexe,
    include = c(Usage_MS,Nbr_compte_MS,Nbr_compte_MS_regulier,Nombre_d_heures_sur_RSM_Jour),
    statistic = list(
    all_continuous() ~ "{mean}",
    all_categorical() ~ "{p} ({n})"
  ),
  digits=~ c(1,0),
  missing = "no"  
) %>%
  add_overall() %>%  
  #add_p() %>%        
  modify_header(label = "**Caractéristiques**") %>% 
  modify_caption("**Utilisation_médias_sociaux selon le sexe**")

#table_utilisation_medias_sociaux_sexe
```
\vspace{1cm}

### Tableau pour l'utilisation des médias sociaux par groupe d'age et par sexe
```{r}
table_medias_sociaux_grp_age_sexe <- tbl_merge(
  tbls = list(table_utilisation_medias_sociaux_gpe_age, table_utilisation_medias_sociaux_sexe),
  tab_spanner = c("**Selon le groupe d'âge**", "**Selon le sexe**")
)

table_medias_sociaux_grp_age_sexe

```
\vspace{1cm}

### Utilisation des médias sociaux selon le lieu de residence
```{r, echo=T, message=FALSE, warning=FALSE}
table_utilisation_medias_sociaux_Lieu_de_residence <- 
  data_design %>%
  tbl_svysummary(
    by = Lieu_de_residence,
    include = c(Usage_MS,Nbr_compte_MS,Nbr_compte_MS_regulier,Nombre_d_heures_sur_RSM_Jour),
    statistic = list(
    all_continuous() ~ "{mean}",
    all_categorical() ~ "{p} ({n})"
  ),
  digits=~ c(1,0),
  missing = "no"  
) %>%
  add_overall() %>%  
  add_p() %>%        
  modify_header(label = "**Caractéristiques**") %>% 
  modify_caption("**Utilisation_médias_sociaux selon le lieu de residence**")

#table_utilisation_medias_sociaux_Lieu_de_residence
```
\vspace{1cm}
## Activités faites sur les médias sociaux

### Activités faites sur les médias sociaux selon le groupe d'âge
```{r, echo=T, message=FALSE, warning=FALSE}
Table_activités_médias_sociaux_gpe_age <- 
  data_design %>%
  tbl_svysummary(
    by = gpe_age,
    include = c(Suivre_activité_amis_et_famille, Communiquer_amis_et_famille, Partager_propre_matériel_avec_proches, Partager_propre_matériel_publiquement, Suivre_actualités_sur_RSM, Prendre_connaissance_programmes_gouv, Rechercher_information_generale, Rechercher_info_importante_personnelle, Aucune, Autre),
    
    statistic = list(
    all_continuous() ~ "{mean}",
    all_categorical() ~ "{p} ({n})"
  ),
  digits=~ c(1,0),
  missing = "no"  # ne pas afficher les valeurs manquantes
) %>%
  add_overall() %>%  
  #add_p() %>%        
  modify_header(label = "**Caractéristiques**") %>% 
  modify_caption("**Activités médias sociaux selon le groupe d'âge**")

#Table_activités_médias_sociaux_gpe_age

```
\vspace{1cm}

### Activités faites sur les médias sociaux selon le sexe
```{r, echo=T, message=FALSE, warning=FALSE}
Table_activités_médias_sociaux_sexe <- 
  data_design %>%
  tbl_svysummary(
    by = sexe,
    include = c(Suivre_activité_amis_et_famille, Communiquer_amis_et_famille, Partager_propre_matériel_avec_proches, Partager_propre_matériel_publiquement, Suivre_actualités_sur_RSM, Prendre_connaissance_programmes_gouv, Rechercher_information_generale, Rechercher_info_importante_personnelle, Aucune, Autre),
    
    statistic = list(
    all_continuous() ~ "{mean}",
    all_categorical() ~ "{p} ({n})"
  ),
  digits=~ c(1,0),
  missing = "no"  # ne pas afficher les valeurs manquantes
) %>%
  add_overall() %>%  
  #add_p() %>%        
  modify_header(label = "**Caractéristiques**") %>% 
  modify_caption("**Activités médias sociaux selon le sexe**")

Table_activités_médias_sociaux_sexe
```
\vspace{1cm}

### Activités faites sur les médias sociaux par grpe dage et par sexe
```{r}
table_activités_médias_sociaux_grp_age_sexe <- tbl_merge(
  tbls = list(Table_activités_médias_sociaux_gpe_age, Table_activités_médias_sociaux_sexe),
  tab_spanner = c("**Selon le groupe d'âge**", "**Selon le sexe**")
)

table_activités_médias_sociaux_grp_age_sexe

```
\vspace{1cm}


# Regression  
```{r,include=FALSE}
vars_rec <- c(
  "Justice_sociale_rec",
  "Influencer_sur_autrui_rec",
  "Monde_en_paix_rec",
  "Securite_pour_famille_rec",
  "Respect_et_armonie_avec_terre_rec",
  "Honorer_parents_aines_rec",
  "Autorite_commander_autrui_rec",
  "Proteger_environnement_rec",
  "Richesse_materiel_argent_rec",
  "Auto_discipline_rec",
  "Union_avec_la_nature_rec",
  "Equite_egalite_des_chances_rec"
)
modeles_bin <- list()

```


## Modélisation logistique - effets brutes 
```{r, echo=T, message=FALSE, warning=FALSE}
# Boucle de modélisation logistique
modeles_bin <- lapply(vars_rec, function(var) {
  glm(as.formula(paste(var, "~ Usage_MS")), data = data_P3_, family = binomial)
})
names(modeles_bin) <- vars_rec

# Extraction des OR et IC pour chaque modèle
resultats <- lapply(names(modeles_bin), function(var) {
  mod <- modeles_bin[[var]]
  
  or_ci <- exp(cbind(OddsRatio = coef(mod), confint(mod)))  
  or_ci <- as.data.frame(or_ci)
  or_ci$Variable <- rownames(or_ci)
  or_ci$Outcome <- var
  rownames(or_ci) <- NULL
  
  or_ci
})

#  Combinaison dans un seul tableau
table_OR <- bind_rows(resultats) %>%
  select(Outcome, Variable, OddsRatio, `2.5 %`, `97.5 %`) %>%
  filter(Variable != "(Intercept)")  


table_OR <- table_OR %>%
  rename(
    Variable_étudiée = Outcome,
    Coef = OddsRatio,
    Min= `2.5 %`,
    Max = `97.5 %`
  )


table_OR1 <- table_OR %>%
  select(-Variable)

table_OR1

df <- table_OR1 %>%
  mutate(
    ymin = Min,
    ymax = Max
  )


df
```
\vspace{1cm}


## Modélisation logistique - effets controlés 
```{r}
modeles_bin <- lapply(vars_rec, function(var) {
  formule <- as.formula(paste(
    var, "~ Usage_MS + gpe_age + sexe + lieu_de_naissance +",
    "Diplome_du_repondant + Occupation_du_repondant + Revenu_annuel_du_repondant"
  ))
  glm(formule, data = data_P3_, family = binomial)
})

names(modeles_bin) <- vars_rec


resultats <- lapply(names(modeles_bin), function(var) {
  mod <- modeles_bin[[var]]
  
  # Odds ratios et IC
  or_ci <- exp(cbind(OddsRatio = coef(mod), confint(mod)))
  or_ci <- as.data.frame(or_ci)
  or_ci$Variable <- rownames(or_ci)
  or_ci$Variable_étudiée <- var
  rownames(or_ci) <- NULL
  
  # Ajouter p-values
  tidy_mod <- tidy(mod)
  or_ci <- left_join(or_ci, tidy_mod[, c("term", "p.value")],
                     by = c("Variable" = "term"))
  
  or_ci
})

# Combiner en un seul tableau
table_OR2 <- bind_rows(resultats) %>%
  select(Variable_étudiée, Variable, OddsRatio, `2.5 %`, `97.5 %`) %>%
  filter(Variable == "Usage_MSOui") %>%  # On garde seulement Usage_MS
  rename(
    Coef = OddsRatio,
    Min = `2.5 %`,
    Max = `97.5 %`
  )


df_plot <- table_OR2 %>%
  mutate(
    ymin = Min,
    ymax = Max
  )

df_plot
```
\vspace{1cm}


### Affichage des Odds Ratio - effet brute
```{r}
plot1 <- ggplot(df, aes(x = Variable_étudiée, y = Coef)) +
  geom_point(size = 2, color = "steelblue") +
  geom_errorbar(aes(ymin = ymin, ymax = ymax), width = 0.2, color = "steelblue") +
  geom_hline(yintercept = 1, linetype = "dashed", color = "red") + 
  coord_flip() +
  labs(
    title = "Résultats- bruts",
    y = "Coefficient (Odds Ratio)",
    x = ""
  ) +
  theme_classic(base_size = 14) +
  theme(
    plot.title = element_text(face = "bold", hjust = 0.5)
  )


ggsave(here("figures", "Odds Ratio - effet brute_plot.png"), plot = plot1, width = 10, height = 6)

plot1
```
\vspace{1cm}



### Affichage des Odds Ratio - effets controlés
```{r}
plot2 <- ggplot(df_plot, aes(x = Variable_étudiée, y = Coef)) +
  geom_point(size = 2, color = "steelblue") +
  geom_errorbar(aes(ymin = ymin, ymax = ymax), width = 0.2, color = "steelblue") +
  geom_hline(yintercept = 1, linetype = "dashed", color = "red") +
  coord_flip() +
  labs(
    title = "Résultats-controlés",
    y = "Coefficient (Odds Ratio)",
    x = ""
  ) +
  theme_classic(base_size = 14) +
  theme(
    plot.title = element_text(face = "bold", hjust = 0.5)
  )


ggsave(here("figures", "Odds Ratio - effet cotrolés_plot.png"), plot = plot2, width = 10, height = 6)

plot2
```
\vspace{1cm}


### Comparaison des resultats
```{r}
plot1 <- ggplot(df, aes(x = Variable_étudiée, y = Coef)) +
  geom_point(size = 2, color = "steelblue") +
  geom_errorbar(aes(ymin = ymin, ymax = ymax), width = 0.2, color = "steelblue") +
  geom_hline(yintercept = 1, linetype = "dashed", color = "red") + 
  coord_flip() +
  labs(
    title = "Résultats- bruts",
    y = "Coefficient (Odds Ratio)",
    x = ""
  ) +
  theme_classic(base_size = 14) +
  theme(
    plot.title = element_text(face = "bold", hjust = 0.5)
  )

plot2 <- ggplot(df_plot, aes(x = Variable_étudiée, y = Coef)) +
  geom_point(size = 2, color = "steelblue") +
  geom_errorbar(aes(ymin = ymin, ymax = ymax), width = 0.2, color = "steelblue") +
  geom_hline(yintercept = 1, linetype = "dashed", color = "red") +
  coord_flip() +
  labs(
    title = "Résultats-controlés",
    y = "Coefficient (Odds Ratio)",
    x = ""
  ) +
  theme_classic(base_size = 14) +
  theme(
    plot.title = element_text(face = "bold", hjust = 0.5)
  )

# Affichage côte à côte
grid.arrange(plot1, plot2, ncol = 2)
```
\vspace{1cm}


## Regressions logistiques binaires controlés 
```{r}
# Usage des médias sociaux (a un compte ou non)
mod1_bin <- glm(
  Justice_sociale_rec ~ Usage_MS + gpe_age + sexe + lieu_de_naissance +
    Diplome_du_repondant + Occupation_du_repondant + Revenu_annuel_du_repondant,
  data = data_P3_,
  family = binomial
)

#  Nombre de comptes réguliers
mod2_bin <- glm(
  Justice_sociale_rec ~ Nbr_compte_MS_regulier + gpe_age + sexe + lieu_de_naissance +
    Diplome_du_repondant + Occupation_du_repondant + Revenu_annuel_du_repondant,
  data = data_P3_,
  family = binomial
)

#  Temps passé sur les médias sociaux
mod3_bin <- glm(
  Justice_sociale_rec ~ Nombre_d_heures_sur_RSM_Jour + gpe_age + sexe + lieu_de_naissance +
    Diplome_du_repondant + Occupation_du_repondant + Revenu_annuel_du_repondant,
  data = data_P3_,
  family = binomial
)

```
\vspace{1cm}

### Resultat des Regressions avec Usage des médias sociaux
```{r}
summary(mod1_bin)
exp(cbind(OddsRatio = coef(mod1_bin), confint(mod1_bin)))
```
\vspace{1cm}


### Resultat des Regressions avec Nombre de comptes réguliers
```{r}
summary(mod2_bin)
exp(cbind(OddsRatio = coef(mod2_bin), confint(mod2_bin)))
```
\vspace{1cm}


### Resultat des Regressions avec Temps passé sur les médias sociaux
```{r}
summary(mod3_bin)
exp(cbind(OddsRatio = coef(mod3_bin), confint(mod3_bin)))
```
\vspace{1cm}

# 0) Préparation (commune)
```{r}
# install.packages("data.table")

library(tidyverse)
library(broom)
library(modelsummary)

# Votre data.frame : df
# Assure que les items sont des facteurs ordonnés 1<2<3<4<5
items <- c("Justice_sociale",
  "Influencer_sur_autrui",
  "Monde_en_paix",
  "Securite_pour_famille",
  "Respect_et_armonie_avec_terre",
  "Honorer_parents_aines",
  "Autorite_commander_autrui",
  "Proteger_environnement",
  "Richesse_materiel_argent",
  "Auto_discipline",
  "Union_avec_la_nature",
  "Equite_egalite_des_chances")

df <- data_P3_ %>%
  mutate(
    across(
      all_of(items),
      ~ ordered(.x, levels = 1:5)
    ),
    
    # On renomme la variable pour plus de clarté
    media_cat = factor(
      Nombre_d_heures_sur_RSM_Jour,
      levels = c(
        "00h",
        "0.5 à 1.5 heures",
        "2.0 à 3.0 heures",
        "4 heures et plus",
        "Ne sait pas"
      ),
      labels = c(
        "Aucune heure",
        "0.5 à 1.5h",
        "2 à 3h",
        "4h et plus",
        "Ne sait pas"
      )
    ),
    
    sexe = factor(sexe),
    scolarite = factor(Diplome_du_repondant)
  )

```


#A) Régressions ordinales (cumulative logit) séparées

```{r}
#install.packages("ordinal")
library(ordinal)   
library(purrr)
library(rlang)
  

# Formule de base
f_base <- as.formula(~ media_cat + gpe_age + sexe + Diplome_du_repondant)

# Fit de tous les modèles en boucle tidyverse
mods <- map(items, ~ {
  v <- sym(.x)
  clm(reformulate(attr(terms(f_base), "term.labels"), response = as_name(v)), data = df, link = "logit")
}) %>% set_names(items)

# Tidy + OR + IC
tbl_coef <- imap_dfr(mods, ~ broom::tidy(.x, conf.int = TRUE, exponentiate = TRUE) %>% 
                       mutate(outcome = .y)) %>%
  filter(str_detect(term, "^media_cat")) %>%
  mutate(
    term = str_replace(term, "media_cat", "Media: ")
  ) %>%
  select(outcome, term, estimate, conf.low, conf.high, p.value)

# Aperçu
tbl_coef %>% arrange(outcome, term) %>% print(n = 40)

# Forest plot des effets media (OR avec IC) par item
ggplot(tbl_coef, aes(x = estimate, y = fct_rev(outcome))) +
  geom_vline(xintercept = 1, linetype = "dashed") +
  geom_errorbarh(aes(xmin = conf.low, xmax = conf.high), height = 0.15) +
  geom_point(size = 2) +
  labs(x = "OR (IC 95%)", y = NULL, 
       title = "Effet de l'usage des médias sociaux sur chaque valeur (modèles ordinaux séparés)") +
  theme_classic(base_size = 13)

```


```{r}
library(ggplot2)
library(forcats)  # pour fct_rev()

# Forest plot
ggplot(tbl_coef %>% arrange(outcome, term), 
       aes(x = estimate, y = fct_rev(outcome), color = term)) +
  geom_vline(xintercept = 1, linetype = "dashed", color = "grey50") +
  geom_errorbarh(aes(xmin = conf.low, xmax = conf.high), height = 0.15) +
  geom_point(size = 2) +
  scale_color_manual(values = c(
    "Media: Aucune heure"   = "#1b7837",
    "Media: 0.5 à 1.5h"    = "#4eb3d3",
    "Media: 2 à 3h"        = "#fdb863",
    "Media: 4h et plus"    = "#762a83",
    "Media: Ne sait pas"   = "#999999"
  )) +
  labs(
    x = "OR (IC 95%)",
    y = NULL, 
    title = ")",
    color = "Temps d'usage par jour"
  ) +
  theme_classic(base_size = 13)

```


#B) Modèle ordinal multivarié

#B1) Option MVord (probit multivarié corrélé)

```{r}
library(devtools)
#install_github("cran/mvord")
library(mvord)

# Construction de la formule multivariée
# cbind(y1, y2, ..., yk) ~ X
form_mv <- as.formula(
  paste0("cbind(", paste(items, collapse = ", "), ") ~ media_cat + gpe_age + sexe + Diplome_du_repondant")
)

fit_mvord <- mvord(
  formula = form_mv,
  data    = df,
  link    = mvprobit(),         #lien probit multivarié
  control = mvord.control(n.rel = 10, maxit = 200)
)

summary(fit_mvord)

# Extraction des effets de media (log-OR approx) -> OR
mv_coef <- tidy(fit_mvord) %>% 
  filter(str_detect(term, "^media_cat")) %>%
  mutate(OR = exp(estimate),
         OR_low = exp(estimate - 1.96*std.error),
         OR_high = exp(estimate + 1.96*std.error))

mv_coef %>% select(response, term, OR, OR_low, OR_high, p.value) %>% arrange(response)

```


#B2) Option brms (Bayésien, cumulatif, multivarié)

```{r}
library(brms)

# Formules séparées puis fusion
bfs <- map(items, ~ bf(as.formula(paste(.x, "~ media_cat + gpe_age + sexe + Diplome_du_repondant"))))

# Modèle multivarié : pas de résidus corrélés pour ordinal -> set_rescor(FALSE)
fit_brms <- brm(
  formula = reduce(bfs, `+`) + set_rescor(FALSE),
  data = df,
  family = cumulative(link = "logit"),
  prior  = c(prior(normal(0, 1), class = "b")),
  chains = 4, cores = 4, iter = 2000
)

summary(fit_brms)

# Récupérer les OR pour media_cat
brms_draws <- broom.mixed::tidy(fit_brms, effects = "fixed", conf.int = TRUE)
brms_media <- brms_draws %>%
  filter(str_detect(term, "^b_") & str_detect(term, "media_cat")) %>%
  separate(term, into = c("b","var","resp"), sep = "_", fill = "right") %>%
  mutate(OR = exp(estimate), OR_low = exp(conf.low), OR_high = exp(conf.high)) %>%
  select(response = resp, term = var, OR, OR_low, OR_high, estimate, conf.low, conf.high)

brms_media %>% arrange(response, term)

```


#C) Facteurs latents (polychorique) + régression

```{r}
library(psych)

# Corrélations polychorique sur items
Rpoly <- psych::polychoric(df %>% select(all_of(items)))$rho

# Déterminer nb de facteurs (ex : 3) – regarder scree/parallel
fa3 <- fa(Rpoly, nfactors = 3, fm = "ml", rotate = "oblimin")

print(fa3$loadings, cutoff = 0.3)  # structure

# Scores factoriels (méthode régression) – attention : il faut passer les données brutes
scores <- factor.scores(df %>% select(all_of(items)), fa3, method = "Thurstone")$scores %>% 
  as_tibble() %>% 
  set_names(paste0("F", seq_len(ncol(.))))

df2 <- bind_cols(df, scores)

# Régression (linéaire) des scores sur media_use (ou media_cat) + contrôles
fit_f1 <- lm(F1 ~ media_cat + gpe_age + sexe + Diplome_du_repondant, data = df2)

fit_f2 <- lm(F2 ~ media_cat + gpe_age + sexe + Diplome_du_repondant, data = df2)

fit_f3 <- lm(F3 ~ media_cat + gpe_age + sexe + Diplome_du_repondant, data = df2)

modelsummary(list(F1 = fit_f1, F2 = fit_f2, F3 = fit_f3),
             statistic = "({p.value})",
             gof_map = c("n","r.squared","adj.r.squared"))

# Graphique : effet marginal (coeffs) sur chaque facteur
bind_rows(
  tidy(fit_f1, conf.int = TRUE) %>% mutate(factor = "F1"),
  tidy(fit_f2, conf.int = TRUE) %>% mutate(factor = "F2"),
  tidy(fit_f3, conf.int = TRUE) %>% mutate(factor = "F3")
) %>% 
  filter(str_detect(term, "media_cat")) %>%
  ggplot(aes(x = estimate, y = fct_rev(term))) +
  geom_vline(xintercept = 0, linetype = "dashed") +
  geom_errorbarh(aes(xmin = conf.low, xmax = conf.high), height = .15) +
  geom_point() +
  facet_wrap(~factor, scales = "free_x") +
  labs(x = "Effet sur le score factoriel (beta ± IC95%)", y = NULL,
       title = "Effet de l’usage des médias sociaux sur les facteurs latents de valeurs") +
  theme_classic(base_size = 13)

```


#D) SEM (valeurs latentes ↤ items) + effet de media_use
```{r}
library(lavaan)
library(semPlot)

# Modèle (exemple) : 3 facteurs latents
#   - Prosocial (pro-environnement & paix)
#   - Famille/autorité
#   - Matérialisme/discipline (à adapter)
# Spécifiez vos items selon vos résultats de CFA.

model_sem <- '
# Mesure (CFA) - ordonné -> WLSMV
Prosocial =~ Proteger_environnement + Respect_avec_terre + Monde_en_paix + Union_avec_la_nature
Famille   =~ Honorer_parents_aines + Securite_pour_famille + Autorite_commander + Justice_sociale
Materiels =~ Richesse_materiel_argent + Auto_discipline + Influencer_sur_autrui

# Régressions structurelles : effets de l’usage des médias sociaux
Prosocial ~ media_cat + gpe_age + sexe + Diplome_du_repondant

Famille   ~ media_cat + gpe_age + sexe + Diplome_du_repondant

Materiels ~ media_cat + gpe_age + sexe + Diplome_du_repondant

# Corrélations entre facteurs
Prosocial ~~ Famille
Prosocial ~~ Materiels
Famille   ~~ Materiels
'

fit_sem <- sem(
  model_sem,
  data = df,
  ordered = items,              # items ordonnés
  estimator = "WLSMV",          # recommandé pour Likert
  std.lv = TRUE
)

summary(fit_sem, fit.measures = TRUE, standardized = TRUE)

# Effets de media (standardisés)
parameterEstimates(fit_sem, standardized = TRUE) %>%
  as_tibble() %>%
  filter(op == "~", lhs %in% c("Prosocial","Famille","Materiels"), rhs == "media_cat") %>%
  select(lhs, est, se, pvalue, std.all)

# Diagramme
semPlot::semPaths(fit_sem, "std", whatLabels = "std", layout = "tree", nCharNodes = 0)

```






```{r, echo=FALSE,include=FALSE,message=FALSE, warning=FALSE,results='asis'}
file.rename(
  from = here("scripts", "Rapport_complémentaire.pdf"),       # emplacement actuel
  to   = here("rapport", "Rapport_complémentaire.pdf")        # destination
)

```

