---
title: "Rapport:`r Sys.Date()`"
output:
  html_document: default
  pdf_document: 
    latex_engine: xelatex
  word_document: default
date: "2025-02-08"
author: "Christian Cyriaque"
---


```{r message=FALSE, warning=FALSE}
# Liste des packages à installer
#packages <- c("officer", "flextable", "tidyverse", "summarytools", 
              #"gtsummary", "survey", "readxl", "dplyr", "ggplot2", "scales","cardx")

# Installer les packages
#install.packages(packages)

# Vérifier si les packages sont correctement installés et les charger
#lapply(packages, require, character.only = TRUE)

library(cardx)
library(officer)
library(flextable)
library(tidyverse)
library(summarytools)
library(gtsummary)
library(survey)
library(readxl)
library(survey)
library(dplyr)
library(ggplot2)
library(scales)

#chooseCRANmirror()
#11
#options(repos = c(CRAN = "https://cran.rstudio.com/"))
#install.packages("here")
library(here)
data_P3_ = read_csv(here("data", "data_P3_.csv"))

```

#Ordonner
```{r}
# Liste des variables initiales
variables <- c("Votre_mere", "Votre_pere", "Votre_soeur", "Votre_frere", 
               "Vos_amis", "A_l_ecole", "Vos_colleges_de_travail", 
               "Les_medias_traditionnels", "Les_medias_numeriques_Q1",
               "Quiter_nid", "Emploi_TPL", "Vivre_en_couple", "Marier_1er_fois", 
               "Parent_1er_fois", "Propres_responsabilites", "Propres_decisions", 
               "Independance_finance")

# Définir l'ordre des niveaux d'importance
importance_levels <- c("Pas du tout important", "Peu important", 
                       "Plus ou moins important", "Important", "Très important")

# Appliquer le facteur avec l'ordre défini
data_P3_[variables] <- lapply(data_P3_[variables], function(x) {
  factor(x, levels = importance_levels, ordered = TRUE)
})


```

```{r}
data_P3_$Nbr_compte_MS_regulier <- factor(data_P3_$Nbr_compte_MS_regulier,
                                          levels = c("Aucun", "Un", "Deux", "Trois", "Quatre", "Plus de quatre"))

data_P3_$Nbr_compte_MS <- factor(data_P3_$Nbr_compte_MS, levels = c("Aucun", "1 ou 2 comptes","3 à 5 comptes","6 comptes et plus"))

data_P3_$Diplome_mere <- factor(data_P3_$Diplome_mere, levels = c("Primaire/Secondaire", "CEGEP / DEP","Universitaire"))

data_P3_$Diplome_pere <- factor(data_P3_$Diplome_pere, levels = c("Primaire/Secondaire", "CEGEP / DEP","Universitaire"))

data_P3_$Diplome_du_repondant <- factor(data_P3_$Diplome_du_repondant, levels = c("Primaire/Secondaire", "CEGEP / DEP","Universitaire"))

data_P3_ <- data_P3_ %>%
  rename(Situation_civile_parents = Siruation_civile_parents)
```


#. Ponderation de la base de données.
```{r}
# Créer l'objet de design en tenant compte des pondérations
data_design <- svydesign(id = ~id, weights = ~PON, data = data_P3_)
```

# I.    Statistique descriptives

# 1. Tableau pour les Répondants
```{r message=FALSE, warning=FALSE}
table_repondants <- tbl_svysummary(
  data = data_design,
  by = gpe_age, 
  include = c(age, sexe,Lieu_de_residence,lieu_de_naissance,Diplome_du_repondant, Occupation_du_repondant,Revenu_annuel_du_repondant),
  
  statistic = list(
    all_continuous() ~ "{mean}",
    all_categorical() ~ "{p}   ({n})"
  ),
  digits=~ c(1,0),
  missing = "no"  # ne pas afficher les valeurs manquantes
) %>%
  add_overall() %>%  # ajouter la colonne « Ensemble »
  add_p() %>%        # ajouter les p-values pour tester la différence entre les groupes
  modify_header(label = "**Caractéristiques**") %>% 
  modify_caption("**Répondants**")


table_repondants
```


# 2. Tableau pour l'utilisation des médias sociaux des repondants
```{r message=FALSE, warning=FALSE}
table_utilisation_medias_sociaux <- 
  data_design %>%
  tbl_svysummary(
    by = gpe_age,
    include = c(Usage_MS,Nbr_compte_MS,Nbr_compte_MS_regulier,Nombre_d_heures_sur_RSM_Jour),
    statistic = list(
    all_continuous() ~ "{mean}",
    all_categorical() ~ "{p} ({n})"
  ),
  digits=~ c(1,0),
  missing = "no"  
) %>%
  add_overall() %>%  
  add_p() %>%        
  modify_header(label = "**Caractéristiques**") %>% 
  modify_caption("**Utilisation_médias_sociaux**")

table_utilisation_medias_sociaux
```


# 3. Activités faites sur les médias sociaux
```{r message=FALSE, warning=FALSE}
Table_activités_médias_sociaux <- 
  data_design %>%
  tbl_svysummary(
    by = gpe_age,
    include = c(Suivre_activité_amis_et_famille, Communiquer_amis_et_famille, Partager_propre_matériel_avec_proches, Partager_propre_matériel_publiquement, Suivre_actualités_sur_RSM, Prendre_connaissance_programmes_gouv, Rechercher_information_generale, Rechercher_info_importante_personnelle, Aucune, Autre),
    
    statistic = list(
    all_continuous() ~ "{mean}",
    all_categorical() ~ "{p} ({n})"
  ),
  digits=~ c(1,0),
  missing = "no"  # ne pas afficher les valeurs manquantes
) %>%
  add_overall() %>%  
  add_p() %>%        
  modify_header(label = "**Caractéristiques**") %>% 
  modify_caption("**Activités médias sociaux**")

Table_activités_médias_sociaux

```


# 4. Quête d'informations
```{r message=FALSE, warning=FALSE}
Table_Quête_informatins <- 
  data_design %>%
  tbl_svysummary(
    by =gpe_age,
    include = c(Votre_mere, Votre_pere, Votre_soeur, Votre_frere, Vos_amis, A_l_ecole, Vos_colleges_de_travail, Les_medias_traditionnels, Les_medias_numeriques_Q1),
    statistic = list(
    all_continuous() ~ "{mean}",
    all_categorical() ~ "{p} ({n})"
  ),
  digits=~ c(1,0),
  missing = "no"  
) %>%
  add_overall() %>%  
  modify_header(label = "**Caractéristiques**") %>% 
  modify_caption("**Quête_informations**")

Table_Quête_informatins

```


# 5. Tableau pour les Parents des repondants
```{r message=FALSE, warning=FALSE}
Table_parents <- tbl_svysummary(
  data = data_design,
  by = gpe_age,  
  include = c( Diplome_mere, Diplome_pere,Situation_civile_parents,Occupation_mere,Occupation_pere),
  statistic = list(
    all_continuous() ~ "{mean}",
    all_categorical() ~ "{p} ({n})"
  ),
  digits=~ c(1,0),
  missing = "no"
) %>%
  add_overall() %>%
  add_p() %>%
  modify_header(label = "**Caractéristiques**") %>%
  modify_caption("**Parents**")

Table_parents

```


# 6. Combinaison des  tableaux dans un seul tableau
```{r message=FALSE, warning=FALSE}

final_table <- tbl_stack(
  tbls = list(table_repondants,table_utilisation_medias_sociaux,Table_activités_médias_sociaux,Table_Quête_informatins,Table_parents),
  group_header = c("Répondants", "utilisation_medias_sociaux","activités_médias_sociaux","Quête_informatins","Parents")
)

# Affichage du tableau final
final_table

```



# 8. Créer un document Word, ajouter un titre et le tableau, puis sauvegarder le fichier
```{r message=FALSE, warning=FALSE}

# Convertir le tableau en flextable
final_table_flex <- as_flex_table(final_table) %>%
  theme_box() %>%
  border_inner(border = fp_border(color="black", width = 1)) %>%
  border_outer(border = fp_border(color="black", width = 2))


# Créer un document Word, ajouter un titre et le tableau, puis sauvegarder le fichier
doc <- read_docx() %>%
  body_add_par("Portrait sociodémographique des répondants et de leurs parents", style = "heading 1") %>%
  body_add_flextable(final_table_flex)

# Enregistrer le document Word dans le répertoire courant
print(doc, target = here("rapport", "Table_final_caracteristiques.docx"))

```

#
# 0. Tableau pour les Répondants selon le sexe
```{r message=FALSE, warning=FALSE}
table_repondants_sexe <- tbl_svysummary(
  data = data_design,
  by = sexe, 
  include = c(age, sexe,Lieu_de_residence,lieu_de_naissance,Diplome_du_repondant, Occupation_du_repondant,Revenu_annuel_du_repondant),
  
  statistic = list(
    all_continuous() ~ "{mean}",
    all_categorical() ~ "{p}   ({n})"
  ),
  digits=~ c(1,0),
  missing = "no"  # ne pas afficher les valeurs manquantes
) %>%
  add_overall() %>%  # ajouter la colonne « Ensemble »
  add_p() %>%        # ajouter les p-values pour tester la différence entre les groupes
  modify_header(label = "**Caractéristiques**") %>% 
  modify_caption("**Répondants**")


table_repondants_sexe
```


# 0. Tableau pour l'utilisation des médias sociaux des repondants selon le sexe
```{r message=FALSE, warning=FALSE}
table_utilisation_medias_sociaux_sexe <- 
  data_design %>%
  tbl_svysummary(
    by = sexe,
    include = c(Usage_MS,Nbr_compte_MS,Nbr_compte_MS_regulier,Nombre_d_heures_sur_RSM_Jour),
    statistic = list(
    all_continuous() ~ "{mean}",
    all_categorical() ~ "{p} ({n})"
  ),
  digits=~ c(1,0),
  missing = "no"  
) %>%
  add_overall() %>%  
  add_p() %>%        
  modify_header(label = "**Caractéristiques**") %>% 
  modify_caption("**Utilisation_médias_sociaux**")

table_utilisation_medias_sociaux_sexe
```


# 0. Activités faites sur les médias sociaux selon le sexe
```{r message=FALSE, warning=FALSE}
Table_activités_médias_sociaux_sexe <- 
  data_design %>%
  tbl_svysummary(
    by = sexe,
    include = c(Suivre_activité_amis_et_famille, Communiquer_amis_et_famille, Partager_propre_matériel_avec_proches, Partager_propre_matériel_publiquement, Suivre_actualités_sur_RSM, Prendre_connaissance_programmes_gouv, Rechercher_information_generale, Rechercher_info_importante_personnelle, Aucune, Autre),
    
    statistic = list(
    all_continuous() ~ "{mean}",
    all_categorical() ~ "{p} ({n})"
  ),
  digits=~ c(1,0),
  missing = "no"  # ne pas afficher les valeurs manquantes
) %>%
  add_overall() %>%  
  add_p() %>%        
  modify_header(label = "**Caractéristiques**") %>% 
  modify_caption("**Activités médias sociaux**")

Table_activités_médias_sociaux_sexe

```


# 0. Quête d'informations selon le sexe
```{r message=FALSE, warning=FALSE}
Table_Quête_informatins_sexe <- 
  data_design %>%
  tbl_svysummary(
    by =sexe,
    include = c(Votre_mere, Votre_pere, Votre_soeur, Votre_frere, Vos_amis, A_l_ecole, Vos_colleges_de_travail, Les_medias_traditionnels, Les_medias_numeriques_Q1),
    statistic = list(
    all_continuous() ~ "{mean}",
    all_categorical() ~ "{p} ({n})"
  ),
  digits=~ c(1,0),
  missing = "no"  
) %>%
  add_overall() %>%  
  modify_header(label = "**Caractéristiques**") %>% 
  modify_caption("**Quête_informations**")

Table_Quête_informatins_sexe

```


# 0. Tableau pour les Parents des repondants
```{r message=FALSE, warning=FALSE}

Table_parents_sexe <- tbl_svysummary(
  data = data_design,
  by = sexe,  
  include = c( Diplome_mere, Diplome_pere,Situation_civile_parents,Occupation_mere,Occupation_pere),
  statistic = list(
    all_continuous() ~ "{mean}",
    all_categorical() ~ "{p} ({n})"
  ),
  digits=~ c(1,0),
  missing = "no"
) %>%
  add_overall() %>%
  add_p() %>%
  modify_header(label = "**Caractéristiques**") %>%
  modify_caption("**Parents**")

Table_parents_sexe

```





# 9. Orientation politique

#Sexe . 
```{r message=FALSE, warning=FALSE}
Table_Orientation_politique_sexe <- 
  data_design %>%
  tbl_svysummary(
    by =sexe,
    include = c(Orientation_politique),
    statistic = list(
    all_continuous() ~ "{mean}",
    all_categorical() ~ "{p} ({n})"
  ),
  digits=~ c(1,0),
  missing = "no"  
) %>%
  add_overall() %>%  
  modify_header(label = "**Caractéristiques**") %>% 
  modify_caption("**Table_Orientation_politique_sexe**")

Table_Orientation_politique_sexe
```


# . Groupe d'age
```{r message=FALSE, warning=FALSE}
Table_Orientation_politique_gpe_age <- 
  data_design %>%
  tbl_svysummary(
    by =gpe_age,
    include = c(Orientation_politique),
    statistic = list(
    all_continuous() ~ "{mean}",
    all_categorical() ~ "{p} ({n})"
  ),
  digits=~ c(1,0),
  missing = "no"  
) %>%
  add_overall() %>%  
  modify_header(label = "**Caractéristiques**") %>% 
  modify_caption("**Table_Orientation_politique_gpe_age**")

Table_Orientation_politique_gpe_age

```


# . Lieu de residence
```{r message=FALSE, warning=FALSE}
Table_Orientation_politique_Lieu_de_residence <- 
  data_design %>%
  tbl_svysummary(
    by =Lieu_de_residence,
    include = c(Orientation_politique),
    statistic = list(
    all_continuous() ~ "{mean}",
    all_categorical() ~ "{p} ({n})"
  ),
  digits=~ c(1,0),
  missing = "no"  
) %>%
  add_overall() %>%  
  modify_header(label = "**Caractéristiques**") %>% 
  modify_caption("**Table_Orientation_politique_Lieu_de_residence**")

Table_Orientation_politique_Lieu_de_residence

```

#Visualisation 
```{r message=FALSE, warning=FALSE}
data_P3_ %>% summarise(moyenne_Orientation_politique=weighted.mean(Orientation_politique,data_P3_$PON),
                   ecart_type_Orientation_politique=sd(Orientation_politique))

# Examen de la normalité

ggplot(data_P3_, aes(x=Orientation_politique, y=..density..))+
  geom_histogram(fill="lightblue")+
  geom_density(color="darkred")

shapiro.test(data_P3_$Orientation_politique)

```
# 10. Etat civil du répondant 

# 10.1. Etat civil du répondant selon le sexe
```{r message=FALSE, warning=FALSE}
Table_Etat_civil_repondant_sexe <- 
  data_design %>%
  tbl_svysummary(
    by =sexe,
    include = c(Etat_civil_du_repondant),
    statistic = list(
    all_continuous() ~ "{mean}",
    all_categorical() ~ "{p} ({n})"
  ),
  digits=~ c(1,0),
  missing = "no"  
) %>%
  add_overall() %>%  
  modify_header(label = "**Caractéristiques**") %>% 
  modify_caption("**TTable_Etat_civil_repondant_sexe**")

Table_Etat_civil_repondant_sexe
```

# 10.2. Etat civil du répondant selon gpe_age
```{r message=FALSE, warning=FALSE}
Table_Etat_civil_repondant_gpe_age <- 
  data_design %>%
  tbl_svysummary(
    by =gpe_age,
    include = c(Etat_civil_du_repondant),
    statistic = list(
    all_continuous() ~ "{mean}",
    all_categorical() ~ "{p} ({n})"
  ),
  digits=~ c(1,0),
  missing = "no"  
) %>%
  add_overall() %>%  
  modify_header(label = "**Caractéristiques**") %>% 
  modify_caption("**TTable_Etat_civil_repondant_gpe_age**")

Table_Etat_civil_repondant_gpe_age
```

# 10.3. Etat civil du répondant selon le sexe
```{r message=FALSE, warning=FALSE}
Table_Etat_civil_repondant_Lieu_de_residence <- 
  data_design %>%
  tbl_svysummary(
    by =Lieu_de_residence,
    include = c(Etat_civil_du_repondant),
    statistic = list(
    all_continuous() ~ "{mean}",
    all_categorical() ~ "{p} ({n})"
  ),
  digits=~ c(1,0),
  missing = "no"  
) %>%
  add_overall() %>%  
  modify_header(label = "**Caractéristiques**") %>% 
  modify_caption("**TTable_Etat_civil_repondant_Lieu_de_residence**")

Table_Etat_civil_repondant_Lieu_de_residence
```

# 11. Lieu de naissance des parents (mères pères) 

# 11.1. Lieu de naissance des parents (mères) par sexe 
```{r message=FALSE, warning=FALSE}
Table_Lieu_naissance_parents_meres_sexe <- 
  data_design %>%
  tbl_svysummary(
    by =sexe,
    include = c(lieu_de_naissance_mere),
    statistic = list(
    all_continuous() ~ "{mean}",
    all_categorical() ~ "{p} ({n})"
  ),
  digits=~ c(1,0),
  missing = "no"  
) %>%
  add_overall() %>%  
  modify_header(label = "**Caractéristiques**") %>% 
  modify_caption("**Table_Lieu_naissance_parents_meres_sexe**")

Table_Lieu_naissance_parents_meres_sexe
```

# 11.2. Lieu de naissance des parents (mères) par age 
```{r message=FALSE, warning=FALSE}
Table_Lieu_naissance_parents_meres_gpe_age <- 
  data_design %>%
  tbl_svysummary(
    by =gpe_age,
    include = c(lieu_de_naissance_mere),
    statistic = list(
    all_continuous() ~ "{mean}",
    all_categorical() ~ "{p} ({n})"
  ),
  digits=~ c(1,0),
  missing = "no"  
) %>%
  add_overall() %>%  
  modify_header(label = "**Caractéristiques**") %>% 
  modify_caption("**Table_Lieu_naissance_parents_meres_gpe_age**")

Table_Lieu_naissance_parents_meres_gpe_age
```



# 11.3. Lieu de naissance des parents (mères) par lieu de residence 
```{r message=FALSE, warning=FALSE}
Table_Lieu_naissance_parents_meres_Lieu_de_residence <- 
  data_design %>%
  tbl_svysummary(
    by =Lieu_de_residence,
    include = c(lieu_de_naissance_mere),
    statistic = list(
    all_continuous() ~ "{mean}",
    all_categorical() ~ "{p} ({n})"
  ),
  digits=~ c(1,0),
  missing = "no"  
) %>%
  add_overall() %>%  
  modify_header(label = "**Caractéristiques**") %>% 
  modify_caption("**Table_Lieu_naissance_parents_meres_Lieu_de_residence**")

Table_Lieu_naissance_parents_meres_Lieu_de_residence
```


# 12.1. Lieu de naissance des parents (pères) par sexe 
```{r message=FALSE, warning=FALSE}
Table_Lieu_naissance_parents_peres_sexe <- 
  data_design %>%
  tbl_svysummary(
    by =sexe,
    include = c(lieu_de_naissance_pere),
    statistic = list(
    all_continuous() ~ "{mean}",
    all_categorical() ~ "{p} ({n})"
  ),
  digits=~ c(1,0),
  missing = "no"  
) %>%
  add_overall() %>%  
  modify_header(label = "**Caractéristiques**") %>% 
  modify_caption("**Table_Lieu_naissance_parents_peres_sexe**")

Table_Lieu_naissance_parents_peres_sexe
```

# 12.2. Lieu de naissance des parents (mères) par age 
```{r message=FALSE, warning=FALSE}
Table_Lieu_naissance_parents_peres_gpe_age <- 
  data_design %>%
  tbl_svysummary(
    by =gpe_age,
    include = c(lieu_de_naissance_pere),
    statistic = list(
    all_continuous() ~ "{mean}",
    all_categorical() ~ "{p} ({n})"
  ),
  digits=~ c(1,0),
  missing = "no"  
) %>%
  add_overall() %>%  
  modify_header(label = "**Caractéristiques**") %>% 
  modify_caption("**Table_Lieu_naissance_parents_peres_gpe_age**")

Table_Lieu_naissance_parents_peres_gpe_age
```

# 12.3. Lieu de naissance des parents (pères) par lieu de residence 
```{r message=FALSE, warning=FALSE}
Table_Lieu_naissance_parents_peres_Lieu_de_residence <- 
  data_design %>%
  tbl_svysummary(
    by =Lieu_de_residence,
    include = c(lieu_de_naissance_pere),
    statistic = list(
    all_continuous() ~ "{mean}",
    all_categorical() ~ "{p} ({n})"
  ),
  digits=~ c(1,0),
  missing = "no"  
) %>%
  add_overall() %>%  
  modify_header(label = "**Caractéristiques**") %>% 
  modify_caption("**Table_Lieu_naissance_parents_peres_Lieu_de_residence**")

Table_Lieu_naissance_parents_peres_Lieu_de_residence
```

# 13. Le type de domicile des parents (mères pères) 

# 13.1. Le type de domicile des parents (mères) selon le sexe
```{r message=FALSE, warning=FALSE}
Table_type_domicile_parents_meres_sexe <- 
  data_design %>%
  tbl_svysummary(
    by =sexe,
    include = c(Type_de_domicile_mere),
    statistic = list(
    all_continuous() ~ "{mean}",
    all_categorical() ~ "{p} ({n})"
  ),
  digits=~ c(1,0),
  missing = "no"  
) %>%
  add_overall() %>%  
  modify_header(label = "**Caractéristiques**") %>% 
  modify_caption("**Table_type_domicile_parents_meres_sexe**")

Table_type_domicile_parents_meres_sexe
```

# 13.2. Lieu de naissance des parents (mères) par age 
```{r message=FALSE, warning=FALSE}
Table_type_domicile_parents_meres_gpe_age <- 
  data_design %>%
  tbl_svysummary(
    by =gpe_age,
    include = c(Type_de_domicile_mere),
    statistic = list(
    all_continuous() ~ "{mean}",
    all_categorical() ~ "{p} ({n})"
  ),
  digits=~ c(1,0),
  missing = "no"  
) %>%
  add_overall() %>%  
  modify_header(label = "**Caractéristiques**") %>% 
  modify_caption("**Table_type_domicile_parents_meres_gpe_age**")

Table_type_domicile_parents_meres_gpe_age
```


# 13.3. Lieu de naissance des parents (pères) par lieu de residence 
```{r message=FALSE, warning=FALSE}
Table_type_domicile_parents_meres_Lieu_de_residence <- 
  data_design %>%
  tbl_svysummary(
    by =Lieu_de_residence,
    include = c(Type_de_domicile_mere),
    statistic = list(
    all_continuous() ~ "{mean}",
    all_categorical() ~ "{p} ({n})"
  ),
  digits=~ c(1,0),
  missing = "no"  
) %>%
  add_overall() %>%  
  modify_header(label = "**Caractéristiques**") %>% 
  modify_caption("**Table_type_domicile_parents_meres_Lieu_de_residence**")

Table_type_domicile_parents_meres_Lieu_de_residence
```



# 14.1. Le type de domicile des parents (pères) selon le sexe
```{r message=FALSE, warning=FALSE}
Table_type_domicile_parents_peres_sexe <- 
  data_design %>%
  tbl_svysummary(
    by =sexe,
    include = c(Type_de_domicile_pere),
    statistic = list(
    all_continuous() ~ "{mean}",
    all_categorical() ~ "{p} ({n})"
  ),
  digits=~ c(1,0),
  missing = "no"  
) %>%
  add_overall() %>%  
  modify_header(label = "**Caractéristiques**") %>% 
  modify_caption("**Table_type_domicile_parents_peres_sexe**")

Table_type_domicile_parents_peres_sexe
```

# 14.2. Lieu de naissance des parents (pères) par age 
```{r message=FALSE, warning=FALSE}
Table_type_domicile_parents_peres_gpe_age <- 
  data_design %>%
  tbl_svysummary(
    by =gpe_age,
    include = c(Type_de_domicile_pere),
    statistic = list(
    all_continuous() ~ "{mean}",
    all_categorical() ~ "{p} ({n})"
  ),
  digits=~ c(1,0),
  missing = "no"  
) %>%
  add_overall() %>%  
  modify_header(label = "**Caractéristiques**") %>% 
  modify_caption("**Table_type_domicile_parents_peres_gpe_age**")

Table_type_domicile_parents_peres_gpe_age
```


# 14.3. Lieu de naissance des parents (p) par lieu de residence 
```{r message=FALSE, warning=FALSE}
Table_type_domicile_parents_peres_Lieu_de_residence <- 
  data_design %>%
  tbl_svysummary(
    by =Lieu_de_residence,
    include = c(Type_de_domicile_pere),
    statistic = list(
    all_continuous() ~ "{mean}",
    all_categorical() ~ "{p} ({n})"
  ),
  digits=~ c(1,0),
  missing = "no"  
) %>%
  add_overall() %>%  
  modify_header(label = "**Caractéristiques**") %>% 
  modify_caption("**Table_type_domicile_parents_peres_Lieu_de_residence**")

Table_type_domicile_parents_peres_Lieu_de_residence
```

# 14.4. Nombre de comptes MSN inscrits selon le groupe d'âge 
```{r message=FALSE, warning=FALSE}
table_Nbr_compte_MS_age <- 
  data_design %>%
  tbl_svysummary(
    by = gpe_age,
    include = c(Nbr_compte_MS),
    statistic = list(
    all_continuous() ~ "{mean}",
    all_categorical() ~ "{p} ({n})"
  ),
  digits=~ c(1,0),
  missing = "no"  
) %>%
  add_overall() %>%  
  add_p() %>%        
  modify_header(label = "**Caractéristiques**") %>% 
  modify_caption("**Nbr_compte_MS_age**")

table_Nbr_compte_MS_age
```


# 14.5. Nombre de comptes MSN inscrits selon le  sexe 
```{r message=FALSE, warning=FALSE}
table_Nbr_compte_MS_sexe <- 
  data_design %>%
  tbl_svysummary(
    by = sexe,
    include = c(Nbr_compte_MS),
    statistic = list(
    all_continuous() ~ "{mean}",
    all_categorical() ~ "{p} ({n})"
  ),
  digits=~ c(1,0),
  missing = "no"  
) %>%
  add_overall() %>%  
  add_p() %>%        
  modify_header(label = "**Caractéristiques**") %>% 
  modify_caption("**Nbr_compte_MS_sexe**")

table_Nbr_compte_MS_sexe
```


# 14.6. Nombre de comptes MSN regulier  inscrits selon le groupe d'âge 
```{r message=FALSE, warning=FALSE}
table_Nbr_compte_MS_regulier_age <- 
  data_design %>%
  tbl_svysummary(
    by = gpe_age,
    include = c(Nbr_compte_MS_regulier),
    statistic = list(
    all_continuous() ~ "{mean}",
    all_categorical() ~ "{p} ({n})"
  ),
  digits=~ c(1,0),
  missing = "no"  
) %>%
  add_overall() %>%  
  add_p() %>%        
  modify_header(label = "**Caractéristiques**") %>% 
  modify_caption("**Nbr_compte_MS_regulier_age**")

table_Nbr_compte_MS_regulier_age
```


# 14.7. Nombre de comptes MSN regulier inscrits selon le sexe 
```{r message=FALSE, warning=FALSE}
table_Nbr_compte_MS_regulier_sexe <- 
  data_design %>%
  tbl_svysummary(
    by = sexe,
    include = c(Nbr_compte_MS_regulier),
    statistic = list(
    all_continuous() ~ "{mean}",
    all_categorical() ~ "{p} ({n})"
  ),
  digits=~ c(1,0),
  missing = "no"  
) %>%
  add_overall() %>%  
  add_p() %>%        
  modify_header(label = "**Caractéristiques**") %>% 
  modify_caption("**Nbr_compte_MS_regulier_sexe**")

table_Nbr_compte_MS_regulier_sexe
```


# 14.8. Nombres d’heures passées sur les MSN par jour selon le sexe
```{r message=FALSE, warning=FALSE}
table_Nombre_d_heures_sur_RSM_Jour_sexe <- 
  data_design %>%
  tbl_svysummary(
    by = sexe,
    include = c(Nombre_d_heures_sur_RSM_Jour),
    statistic = list(
    all_continuous() ~ "{mean}",
    all_categorical() ~ "{p} ({n})"
  ),
  digits=~ c(1,0),
  missing = "no"  
) %>%
  add_overall() %>%  
  add_p() %>%        
  modify_header(label = "**Caractéristiques**") %>% 
  modify_caption("**Nombre_d_heures_sur_RSM_Jour_sexe**")

table_Nombre_d_heures_sur_RSM_Jour_sexe
```

# 14.9. Nombres d’heures passées sur les MSN par jour selon l'age
```{r message=FALSE, warning=FALSE}
table_Nombre_d_heures_sur_RSM_Jour_age <- 
  data_design %>%
  tbl_svysummary(
    by = gpe_age,
    include = c(Nombre_d_heures_sur_RSM_Jour),
    statistic = list(
    all_continuous() ~ "{mean}",
    all_categorical() ~ "{p} ({n})"
  ),
  digits=~ c(1,0),
  missing = "no"  
) %>%
  add_overall() %>%  
  add_p() %>%        
  modify_header(label = "**Caractéristiques**") %>% 
  modify_caption("**Nombre_d_heures_sur_RSM_Jour_age**")

table_Nombre_d_heures_sur_RSM_Jour_age
```
# 14.10. l’utilisation des médias sociaux selon l’âge
```{r message=FALSE, warning=FALSE}
table_Usage_MS_age <- 
  data_design %>%
  tbl_svysummary(
    by = gpe_age,
    include = c(Usage_MS),
    statistic = list(
    all_continuous() ~ "{mean}",
    all_categorical() ~ "{p} ({n})"
  ),
  digits=~ c(1,0),
  missing = "no"  
) %>%
  add_overall() %>%  
  add_p() %>%        
  modify_header(label = "**Caractéristiques**") %>% 
  modify_caption("**Usage_MS_age**")

table_Usage_MS_age
```


# 14.10. l’utilisation des médias sociaux selon le sexe
```{r message=FALSE, warning=FALSE}
table_Usage_MS_sexe <- 
  data_design %>%
  tbl_svysummary(
    by = sexe,
    include = c(Usage_MS),
    statistic = list(
    all_continuous() ~ "{mean}",
    all_categorical() ~ "{p} ({n})"
  ),
  digits=~ c(1,0),
  missing = "no"  
) %>%
  add_overall() %>%  
  add_p() %>%        
  modify_header(label = "**Caractéristiques**") %>% 
  modify_caption("**Usage_MS_sexe**")

table_Usage_MS_sexe
```
# . Création du graphique selon l’utilisation des médias sociaux selon le sexe et l'age 
```{r}
library(survey)
library(ggplot2)
library(dplyr)
library(srvyr)

# Conversion en objet srvyr si ce n'est pas déjà fait
data_svy <- as_survey_design(data_design)

# Calcul des proportions pondérées par sexe et groupe d'âge
graph_data <- data_svy %>%
  group_by(sexe, gpe_age, Usage_MS) %>%
  summarize(p = survey_mean(vartype = "ci")) %>%
  filter(!is.na(Usage_MS))

# Création du graphique
ggplot(graph_data, aes(x = gpe_age, y = p, fill = Usage_MS)) +
  geom_bar(stat = "identity", position = "fill") +
  facet_wrap(~ sexe) +
  scale_y_continuous(labels = scales::percent_format()) +
  labs(
    title = "Utilisation des médias sociaux selon le sexe et l’âge",
    x = "Groupe d’âge",
    y = "Proportion",
    fill = "Utilisation des médias sociaux"
  ) +
  theme_minimal()

```

# . Création du graphique selon l’utilisation des médias sociaux selon le sexe 
```{r}
library(survey)
library(ggplot2)
library(dplyr)
library(srvyr)

# Conversion en objet srvyr si ce n'est pas déjà fait
data_svy <- as_survey_design(data_design)

# Calcul des proportions pondérées par sexe et groupe d'âge
graph_data <- data_svy %>%
  group_by(sexe, Usage_MS) %>%
  summarize(p = survey_mean(vartype = "ci")) %>%
  filter(!is.na(Usage_MS))

# Création du graphique
ggplot(graph_data, aes(x = sexe, y = p, fill = Usage_MS)) +
  geom_bar(stat = "identity", position = "fill") +
  scale_y_continuous(labels = scales::percent_format()) +
  labs(
    title = "Utilisation des médias sociaux selon le sexe",
    x = "Groupe d’âge",
    y = "Proportion",
    fill = "Utilisation des médias sociaux"
  ) +
  theme_minimal()

```

# . Création du graphique selon l’utilisation des médias sociaux selon le groupe d'age
```{r}
library(survey)
library(ggplot2)
library(dplyr)
library(srvyr)

# Conversion en objet srvyr si ce n'est pas déjà fait
data_svy <- as_survey_design(data_design)

# Calcul des proportions pondérées par sexe et groupe d'âge
graph_data <- data_svy %>%
  group_by( gpe_age, Usage_MS) %>%
  summarize(p = survey_mean(vartype = "ci")) %>%
  filter(!is.na(Usage_MS))

# Création du graphique
ggplot(graph_data, aes(x = gpe_age, y = p, fill = Usage_MS)) +
  geom_bar(stat = "identity", position = "fill") +
  scale_y_continuous(labels = scales::percent_format()) +
  labs(
    title = "Utilisation des médias sociaux selon le groupe  d’âge",
    x = "Groupe d’âge",
    y = "Proportion",
    fill = "Utilisation des médias sociaux"
  ) +
  theme_minimal()

```



# II. MARQUEURS OBJECTIFS 

# II.1. Marqueurs objectifs selon le sexe
```{r message=FALSE, warning=FALSE}
table_Marqueurs_objectifs_sexe <- 
  data_design %>%
  tbl_svysummary(
    by = sexe,
    include = c(Quiter_nid, Emploi_TPL, Vivre_en_couple, Marier_1er_fois, Parent_1er_fois, sexe),
  statistic = list(
    all_continuous() ~ "{mean}",
    all_categorical() ~ "{p} ({n})"
  ),
  digits=~ c(1,0),
  missing = "no"  
) %>%
  add_overall() %>%  
  add_p() %>%        
  modify_header(label = "**Caractéristiques**") %>% 
  modify_caption("**table_Marqueurs_objectifs_sexe**")

table_Marqueurs_objectifs_sexe
```




# II.2. Marqueurs objectifs selon l'age 
```{r message=FALSE, warning=FALSE}
table_Marqueurs_objectifs_gpe_age <- 
  data_design %>%
  tbl_svysummary(
    by = gpe_age,
    include = c(Quiter_nid, Emploi_TPL, Vivre_en_couple, Marier_1er_fois, Parent_1er_fois, gpe_age),
  statistic = list(
    all_continuous() ~ "{mean}",
    all_categorical() ~ "{p} ({n})"
  ),
  digits=~ c(1,0),
  missing = "no"  
) %>%
  add_overall() %>%  
  add_p() %>%        
  modify_header(label = "**Caractéristiques**") %>% 
  modify_caption("**table_Marqueurs_objectifs_groupe**")

table_Marqueurs_objectifs_gpe_age
```





# II.3. Marqueurs objectifs selon le lieu de residence 
```{r message=FALSE, warning=FALSE}

table_Marqueurs_objectifs_Lieu_de_residence <- 
  data_design %>%
  tbl_svysummary(
    by = Lieu_de_residence,
    include = c(Quiter_nid, Emploi_TPL, Vivre_en_couple, Marier_1er_fois, Parent_1er_fois, Lieu_de_residence),
  statistic = list(
    all_continuous() ~ "{mean}",
    all_categorical() ~ "{p} ({n})"
  ),
  digits=~ c(1,0),
  missing = "no"  
) %>%
  add_overall() %>%  
  add_p() %>%        
  modify_header(label = "**Caractéristiques**") %>% 
  modify_caption("**table_Marqueurs_objectifs_Lieu_de_residence**")

table_Marqueurs_objectifs_Lieu_de_residence
```




# II.4.Création du graphique pour l'ensemble de l'échantillon 

```{r message=FALSE, warning=FALSE}

# Regrouper les données et calculer les pourcentages
data_long <- data_design$variables %>%
  select(Quiter_nid, Emploi_TPL, Vivre_en_couple, Marier_1er_fois, Parent_1er_fois) %>%
  gather(key = "Marqueur_objectif", value = "Importance") %>%
  group_by(Marqueur_objectif, Importance) %>%
  summarise(Count = n()) %>%
  mutate(Percentage = Count / sum(Count) * 100) %>%
  ungroup()

# Définir l'ordre des niveaux pour la variable "Importance"
levels_importance <- c("Pas du tout important", "Peu important", "Plus ou moins important", "Important", "Très important")
data_long$Importance <- factor(data_long$Importance, levels = levels_importance)

# Créer le graphique de barres empilées avec les pourcentages
a<-ggplot(data_long, aes(x = Marqueur_objectif, y = Percentage, fill = Importance)) +
  geom_bar(stat = "identity") +
  geom_text(aes(label = sprintf("%.1f", Percentage)), position = position_stack(vjust = 0.5), size = 3) +
  labs(x = "Marqueur_objectif", y = "Pourcentage", fill = "") +
  theme_minimal() +
  theme(axis.text.x = element_text(angle = 45, hjust = 1),
   legend.position = "bottom")+
  coord_flip() +
  scale_fill_brewer(palette = "RdBu")


# Sauvegarder le graphique dans le sous-dossier 'figures/marqueur_objectif' avec le nom spécifié
ggsave(here("figures", "marqueur_objectif", "marqueur_objectif_pour-echantillion_plot.png"), plot = a, width = 10, height = 6)

#RdBu
#RdYlGn

a

#"BrBG"  
```


# II.5. Création du graphique selon le sexe 

```{r message=FALSE, warning=FALSE}

# Supposons que data_P2 soit votre dataframe initial

# Regrouper les données par sexe et calculer les pourcentages
data_sexe <- data_design$variables %>%
  select(sexe, Quiter_nid, Emploi_TPL, Vivre_en_couple, Marier_1er_fois, Parent_1er_fois) %>%
  gather(key = "Marqueur", value = "Importance", -sexe) %>%
  group_by(sexe, Marqueur, Importance) %>%
  summarise(Count = n()) %>%
  mutate(Percentage = Count / sum(Count) * 100) %>%
  ungroup()

# Définir l'ordre des niveaux pour la variable "Importance"
levels_importance <- c("Pas du tout important", "Peu important", "Plus ou moins important", "Important", "Très important")
data_sexe$Importance <- factor(data_sexe$Importance, levels = levels_importance)

# Créer le graphique de barres empilées avec les pourcentages par sexe
b<-ggplot(data_sexe, aes(x = Marqueur, y = Percentage, fill = Importance)) +
  geom_bar(stat = "identity") +
  geom_text(aes(label = sprintf("%.1f", Percentage)), position = position_stack(vjust = 0.5), size = 3) +
  facet_wrap(~sexe) +
  labs(x = "Marqueur_objectif", y = "Pourcentage", fill = "") +
  theme_minimal() +
  theme(axis.text.x = element_text(angle = 45, hjust = 1),
   legend.position = "bottom") +
  coord_flip() +
  scale_fill_brewer(palette = "RdBu")


# Sauvegarder le graphique 
ggsave(here("figures", "marqueur_objectif", "marqueur_objectif_selon_sexe_plot.png"), plot = a, width = 10, height = 6)

b
```


# II.6. Création du graphique selon l'âge
```{r message=FALSE, warning=FALSE}
# Regrouper les données selon le groupe d'age et calculer les pourcentages
data_gpe_age <- data_design$variables %>%
  select(gpe_age, Quiter_nid, Emploi_TPL, Vivre_en_couple, Marier_1er_fois, Parent_1er_fois) %>%
  gather(key = "Marqueur", value = "Importance", -gpe_age) %>%
  group_by(gpe_age, Marqueur, Importance) %>%
  summarise(Count = n()) %>%
  mutate(Percentage = Count / sum(Count) * 100) %>%
  ungroup()

# Définir l'ordre des niveaux pour la variable "Importance"
levels_importance <- c("Pas du tout important", "Peu important", "Plus ou moins important", "Important", "Très important")
data_gpe_age$Importance <- factor(data_gpe_age$Importance, levels = levels_importance)

# Créer le graphique de barres empilées avec les pourcentages par sexe
c<-ggplot(data_gpe_age, aes(x = Marqueur, y = Percentage, fill = Importance)) +
  geom_bar(stat = "identity") +
  geom_text(aes(label = sprintf("%.1f", Percentage)), position = position_stack(vjust = 0.5), size = 3) +
  facet_wrap(~gpe_age) +
  labs(x = "Marqueur_objectif", y = "Pourcentage", fill = "") +
  theme_minimal() +
  theme(axis.text.x = element_text(angle = 45, hjust = 1),
   legend.position = "bottom") +
  coord_flip() +
  scale_fill_brewer(palette = "RdBu")



# Sauvegarder le graphique dans le sous-dossier 'figures/marqueur_objectif' avec le nom spécifié
ggsave(here("figures", "marqueur_objectif", "marqueur_objectif_selon_age_plot.png"), plot = c, width = 10, height = 6)

c
```



# II.7. Création du graphique selon le milieu de résidence 
```{r message=FALSE, warning=FALSE}

# Regrouper les données selo le milieu de residence et calculer les pourcentages
data_Lieu_de_residence <- data_design$variables %>%
  select(Lieu_de_residence, Quiter_nid, Emploi_TPL, Vivre_en_couple, Marier_1er_fois, Parent_1er_fois) %>%
  gather(key = "Marqueur", value = "Importance", -Lieu_de_residence) %>%
  group_by(Lieu_de_residence, Marqueur, Importance) %>%
  summarise(Count = n()) %>%
  mutate(Percentage = Count / sum(Count) * 100) %>%
  ungroup()

# Définir l'ordre des niveaux pour la variable "Importance"
levels_importance <- c("Pas du tout important", "Peu important", "Plus ou moins important", "Important", "Très important")
data_Lieu_de_residence$Importance <- factor(data_Lieu_de_residence$Importance, levels = levels_importance)

# Créer le graphique de barres empilées avec les pourcentages par sexe
d<-ggplot(data_Lieu_de_residence, aes(x = Marqueur, y = Percentage, fill = Importance)) +
  geom_bar(stat = "identity") +
  geom_text(aes(label = sprintf("%.1f", Percentage)), position = position_stack(vjust = 0.5), size = 3) +
  facet_wrap(~Lieu_de_residence) +
  labs(x = "Marqueur_objectif", y = "Pourcentage", fill = "") +
  theme_minimal() +
  theme(axis.text.x = element_text(angle = 45, hjust = 1),
   legend.position = "bottom") +
  coord_flip() +
  scale_fill_brewer(palette = "RdBu")

# Sauvegarder le graphique dans le sous-dossier 'figures/marqueur_objectif' avec le nom spécifié

ggsave(here("figures", "marqueur_objectif", "marqueur_objectif_selon_milieu_residence_plot.png"), plot = d, width = 10, height = 6)

d

```



# II.8. Création du graphique selon l'utilisation des médias sociaux 

```{r message=FALSE, warning=FALSE}
# Regrouper les données selon l'utilisation des médias sociaux et calculer les pourcentages
data_Comptes_medias_sociaux <- data_design$variables %>%
  select(Usage_MS, Quiter_nid, Emploi_TPL, Vivre_en_couple, Marier_1er_fois, Parent_1er_fois) %>%
  gather(key = "Marqueur", value = "Importance", -Usage_MS) %>%
  group_by(Usage_MS, Marqueur, Importance) %>%
  summarise(Count = n()) %>%
  mutate(Percentage = Count / sum(Count) * 100) %>%
  ungroup()

# Définir l'ordre des niveaux pour la variable "Importance"
levels_importance <- c("Pas du tout important", "Peu important", "Plus ou moins important", "Important", "Très important")
data_Comptes_medias_sociaux$Importance <- factor(data_Comptes_medias_sociaux$Importance, levels = levels_importance)

# Créer le graphique de barres empilées avec les pourcentages par sexe
e<-ggplot(data_Comptes_medias_sociaux, aes(x = Marqueur, y = Percentage, fill = Importance)) +
  geom_bar(stat = "identity") +
  geom_text(aes(label = sprintf("%.1f", Percentage)), position = position_stack(vjust = 0.5), size = 3) +
  facet_wrap(~Usage_MS) +
  labs(x = "Marqueur_objectif", y = "Pourcentage", fill = "") +
  theme_minimal() +
  theme(axis.text.x = element_text(angle = 45, hjust = 1),
   legend.position = "bottom") +
  coord_flip() +
  scale_fill_brewer(palette = "RdBu")

# Sauvegarder le graphique dans le sous-dossier 'figures/marqueur_objectif' avec le nom spécifié
ggsave(here("figures", "marqueur_objectif", "marqueur_objectif_Utilisation_médias_plot.png"), plot = e, width = 10, height = 6)

e
```


#III . Ensemble de l'echantillon

# III.1.	Graphique de barres empilées pour l’ensemble de l’échantillon

```{r message=FALSE, warning=FALSE}

# Création du graphique à barres avec pourcentages affichés
f <- ggplot(data_design$variables, aes(x = Somme_Importance, fill = Somme_Importance)) +
  geom_bar() +
  geom_text(stat = "count",
            aes(label = scales::percent(..count../sum(..count..), accuracy = 0.1) %>% gsub("%", "", .)),  # Enlève le symbole %
            vjust = -0.5) +
  labs(
    title = "",
    x = "Pourcentage",
    y = "Nombre d'individus"
  ) +
  scale_fill_brewer(palette = "RdBu") +
  theme_minimal() +
  theme(legend.position = "none")

# Sauvegarder le graphique dans le sous-dossier 'Somme_marqueur_objectif' avec le nom spécifié
ggsave(here("figures","marqueur_objectif", "_somme_importance_echantillon_plot.png"), plot = f, width = 10, height = 6)

f

```
 
# III.2.  Graphique avec la somme des marqueurs selon l'age
```{r message=FALSE, warning=FALSE}
# Regrouper les données par groupe d'âge et par modalité de Somme_Importance,
# et calculer le nombre d'individus et le pourcentage dans chaque groupe
data_gpe_age <- data_design$variables %>%
  group_by(gpe_age, Somme_Importance) %>%
  summarise(Count = n()) %>%
  mutate(Percentage = Count / sum(Count) * 100) %>%
  ungroup()

# Définir l'ordre des niveaux pour la variable Somme_Importance
levels_importance <- c("0 oui (rien n’est important)", 
                         "1 oui", 
                         "2 oui", 
                         "3 oui", 
                         "4 oui", 
                         "5 oui (tout est important)")
data_gpe_age$Somme_Importance <- factor(data_gpe_age$Somme_Importance, levels = levels_importance)

# Création du graphique à barres empilées par groupe d'âge
i<-ggplot(data_gpe_age, aes(x = gpe_age, y = Percentage, fill = Somme_Importance)) +
  geom_bar(stat = "identity") +
  geom_text(aes(label = sprintf("%.1f", Percentage)), 
            position = position_stack(vjust = 0.5), size = 3) +
  labs(title = "",
       x = "Groupe d'âge", y = "Pourcentage", fill = "") +
  scale_y_continuous(labels = percent_format(scale = 1)) +
  scale_fill_brewer(palette = "PuBu") +
  theme_minimal() +
  theme(legend.position = "bottom")

# Sauvegarder le graphique dans le sous-dossier 'Somme_marqueur_objectif'
ggsave(here("figures","marqueur_objectif", "_somme_importance_selon_age_plot.png"), plot = i, width = 10, height = 6)

i

```



# III.3. Graphique avec la somme des marqueurs selon le sexe
```{r}
# Regrouper les données par sexe et par modalité de Somme_Importance,
# et calculer le nombre d'individus et le pourcentage dans chaque groupe
data_sexe <- data_design$variables %>%
  group_by(sexe, Somme_Importance) %>%
  summarise(Count = n()) %>%
  mutate(Percentage = Count / sum(Count) * 100) %>%
  ungroup()

# Définir l'ordre des niveaux pour la variable Somme_Importance
levels_importance <- c("0 oui (rien n’est important)", 
                         "1 oui", 
                         "2 oui", 
                         "3 oui", 
                         "4 oui", 
                         "5 oui (tout est important)")
data_sexe$Somme_Importance <- factor(data_sexe$Somme_Importance, levels = levels_importance)

# Création du graphique à barres empilées par groupe d'âge
j<-ggplot(data_sexe, aes(x = sexe, y = Percentage, fill = Somme_Importance)) +
  geom_bar(stat = "identity") +
  geom_text(aes(label = sprintf("%.1f", Percentage)), 
            position = position_stack(vjust = 0.5), size = 3) +
  labs(title = "",
       x = "Sexe", y = "Pourcentage", fill = "") +
  scale_y_continuous(labels = percent_format(scale = 1)) +
  scale_fill_brewer(palette = "PuBu") +
  theme_minimal()+
  theme(legend.position = "bottom")

# Sauvegarder le graphique dans le sous-dossier 'Somme_marqueur_objectif'
ggsave(here("figures","marqueur_objectif", "_somme_importance_selon_sexe_plot.png"), plot = j, width = 10, height = 6)

j
```


# III.4. Graphique avec la somme des marqueurs selon le milieu de residence

```{r message=FALSE, warning=FALSE}
data_Lieu_de_residence <- data_design$variables %>%
  group_by(Lieu_de_residence, Somme_Importance) %>%
  summarise(Count = n()) %>%
  mutate(Percentage = Count / sum(Count) * 100) %>%
  ungroup()

# Définir l'ordre des niveaux pour la variable Somme_Importance
levels_importance <- c("0 oui (rien n’est important)", 
                         "1 oui", 
                         "2 oui", 
                         "3 oui", 
                         "4 oui", 
                         "5 oui (tout est important)")
data_Lieu_de_residence$Somme_Importance <- factor(data_Lieu_de_residence$Somme_Importance, levels = levels_importance)

# Création du graphique à barres empilées par groupe d'âge
k<-ggplot(data_Lieu_de_residence, aes(x = Lieu_de_residence, y = Percentage, fill = Somme_Importance)) +
  geom_bar(stat = "identity") +
  geom_text(aes(label = sprintf("%.1f", Percentage)), 
            position = position_stack(vjust = 0.5), size = 3) +
  labs(title = "",
       x = "Lieu de residence", y = "Pourcentage", fill = "") +
  scale_y_continuous(labels = percent_format(scale = 1)) +
  scale_fill_brewer(palette = "PuBu") +
  theme_minimal() +
  theme(legend.position = "bottom")



# Sauvegarder le graphique dans le sous-dossier 'Somme_marqueur_objectif'
ggsave(here("figures","marqueur_objectif", "_somme_importance_selon_residence_plot.png"), plot = k, width = 10, height = 6)


k
```

# III.5. Graphique avec la somme des marqueurs Selon le utilisation des médias  
```{r message=FALSE, warning=FALSE}

data_Comptes_medias_sociaux <- data_design$variables %>%
  group_by(Usage_MS, Somme_Importance) %>%
  summarise(Count = n()) %>%
  mutate(Percentage = Count / sum(Count) * 100) %>%
  ungroup()

# Définir l'ordre des niveaux pour la variable Somme_Importance
levels_importance <- c("0 oui (rien n’est important)", 
                         "1 oui", 
                         "2 oui", 
                         "3 oui", 
                         "4 oui", 
                         "5 oui (tout est important)")
data_Comptes_medias_sociaux$Somme_Importance <- factor(data_Comptes_medias_sociaux$Somme_Importance, levels = levels_importance)

# Création du graphique à barres empilées par groupe d'âge
l<-ggplot(data_Comptes_medias_sociaux, aes(x = Usage_MS, y = Percentage, fill = Somme_Importance)) +
  geom_bar(stat = "identity") +
  geom_text(aes(label = sprintf("%.1f", Percentage)), 
            position = position_stack(vjust = 0.5), size = 3) +
  labs(title = "",
       x = "", y = "Pourcentage", fill = "") +
  scale_y_continuous(labels = percent_format(scale = 1)) +
  scale_fill_brewer(palette = "PuBu") +
  theme_minimal() +
  theme(legend.position = "bottom")

# Sauvegarder le graphique dans le sous-dossier 'Somme_marqueur_objectif'
ggsave(here("figures","marqueur_objectif", "_somme_importance_médias_sociaux_plot.png"), plot = l, width = 10, height = 6)

l
```




# IV. Classification

# IV.1. Dindogramme pour les marqueurs objectis
```{r message=FALSE, warning=FALSE}

#install.packages(c("dplyr", "dendextend", "ade4", "ggdendro", "fastcluster", "FactoMineR"))

# Chargement des bibliothèques nécessaires
library(dplyr)
library(dendextend)
library(ade4)
library(ggdendro)
library(fastcluster)
library(devtools)
#install_github("larmarange/JLutils")
#source(url("https://raw.githubusercontent.com/larmarange/JLutils/master/R/clustering.R"))
#devtools::install_github("husson/FactoMineR")
library(JLutils)
library(FactoMineR)

data_interest <- data_design$variables %>%
  select(Somme_Importance,sexe,gpe_age,Lieu_de_residence) %>%
  na.omit()

data_interest$Somme_Importance<-as.factor(data_interest$Somme_Importance)
data_interest$sexe<-as.factor(data_interest$sexe)
data_interest$gpe_age<-as.factor(data_interest$gpe_age)
data_interest$Lieu_de_residence<-as.factor(data_interest$Lieu_de_residence)

acm <- dudi.acm(data_interest, scannf = FALSE, nf = 5)

md <- dist.dudi(acm)

arbre <- hclust(md, method = "ward.D2")

```


```{r}
#meilleure partition entre 3 et 20 classes.
best.cutree(arbre)
```

#Affichage 
```{r}
ggdendrogram(arbre, labels = FALSE)
```


```{r}
# Coloration des branches en fonction des clusters
library(ggplot2)
ggplot(color_branches(arbre, k = 6), labels = FALSE)

```


#Decoupage pour une analyse fine
```{r}
typo <- cutree(arbre, 6)
freq(typo)
data_interest$typo<- cutree(arbre,6)
```

# 22. Caractériser la typologie
```{r}
data_interest %>%
  tbl_summary(by = typo)
```


#classification avec les variables 
```{r}
#data_interest
```



# IV.2. DindogrammeCAH avec l’extension FactoMineR pour les marqueurs objectis
```{r message=FALSE, warning=FALSE}

data_interest <- data_design$variables %>%
  select(Somme_Importance,sexe,gpe_age,Lieu_de_residence) %>%
  na.omit()

data_interest$Somme_Importance<-as.factor(data_interest$Somme_Importance)
data_interest$sexe<-as.factor(data_interest$sexe)
data_interest$gpe_age<-as.factor(data_interest$gpe_age)
data_interest$Lieu_de_residence<-as.factor(data_interest$Lieu_de_residence)


acm2 <- MCA(data_interest[complete.cases(data_interest), ], ncp = 5, graph = FALSE)
cah <- HCPC(acm2, graph = FALSE)
```


#Affichage du cluster en 3 partitions
```{r}
plot(cah, choice = "tree")
```

#affichage en 3D
```{r}
plot(cah, choice = "3D.map")
```

#Affichage en en bar
```{r}
plot(cah, choice = "bar")
```


#Affichage 
```{r}
plot(cah, choice = "map")
```


```{r}
#cah$data.clust
```







# V. MARQUEURS SUBJECTIFS

# V.1. Marqueurs subjectifs selon le sexe
```{r message=FALSE, warning=FALSE}

# Créer l'objet de design en tenant compte des pondérations
table_Marqueurs_subjectifs_sexe <- 
  data_design %>%
  tbl_svysummary(
    by = sexe,
    include = c(Propres_responsabilites, Propres_decisions, Independance_finance),
  statistic = list(
    all_continuous() ~ "{mean}",
    all_categorical() ~ "{p} ({n})"
  ),
  digits=~ c(1,0),
  missing = "no"  
) %>%
  add_overall() %>%  
  add_p() %>%        
  modify_header(label = "**Caractéristiques**") %>% 
  modify_caption("**table_Marqueurs_subjectifs_sexe**")

table_Marqueurs_subjectifs_sexe
```

# V.2. Marqueurs subjectifs selon l'age
```{r message=FALSE, warning=FALSE}
table_Marqueurs_subjectifs_gpe_age <- 
  data_design %>%
  tbl_svysummary(
    by = gpe_age,
    include = c(Propres_responsabilites, Propres_decisions, Independance_finance),
  statistic = list(
    all_continuous() ~ "{mean}",
    all_categorical() ~ "{p} ({n})"
  ),
  digits=~ c(1,0),
  missing = "no"  
) %>%
  add_overall() %>%  
  add_p() %>%        
  modify_header(label = "**Caractéristiques**") %>% 
  modify_caption("**table_Marqueurs_subjectifs_gpe_age**")

table_Marqueurs_subjectifs_gpe_age

```


# V.3. Marqueurs subjectifs selon le lieu de residence
```{r message=FALSE, warning=FALSE}
table_Marqueurs_subjectifs_Lieu_de_residence <- 
  data_design %>%
  tbl_svysummary(
    by = Lieu_de_residence,
    include = c(Propres_responsabilites, Propres_decisions, Independance_finance),
  statistic = list(
    all_continuous() ~ "{mean}",
    all_categorical() ~ "{p} ({n})"
  ),
  digits=~ c(1,0),
  missing = "no"  
) %>%
  add_overall() %>%  
  add_p() %>%        
  modify_header(label = "**Caractéristiques**") %>% 
  modify_caption("**table_Marqueurs_subjectifs_Lieu_de_residence**")

table_Marqueurs_subjectifs_Lieu_de_residence
```



# V.4. Marqueurs subjectifs selon l'utilisation des médias sociaux
```{r message=FALSE, warning=FALSE}
table_Marqueurs_subjectifs_Comptes_medias_sociaux <- 
  data_design %>%
  tbl_svysummary(
    by = Usage_MS,
    include = c(Propres_responsabilites, Propres_decisions, Independance_finance),
  statistic = list(
    all_continuous() ~ "{mean}",
    all_categorical() ~ "{p} ({n})"
  ),
  digits=~ c(1,0),
  missing = "no"  
) %>%
  add_overall() %>%  
  add_p() %>%        
  modify_header(label = "**Caractéristiques**") %>% 
  modify_caption("**table_Marqueurs_subjectifs_Comptes_medias_sociaux**")

table_Marqueurs_subjectifs_Comptes_medias_sociaux
```





# VI. Echantillonnange

# VI.1. Gaphique Echantillonnange

```{r message=FALSE, warning=FALSE}
library(ggplot2)
library(dplyr)
library(tidyr)
library(scales)

# Regrouper les données et calculer les pourcentages
data_long <- data_design$variables %>%
  select(Propres_responsabilites, Propres_decisions, Independance_finance) %>%
  gather(key = "Marqueur", value = "Importance") %>%
  group_by(Marqueur, Importance) %>%
  summarise(Count = n()) %>%
  mutate(Percentage = Count / sum(Count) * 100) %>%
  ungroup()

# Définir l'ordre des niveaux pour la variable "Importance"
levels_importance <- c("Pas du tout important", "Peu important", "Plus ou moins important", "Important", "Très important")
data_long$Importance <- factor(data_long$Importance, levels = levels_importance)

# Créer le graphique à barres empilées horizontal avec affichage des pourcentages
n<-ggplot(data_long, aes(x = Marqueur, y = Percentage, fill = Importance)) +
  geom_bar(stat = "identity") +
  geom_text(aes(label = sprintf("%.1f", Percentage)), 
            position = position_stack(vjust = 0.5), size = 3) +
  labs(x = "Marqueur_subjectif", y = "Pourcentage", fill = "",
       title = "") +
  scale_y_continuous(labels = percent_format(scale = 1)) +
  scale_fill_brewer(palette = "RdBu") +
  theme_minimal() +
  theme(legend.position = "bottom")+
  theme(axis.text.x = element_text(angle = 45, hjust = 1)) +
  coord_flip()


ggsave(here("figures","marqueur_subjectif", "marqueurs_subjectif_echantillon_plot.png"), plot = n, width = 10, height = 6)


n
```




# VI.2.  Création du graphique selon le sexe 

```{r message=FALSE, warning=FALSE}
# Regrouper les données par sexe et calculer les pourcentages
data_sexe <- data_design$variables %>%
  select(sexe,Propres_responsabilites, Propres_decisions, Independance_finance) %>%
  gather(key = "Marqueur", value = "Importance", -sexe) %>%
  group_by(sexe, Marqueur, Importance) %>%
  summarise(Count = n()) %>%
  mutate(Percentage = Count / sum(Count) * 100) %>%
  ungroup()

# Définir l'ordre des niveaux pour la variable "Importance"
levels_importance <- c("Pas du tout important", "Peu important", "Plus ou moins important", "Important", "Très important")
data_sexe$Importance <- factor(data_sexe$Importance, levels = levels_importance)

# Créer le graphique de barres empilées avec les pourcentages par sexe
n1<-ggplot(data_sexe, aes(x = Marqueur, y = Percentage, fill = Importance)) +
  geom_bar(stat = "identity") +
  geom_text(aes(label = sprintf("%.1f", Percentage)), position = position_stack(vjust = 0.5), size = 3) +
  facet_wrap(~sexe) +
  labs(x = "Marqueur_subjectif", y = "Pourcentage", fill = "") +
  theme_minimal() +
  theme(legend.position = "bottom")+
  theme(axis.text.x = element_text(angle = 45, hjust = 1)) +
  coord_flip() +
  scale_fill_brewer(palette = "RdBu")


ggsave(here("figures","marqueur_subjectif", "marqueurs_subjectif_selon_sexe_plot.png"), plot = n1, width = 10, height = 6)


n1
```


# VI.3.  Création du graphique selon l'age 
```{r message=FALSE, warning=FALSE}
# Regrouper les données par sexe et calculer les pourcentages
data_gpe_age <- data_design$variables %>%
  select(gpe_age,Propres_responsabilites, Propres_decisions, Independance_finance) %>%
  gather(key = "Marqueur", value = "Importance", -gpe_age) %>%
  group_by(gpe_age, Marqueur, Importance) %>%
  summarise(Count = n()) %>%
  mutate(Percentage = Count / sum(Count) * 100) %>%
  ungroup()

# Définir l'ordre des niveaux pour la variable "Importance"
levels_importance <- c("Pas du tout important", "Peu important", "Plus ou moins important", "Important", "Très important")
data_gpe_age$Importance <- factor(data_gpe_age$Importance, levels = levels_importance)

# Créer le graphique de barres empilées avec les pourcentages par sexe
n2<-ggplot(data_gpe_age, aes(x = Marqueur, y = Percentage, fill = Importance)) +
  geom_bar(stat = "identity") +
  geom_text(aes(label = sprintf("%.1f", Percentage)), position = position_stack(vjust = 0.5), size = 3) +
  facet_wrap(~gpe_age) +
  labs(x = "Marqueur_subjectif", y = "Pourcentage", fill = "") +
  theme_minimal() + 
  theme(legend.position = "bottom")+
  theme(axis.text.x = element_text(angle = 45, hjust = 1)) +
  coord_flip() +
  scale_fill_brewer(palette = "RdBu")

ggsave(here("figures", "marqueur_subjectif", "marqueurs_subjectif_selon_age_plot.png"), plot = n2, width = 10, height = 6)


n2

```


# VI.4.    Création du graphique selon le lieu de residence 

```{r message=FALSE, warning=FALSE}

# Regrouper les données selon le lieu de residence et calculer les pourcentages
data_Lieu_de_residence <- data_design$variables %>%
  select(Lieu_de_residence,Propres_responsabilites, Propres_decisions, Independance_finance) %>%
  gather(key = "Marqueur", value = "Importance", -Lieu_de_residence) %>%
  group_by(Lieu_de_residence, Marqueur, Importance) %>%
  summarise(Count = n()) %>%
  mutate(Percentage = Count / sum(Count) * 100) %>%
  ungroup()

# Définir l'ordre des niveaux pour la variable "Importance"
levels_importance <- c("Pas du tout important", "Peu important", "Plus ou moins important", "Important", "Très important")
data_Lieu_de_residence$Importance <- factor(data_Lieu_de_residence$Importance, levels = levels_importance)

# Créer le graphique de barres empilées avec les pourcentages par sexe
n3<-ggplot(data_Lieu_de_residence, aes(x = Marqueur, y = Percentage, fill = Importance)) +
  geom_bar(stat = "identity") +
  geom_text(aes(label = sprintf("%.1f", Percentage)), position = position_stack(vjust = 0.5), size = 3) +
  facet_wrap(~Lieu_de_residence) +
  labs(x = "Marqueur_subjectif", y = "Pourcentage", fill = "") +
  theme_minimal() +
  theme(legend.position = "bottom")+
  theme(axis.text.x = element_text(angle = 45, hjust = 1)) +
  coord_flip() +
  scale_fill_brewer(palette = "RdBu")


ggsave(here("figures", "marqueur_subjectif", "marqueurs_subjectif_selon_milieu_residence_plot.png"), plot = n3, width = 10, height = 6)


n3

```


# VI.5. Création du graphique selon l'utilisation des médias sociaux 

```{r message=FALSE, warning=FALSE}
# Regrouper les données  et calculer les pourcentages
data_Comptes_medias_sociaux <- data_design$variables %>%
  select(Usage_MS,Propres_responsabilites, Propres_decisions, Independance_finance) %>%
  gather(key = "Marqueur", value = "Importance", -Usage_MS) %>%
  group_by(Usage_MS, Marqueur, Importance) %>%
  summarise(Count = n()) %>%
  mutate(Percentage = Count / sum(Count) * 100) %>%
  ungroup()

# Définir l'ordre des niveaux pour la variable "Importance"
levels_importance <- c("Pas du tout important", "Peu important", "Plus ou moins important", "Important", "Très important")
data_Comptes_medias_sociaux$Importance <- factor(data_Comptes_medias_sociaux$Importance, levels = levels_importance)

# Créer le graphique de barres empilées avec les pourcentages par usage des méadias
n4<-ggplot(data_Comptes_medias_sociaux, aes(x = Marqueur, y = Percentage, fill = Importance)) +
  geom_bar(stat = "identity") +
  geom_text(aes(label = sprintf("%.1f", Percentage)), position = position_stack(vjust = 0.5), size = 3) +
  facet_wrap(~Usage_MS) +
  labs(x = "Marqueur_subjectif", y = "Pourcentage", fill = "") +
  theme_minimal() + 
  theme(legend.position = "bottom")+
  theme(axis.text.x = element_text(angle = 45, hjust = 1)) +
  coord_flip() +
  scale_fill_brewer(palette = "RdBu")

ggsave(here("figures", "marqueur_subjectif", "marqueurs_subjectif_utilisation_médias_plot.png"), plot = n4, width = 10, height = 6)


n4

```



# VI.6. Graphique avec  la somme des marqueurs subjectifs pour l'ensemble de l'echantillon

```{r message=FALSE, warning=FALSE}

# Création du graphique à barres avec pourcentages affichés
o<-ggplot(data_design, aes(x = Somme_Importance_subjectif, fill = Somme_Importance_subjectif)) +
  geom_bar() +
  geom_text(stat = "count",
            aes(label = scales::percent(..count../sum(..count..), accuracy = 0.1) %>% gsub("%", "", .)),
            vjust = -0.5) +
  labs(
    title = "",
    x = "Nombre de dimensions considérées comme importantes",
    y = "Nombre d'individus"
  ) +
  scale_fill_brewer(palette = "PuBu") +
  theme_minimal() +
  theme(legend.position = "none")


ggsave(here("figures", "marqueur_subjectif", "Somme_subjectif_echantillon_plot.png"), plot = o, width = 10, height = 6)

o
```


## VI.7.  Somme marqueurs subjectifs selon l'age
```{r message=FALSE, warning=FALSE}
data_gpe_age <- data_design$variables %>%
  group_by(gpe_age, Somme_Importance_subjectif) %>%
  summarise(Count = n()) %>%
  mutate(Percentage = Count / sum(Count) * 100) %>%
  ungroup()

# Définir l'ordre des niveaux pour la variable Somme_Importance
levels_importance <- c("0 oui (rien n’est important)", 
                         "1 oui", 
                         "2 oui", 
                         "3 oui (tout est important)")
data_gpe_age$Somme_Importance_subjectif <- factor(data_gpe_age$Somme_Importance_subjectif, levels = levels_importance)

# Création du graphique à barres empilées par groupe d'âge
o1<-ggplot(data_gpe_age, aes(x = gpe_age, y = Percentage, fill = Somme_Importance_subjectif)) +
  geom_bar(stat = "identity") +
  geom_text(aes(label = sprintf("%.1f", Percentage)), 
            position = position_stack(vjust = 0.5), size = 3) +
  labs(title = "",
       x = "Groupe d'âge", y = "Pourcentage", fill = "") +
  scale_y_continuous(labels = percent_format(scale = 1)) +
  scale_fill_brewer(palette = "PuBu") +
  theme_minimal()+
  theme(legend.position = "bottom")


ggsave(here("figures", "marqueur_subjectif", "Somme_subjectif_selon_age_plot.png"), plot = o1, width = 10, height = 6)


o1
```


# VI.8. selon le sexe
```{r message=FALSE, warning=FALSE}
data_sexe <- data_design$variables %>%
  group_by(sexe, Somme_Importance_subjectif) %>%
  summarise(Count = n()) %>%
  mutate(Percentage = Count / sum(Count) * 100) %>%
  ungroup()

# Définir l'ordre des niveaux pour la variable Somme_Importance
levels_importance <- c("0 oui (rien n’est important)", 
                         "1 oui", 
                         "2 oui", 
                         "3 oui (tout est important)")
data_sexe$Somme_Importance_subjectif <- factor(data_sexe$Somme_Importance_subjectif, levels = levels_importance)

# Création du graphique à barres empilées par groupe d'âge
o2<-ggplot(data_sexe, aes(x = sexe, y = Percentage, fill = Somme_Importance_subjectif)) +
  geom_bar(stat = "identity") +
  geom_text(aes(label = sprintf("%.1f", Percentage)), 
            position = position_stack(vjust = 0.5), size = 3) +
  labs(title = "",
       x = "Sexe", y = "Pourcentage", fill = "") +
  scale_y_continuous(labels = percent_format(scale = 1)) +
  scale_fill_brewer(palette = "PuBu") +
  theme_minimal()+
  theme(legend.position = "bottom")


ggsave(here("figures", "marqueur_subjectif", "Somme_subjectif_selon_sexe_plot.png"), plot = o2, width = 10, height = 6)


o2
```



# VI.9.  selon le milieu de residence
```{r message=FALSE, warning=FALSE}
data_Lieu_de_residence <- data_design$variables %>%
  group_by(Lieu_de_residence, Somme_Importance_subjectif) %>%
  summarise(Count = n()) %>%
  mutate(Percentage = Count / sum(Count) * 100) %>%
  ungroup()

# Définir l'ordre des niveaux pour la variable Somme_Importance
levels_importance <- c("0 oui (rien n’est important)", 
                         "1 oui", 
                         "2 oui", 
                         "3 oui (tout est important)")
data_Lieu_de_residence$Somme_Importance_subjectif <- factor(data_Lieu_de_residence$Somme_Importance_subjectif, levels = levels_importance)

# Création du graphique à barres empilées par groupe d'âge
o3<-ggplot(data_Lieu_de_residence, aes(x = Lieu_de_residence, y = Percentage, fill = Somme_Importance_subjectif)) +
  geom_bar(stat = "identity") +
  geom_text(aes(label = sprintf("%.1f", Percentage)), 
            position = position_stack(vjust = 0.5), size = 3) +
  labs(title = "",
       x = "Lieu de residence", y = "Pourcentage", fill = "") +
  scale_y_continuous(labels = percent_format(scale = 1)) +
  scale_fill_brewer(palette = "PuBu") +
  theme_minimal()+
  theme(legend.position = "bottom")


ggsave(here("figures", "marqueur_subjectif", "Somme_subjectif_lieu_de_residence_plot.png"), plot = o3, width = 10, height = 6)


o3
```



# VI.10. selon l'utilisation des médias 
```{r}
data_Comptes_medias_sociaux <- data_design$variables %>%
  group_by(Usage_MS, Somme_Importance_subjectif) %>%
  summarise(Count = n()) %>%
  mutate(Percentage = Count / sum(Count) * 100) %>%
  ungroup()

# Définir l'ordre des niveaux pour la variable Somme_Importance
levels_importance <- c("0 oui (rien n’est important)", 
                         "1 oui", 
                         "2 oui", 
                         "3 oui (tout est important)")
data_Comptes_medias_sociaux$Somme_Importance_subjectif <- factor(data_Comptes_medias_sociaux$Somme_Importance_subjectif, levels = levels_importance)

# Création du graphique à barres empilées par groupe d'âge
o4<-ggplot(data_Comptes_medias_sociaux, aes(x = Usage_MS, y = Percentage, fill = Somme_Importance_subjectif)) +
  geom_bar(stat = "identity") +
  geom_text(aes(label = sprintf("%.1f", Percentage)), 
            position = position_stack(vjust = 0.5), size = 3) +
  labs(title = "",
       x = "Usage_medias_sociaux", y = "Pourcentage", fill = "") +
  scale_y_continuous(labels = percent_format(scale = 1)) +
  scale_fill_brewer(palette = "PuBu") +
  theme_minimal()+
  theme(legend.position = "bottom")



ggsave(here("figures", "marqueur_subjectif", "Somme_subjectif_utilisation_medias_plot.png"), plot = o4, width = 10, height = 6)


o4
```




# VII. Classification subjectifs

# VII.1.  Dindogramme subjectifs

```{r message=FALSE, warning=FALSE}
# Chargement des bibliothèques nécessaires
library(dplyr)
library(dendextend)
library(ade4)
library(ggdendro)
library(fastcluster)
#library(devtools)
#install_github("larmarange/JLutils")
#library(JLutils)
#source(url("https://raw.githubusercontent.com/larmarange/JLutils/master/R/clustering.R"))


data_interest<-0


# Sélectionner les variables d'intérêt et supprimer les lignes avec des valeurs manquantes
data_interest <- data_design$variables %>%
  select(Somme_Importance_subjectif, sexe, gpe_age, Lieu_de_residence) %>%
  na.omit()

# Convertir les variables en facteurs
data_interest <- data_interest %>%
  mutate(across(everything(), as.factor))

# Supprimer les niveaux de facteurs sans occurrences
data_interest <- data_interest %>%
  mutate(across(everything(), ~ fct_drop(.)))

# Vérifier la distribution des catégories pour chaque variable
summary(data_interest)

# Effectuer l'ACM
acm <- dudi.acm(data_interest, scannf = FALSE, nf = 5)

# Calculer la matrice de distance
md <- dist.dudi(acm)

# Construire le dendrogramme en utilisant la méthode de Ward
arbre <- hclust(md, method = "ward.D2")


```

#meilleure partition entre 3 et 20 classes.
```{r}
#meilleure partition entre 3 et 20 classes.
best.cutree(arbre)

```


#
```{r}
ggdendrogram(arbre, labels = FALSE)
```

```{r}
# Coloration des branches en fonction des clusters
library(ggplot2)
ggplot(color_branches(arbre, k = 10), labels = FALSE)
```


```{r}
typo <- cutree(arbre, 10)
freq(typo)
data_interest$typo<- cutree(arbre,10)
```

```{r}
data_interest %>%
  tbl_summary(by = typo)
```


```{r}
#data_interest
```





# VII.2.  Classification subjectifs FactoMineR
```{r message=FALSE, warning=FALSE}
library(FactoMineR)

data_interest<-0
data_interest <- data_design$variables %>%
  select(Somme_Importance_subjectif,sexe,gpe_age,Lieu_de_residence) %>%
  na.omit()

data_interest$Somme_Importance<-as.factor(data_interest$Somme_Importance_subjectif)
data_interest$sexe<-as.factor(data_interest$sexe)
data_interest$gpe_age<-as.factor(data_interest$gpe_age)
data_interest$Lieu_de_residence<-as.factor(data_interest$Lieu_de_residence)


acm2 <- MCA(data_interest[complete.cases(data_interest), ], ncp = 5, graph = FALSE)
cah <- HCPC(acm2, graph = FALSE)
```


#Affichage du cluster en 3 partitions
```{r}
plot(cah, choice = "tree")
```

#affichage en 3D
```{r}
plot(cah, choice = "3D.map")
```

#Affichage en en bar
```{r}
plot(cah, choice = "bar")
```


#Affichage 
```{r}
plot(cah, choice = "map")
```


```{r}
#cah$data.clust
```




# VIII. Marqueurs objectifs et subjectifs


# VIII.1. Graphique pour les Marqueurs objectifs et subjectifs  

```{r}
# Préparation des données au format long
data_long <- data_design$variables %>%
  select(Marq_objectif, Marq_subjectif) %>%
  pivot_longer(cols = everything(), names_to = "Marqueur", values_to = "Importance") %>%
  group_by(Marqueur, Importance) %>%
  summarise(Count = n(), .groups = 'drop') %>%
  group_by(Marqueur) %>%
  mutate(Percentage = Count / sum(Count) * 100) %>%
  ungroup()

# Création du graphique à barres empilées
graphique <- ggplot(data_long, aes(x = Marqueur, y = Percentage, fill = as.factor(Importance))) +
  geom_bar(stat = "identity") +
  geom_text(aes(label = sprintf("%.1f", Percentage)), 
            position = position_stack(vjust = 0.5), size = 3) +
  labs(x = "", y = "Pourcentage", fill = "",
       title = "Comparaison des marqueurs objectif et subjectif") +
  scale_y_continuous(labels = percent_format(scale = 1)) +
  scale_fill_brewer(palette = "PuBu") +
  theme_minimal() +
  theme(legend.position = "bottom",
        axis.text.x = element_text(angle = 45, hjust = 1))

# Sauvegarde du graphique
ggsave(here("figures", "marqueur_Objectif_subjectif", "Somme_subjectif_objecti_echantillon_plot.png"), 
       plot = graphique, width = 10, height = 6)


# Affichage du graphique
graphique

```









# VIII.2. Classification dindo

```{r message=FALSE, warning=FALSE}
library(dplyr)
library(dendextend)
library(ade4)
library(ggdendro)
library(fastcluster)
#library(devtools)
#install_github("larmarange/JLutils")
#library(JLutils)
#source(url("https://raw.githubusercontent.com/larmarange/JLutils/master/R/clustering.R"))

data_interest<-0
data_interest <- data_design$variables %>%
  select(Somme_Importance,Somme_Importance_subjectif,gpe_age) %>%
  na.omit()

# Convertir les variables en facteurs
data_interest <- data_interest %>%
  mutate(across(everything(), as.factor))



# Supprimer les niveaux de facteurs sans occurrences
data_interest <- data_interest %>%
  mutate(across(everything(), ~ fct_drop(.)))

# Suppression des niveaux inutilisés de la variable Somme_Importance_subjectif
data_interest$Somme_Importance_subjectif <- fct_drop(data_interest$Somme_Importance_subjectif)

# Vérifier la distribution des catégories pour chaque variable
summary(data_interest)


acm <- dudi.acm(data_interest, scannf = FALSE, nf = 5)

md <- dist.dudi(acm)

arbre <- hclust(md, method = "ward.D2")

```


#meilleure partition entre 3 et 20 classes.
```{r}
#meilleure partition entre 3 et 20 classes.
best.cutree(arbre)

```


#
```{r}
ggdendrogram(arbre, labels = FALSE)
```

```{r}
# Coloration des branches en fonction des clusters
library(ggplot2)
ggplot(color_branches(arbre, k = 9), labels = FALSE)
```


```{r}
typo <- cutree(arbre, 9)
freq(typo)
data_interest$typo<- cutree(arbre,9)
```

```{r}
data_interest %>%
  tbl_summary(by = typo)
```


```{r}
#data_interest
```


# IX.  Regression  

# 1. Fonction pour exécuter la régression logistique
```{r message=FALSE, warning=FALSE}

#install.packages(c("dplyr", "broom", "ggplot2", "purrr", "forestmodel"))

library(dplyr)
library(broom)
library(ggplot2)
library(purrr)
library(forestmodel)


# Fonction pour exécuter la régression logistique et extraire les résultats
run_logistic_regression <- function(dep_var, indep_vars, model_name, data) {
  formula <- as.formula(paste(dep_var, "~", paste(indep_vars, collapse = " + ")))
  model <- glm(formula, data = data, family = binomial)
  
  tidy(model, exponentiate = TRUE, conf.int = TRUE) %>%
    mutate(Model = model_name, Dependent = dep_var) %>%
    select(term, estimate, conf.low, conf.high, Model, Dependent)
}

```


# 3 .Forest avec forest_model 

```{r}

#Définition des variables dépendantes et indépendantes
dependent_vars <- c("Quiter_nid_rec", "Emploi_TPL_rec", "Vivre_en_couple_rec", 
                    "Marier_1er_fois_rec", "Parent_1er_fois_rec", 
                    "Propres_responsabilites_rec", "Propres_decisions_rec", 
                    "Independance_finance_rec")

# Liste des modèles logistiques par variable dépendante
models <- lapply(dependent_vars, function(dep_var) {
  list(
    "Modèle 1a" = glm(as.formula(paste(dep_var, "~ Nbr_compte_MS")), data = data_P3_, family = binomial),
    "Modèle 1b" = glm(as.formula(paste(dep_var, "~ Nbr_compte_MS_regulier")), data = data_P3_, family = binomial),
    "Modèle 1c" = glm(as.formula(paste(dep_var, "~ Nbr_compte_MS + Nbr_compte_MS_regulier")), data = data_P3_, family = binomial),
    "Modèle 2"  = glm(as.formula(paste(dep_var, "~ Nbr_compte_MS + Nbr_compte_MS_regulier + gpe_age + sexe + Lieu_de_residence")), data = data_P3_, family = binomial)
  )
})

```


# 3.1. Appliquer forest_model à chaque modèle en ajoutant des options de format
```{r}
# Appliquer forest_model à chaque modèle en ajoutant des options de format
lapply(seq_along(models), function(i) {
  dep_var <- dependent_vars[i]
  lapply(names(models[[i]]), function(model_name) {
    cat("\n--- Forest Plot pour", dep_var, "-", model_name, "---\n")  # Ajouter un titre clair
    
    # Générer le Forest Plot avec format ajusté
    print(forest_model(models[[i]][[model_name]], factor_separate_line = T, 
                       format_options = list(colour = "black", shape = 20, banded = T, 
                                             text_size = 5, point_size = 2)))  
  })
})
```



# 4.Regroupement des regression avec stargazer
```{r , message=FALSE, warning=FALSE, echo=FALSE}
#install.packages(c("dplyr", "broom", "purrr", "stargazer"))

# Charger les bibliothèques nécessaires
library(dplyr)
library(broom)
library(purrr)
library(stargazer)

# Fonction pour exécuter une régression logistique et retourner le modèle
run_logistic_regression <- function(dep_var, indep_vars, data) {
  formula <- as.formula(paste(dep_var, "~", paste(indep_vars, collapse = " + ")))
  model <- glm(formula, data = data, family = binomial)
  return(model)  # Retourne le modèle au lieu des résultats sous forme de tableau
}

# Définition des variables dépendantes et indépendantes
dependent_vars <- c("Quiter_nid_rec", "Emploi_TPL_rec", "Vivre_en_couple_rec", 
                    "Marier_1er_fois_rec", "Parent_1er_fois_rec", 
                    "Propres_responsabilites_rec", "Propres_decisions_rec", 
                    "Independance_finance_rec")

indep_vars_list <- list(
  "Modèle 1a" = c("Usage_MS"),
  "Modèle 1b" = c("Nbr_compte_MS"),
  "Modèle 1c" = c("Nbr_compte_MS_regulier"),
  "Modèle 1d" = c("Usage_MS", "Nbr_compte_MS", "Nbr_compte_MS_regulier")
)

# Exécuter toutes les régressions et stocker les modèles
models <- list()

for (dep_var in dependent_vars) {
  for (model_name in names(indep_vars_list)) {
    model <- run_logistic_regression(dep_var, indep_vars_list[[model_name]], data_P3_)
    models[[paste(dep_var, model_name, sep = "_")]] <- model
  }
}

# Transformer la liste en un format utilisable par stargazer
models_flat <- unname(models)  # Supprime les noms pour éviter les erreurs


# Générer le tableau avec Stargazer et enregistrer dans le dossier 'rapport' avec 'here'
stargazer(models_flat, type = "html", title = "Résultats des régressions logistiques",
          style = "aer", digits = 2, out = here("rapport", "resultats_regression.html"))

```


# 5. Insertion des variables
```{r}
#install.packages(c("dplyr", "broom", "purrr", "stargazer"))
# Charger les bibliothèques nécessaires
library(dplyr)
library(broom)
library(purrr)
library(stargazer)

# Fonction pour exécuter une régression logistique et retourner le modèle
run_logistic_regression <- function(dep_var, indep_vars, data) {
  formula <- as.formula(paste(dep_var, "~", paste(indep_vars, collapse = " + ")))
  model <- glm(formula, data = data, family = binomial)
  return(model)  # Retourne le modèle au lieu des résultats sous forme de tableau
}

# Définition des variables dépendantes et indépendantes
dependent_vars <- c("Quiter_nid_rec", "Emploi_TPL_rec", "Vivre_en_couple_rec", 
                    "Marier_1er_fois_rec", "Parent_1er_fois_rec", 
                    "Propres_responsabilites_rec", "Propres_decisions_rec", 
                    "Independance_finance_rec")

indep_vars_list <- list(
  
  "Modèle 1a" = c("Usage_MS"),
  
  "Modèle 1b" = c("Usage_MS","age", "sexe", "Lieu_de_residence", "lieu_de_naissance", 
                  "Diplome_du_repondant", "Occupation_du_repondant"),
  
  
  "Modèle 1c" = c("Usage_MS","age", "sexe", "Lieu_de_residence", "lieu_de_naissance", 
                  "Diplome_du_repondant", "Occupation_du_repondant","Diplome_mere", "Diplome_pere", "Situation_civile_parents", 
                  "Occupation_mere", "Occupation_pere"),
  
  "Modèle 1d" = c("Usage_MS","Suivre_activité_amis_et_famille", "Communiquer_amis_et_famille", 
                  "Partager_propre_matériel_avec_proches", "Partager_propre_matériel_publiquement", 
                  "Suivre_actualités_sur_RSM", "Prendre_connaissance_programmes_gouv", 
                  "Rechercher_information_generale", "Rechercher_info_importante_personnelle", 
                  "Aucune", "Autre")
)

# Exécuter toutes les régressions et stocker les modèles
models <- list()

for (dep_var in dependent_vars) {
  for (model_name in names(indep_vars_list)) {
    model <- run_logistic_regression(dep_var, indep_vars_list[[model_name]], data_P3_)
    models[[paste(dep_var, model_name, sep = "_")]] <- model
  }
}

# Transformer la liste en un format utilisable par stargazer
models_flat <- unname(models)  # Supprime les noms pour éviter les erreurs


# Générer le tableau avec Stargazer et enregistrer dans le dossier 'rapport' avec 'here'
stargazer(models_flat, type = "html", title = "Résultats des régressions logistiques",
          style = "aer", digits = 2, out = here("rapport", "resultats_regression_1.html"))

```



# x. Forest plot avec  sjPlot


# X.1. Variable Utilisation des médias 
```{r}
#install.packages("sjPlot")
library(sjPlot)
# Fonction pour générer un modèle logistique
generate_logistic_model <- function(dep_var, indep_var, data) {
  formula <- as.formula(paste(dep_var, "~", indep_var))
  model <- glm(formula, data = data, family = binomial)
  return(model)
}

# Liste des variables dépendantes
dependent_vars <- c("Quiter_nid_rec", "Emploi_TPL_rec", "Vivre_en_couple_rec", 
                    "Marier_1er_fois_rec", "Parent_1er_fois_rec", 
                    "Propres_responsabilites_rec", "Propres_decisions_rec", 
                    "Independance_finance_rec")

# Variable indépendante (Usage_MS uniquement)
indep_vars_1a <- "Usage_MS"

# Créer une liste vide pour stocker les modèles
model_list <- list()
m_labels <- c()  # Liste pour stocker les labels des modèles

# Appliquer les régressions pour chaque variable dépendante
for (dep_var in dependent_vars) {
  model_list[[paste0(dep_var, "_Usage_MS")]] <- generate_logistic_model(dep_var, indep_vars_1a, data_P3_)
  
  # Ajouter les labels incrémentés dans m_labels
  m_labels <- c(m_labels, paste0(dep_var, ""))  # Label pour Usage_MS uniquement
}

# Vérification des modèles et des labels
#print(names(model_list))  # Afficher les noms des modèles
#print(m_labels)  # Afficher les labels

# Appliquer plot_models avec les modèles et les labels
plot_models(
  model_list,
  axis.labels = c("Usage des Médias Sociaux"),  # Seule variable indépendante
  m.labels = m_labels,  # Utilisation des labels incrémentés
  show.values = FALSE,  # Ne pas afficher les valeurs numériques des coefficients
  show.p = FALSE,  # Ne pas afficher les p-valeurs
  p.shape = TRUE,  # Afficher les formes des points au lieu des valeurs
   vline.color = "black",
  grid = F# Afficher une grille
)



# Générer le graphique et enregistrer dans le dossier 'figures/forestplot'
ggsave(here("figures", "forestplot", "Utilisation des médias_forestplot.png"), 
       plot = last_plot(), width = 10, height = 6)

```



# X.2.  nombre de de compte des médias
```{r}
# Fonction pour générer un modèle logistique
generate_logistic_model <- function(dep_var, indep_var, data) {
  formula <- as.formula(paste(dep_var, "~", indep_var))
  model <- glm(formula, data = data, family = binomial)
  return(model)
}

# Liste des variables dépendantes
dependent_vars <- c("Quiter_nid_rec", "Emploi_TPL_rec", "Vivre_en_couple_rec", 
                    "Marier_1er_fois_rec", "Parent_1er_fois_rec", 
                    "Propres_responsabilites_rec", "Propres_decisions_rec", 
                    "Independance_finance_rec")

# Variable indépendante : Nombre de Comptes MS
indep_vars_1b <- "Nbr_compte_MS"  # Ajout de "Nbr_compte_MS"

# Créer une liste vide pour stocker les modèles
model_list <- list()
m_labels <- c()  # Liste pour stocker les labels des modèles

# Appliquer les régressions pour chaque variable dépendante
for (dep_var in dependent_vars) {
  model_list[[paste0(dep_var, "_Nbr_compte_MS")]] <- generate_logistic_model(dep_var, indep_vars_1b, data_P3_)
  
  # Ajouter les labels incrémentés dans m_labels
  m_labels <- c(m_labels,
                paste0(dep_var, ""))  # Label pour Nbr_compte_MS
}

# Vérification des modèles et des labels
#print(names(model_list))  # Afficher les noms des modèles
#print(m_labels)  # Afficher les labels

# Appliquer plot_models avec les modèles et les labels

plot_models(
  model_list,
  m.labels = m_labels,  # Utilisation des labels incrémentés
  show.values = FALSE,  # Ne pas afficher les valeurs numériques des coefficients
  show.p = FALSE,  # Ne pas afficher les p-valeurs
  p.shape = TRUE, 
  show.legend = TRUE,# Afficher les formes des points au lieu des valeurs
  grid =F,   #Afficher une grille
   vline.color = "black"
)


# Générer le graphique et enregistrer dans le dossier 'figures/forestplot'
ggsave(here("figures", "forestplot", "nombre de de compte des médias_forestplot.png"), 
       plot = last_plot(), width = 10, height = 6)

```


# X.3. Variable utilisation de compte regulier
```{r}
# Fonction pour générer un modèle logistique
generate_logistic_model <- function(dep_var, indep_var, data) {
  formula <- as.formula(paste(dep_var, "~", indep_var))
  model <- glm(formula, data = data, family = binomial)
  return(model)
}

# Liste des variables dépendantes
dependent_vars <- c("Quiter_nid_rec", "Emploi_TPL_rec", "Vivre_en_couple_rec", 
                    "Marier_1er_fois_rec", "Parent_1er_fois_rec", 
                    "Propres_responsabilites_rec", "Propres_decisions_rec", 
                    "Independance_finance_rec")

# Variable indépendante : Nombre de Comptes MS Régulier
indep_vars_1c <- "Nbr_compte_MS_regulier"  # Remplacement par "Nbr_compte_MS_regulier"

# Créer une liste vide pour stocker les modèles
model_list <- list()
m_labels <- c()  # Liste pour stocker les labels des modèles

# Appliquer les régressions pour chaque variable dépendante
for (dep_var in dependent_vars) {
  model <- generate_logistic_model(dep_var, indep_vars_1c, data_P3_)
  model_list[[paste0(dep_var, "_Nbr_compte_MS_regulier")]] <- model
  
  # Ajouter les labels incrémentés dans m_labels
  m_labels <- c(m_labels,
                paste0(dep_var, ""))  # Label pour Nbr_compte_MS_regulier
  
  # Afficher les résultats de la régression pour chaque modèle
  #cat("\nRésultats de la régression pour", dep_var, "avec Nbr_compte_MS_regulier:\n")
  #print(summary(model))  # Afficher le résumé du modèle
}

# Vérification des modèles et des labels
#print(names(model_list))  # Afficher les noms des modèles
#print(m_labels)  # Afficher les labels

# Appliquer plot_models avec les modèles et les labels
plot_models(
  model_list,
    # Ajout de Nbr_compte_MS_regulier
  m.labels = m_labels,  # Utilisation des labels incrémentés
  show.values = FALSE,  # Ne pas afficher les valeurs numériques des coefficients
  show.p = FALSE,  # Ne pas afficher les p-valeurs
  p.shape = TRUE,  # Afficher les formes des points au lieu des valeurs
  grid = F,  # Afficher une grille
  vline.color = "black"
)

# Générer le graphique et enregistrer dans le dossier 'figures/forestplot'
ggsave(here("figures", "forestplot", "nombre de de compte regulier_forestplot.png"), 
       plot = last_plot(), width = 10, height = 6)

```



# X.4. Nombre d'heure par Jour
```{r}
library(sjPlot)
library(ggplot2)
library(here)

# Fonction pour générer un modèle logistique
generate_logistic_model <- function(dep_var, indep_var, data) {
  formula <- as.formula(paste(dep_var, "~", indep_var))
  model <- glm(formula, data = data, family = binomial)
  return(model)
}

# Liste des variables dépendantes
dependent_vars <- c("Quiter_nid_rec", "Emploi_TPL_rec", "Vivre_en_couple_rec", 
                    "Marier_1er_fois_rec", "Parent_1er_fois_rec", 
                    "Propres_responsabilites_rec", "Propres_decisions_rec", 
                    "Independance_finance_rec")

# Variable indépendante
indep_vars_1b <- "Nombre_d_heures_sur_RSM_Jour"  

# Stockage des modèles et labels
model_list <- list()
m_labels <- c()  

# Boucle pour ajuster les modèles logistiques
for (dep_var in dependent_vars) {
  model_list[[dep_var]] <- generate_logistic_model(dep_var, indep_vars_1b, data_P3_)
  m_labels <- c(m_labels, dep_var)
}

# Génération du graphique avec un style uniforme
p <- plot_models(
  model_list,
  m.labels = m_labels,  
  show.values = FALSE,  
  show.p = FALSE,  
  show.legend = T,  
  p.shape = T, 
  grid = F,
  vline.color = "black"
) 


# Enregistrement du graphique
ggsave(here("figures", "forestplot", "nombre_d_heures_sur_RSM_Jour_forestplot.png"), 
       plot = p, width = 10, height = 6)

p
```




# X.5. variables concernant les médias
```{r}
# Fonction pour générer un modèle logistique
generate_logistic_model <- function(dep_var, indep_var, data) {
  formula <- as.formula(paste(dep_var, "~", indep_var))
  model <- glm(formula, data = data, family = binomial)
  return(model)
}

# Liste des variables dépendantes
dependent_vars <- c("Quiter_nid_rec", "Emploi_TPL_rec", "Vivre_en_couple_rec", 
                    "Marier_1er_fois_rec", "Parent_1er_fois_rec", 
                    "Propres_responsabilites_rec", "Propres_decisions_rec", 
                    "Independance_finance_rec")

# Variables indépendantes
indep_vars_1a <- "Usage_MS"
indep_vars_1b <- "Nbr_compte_MS"
indep_vars_1c <- "Nbr_compte_MS_regulier"

# Créer une liste vide pour stocker les modèles
model_list <- list()
m_labels <- c()  # Liste pour stocker les labels des modèles

# Appliquer les régressions pour chaque variable dépendante
for (dep_var in dependent_vars) {
  model_list[[paste0(dep_var, "_Usage_MS")]] <- generate_logistic_model(dep_var, indep_vars_1a, data_P3_)
  model_list[[paste0(dep_var, "_Nbr_compte_MS")]] <- generate_logistic_model(dep_var, indep_vars_1b, data_P3_)
  model_list[[paste0(dep_var, "_Nbr_compte_MS_regulier")]] <- generate_logistic_model(dep_var, indep_vars_1c, data_P3_)
  
  # Ajouter les labels incrémentés dans m_labels
  m_labels <- c(m_labels,
                paste0(dep_var, "_1"),  # Label pour Usage_MS
                paste0(dep_var, "_2"),  # Label pour Nbr_compte_MS
                paste0(dep_var, "_3"))  # Label pour Nbr_compte_MS_regulier
}

# Vérification des modèles et des labels
#print(names(model_list))  # Afficher les noms des modèles
#print(m_labels)  # Afficher les labels

# Appliquer plot_models avec les modèles et les labels
plot_models(
  model_list,
    # Sans la combinaison
  m.labels = m_labels,  # Utilisation des labels incrémentés
  show.values = FALSE,  # Ne pas afficher les valeurs numériques des coefficients
  show.p = FALSE,  # Ne pas afficher les p-valeurs
  p.shape = T,  # Afficher les formes des points au lieu des valeurs
  show.legend = T,
  grid = F,  # Afficher une grille
  vline.color = "black"
)


# Générer le graphique et enregistrer dans le dossier 'figures/forestplot'
ggsave(here("figures", "forestplot", "Toute _les variables_utilisation des médias_forestplot.png"), 
       plot = last_plot(), width = 10, height = 6)

```


# X.6. Inversion des axes pour la variables Utilisation des médias sociaux
```{r}
library(gtsummary)
library(dplyr)
library(ggplot2)


# Fonction pour générer un modèle logistique
generate_logistic_model <- function(dep_var, indep_var, data) {
  formula <- as.formula(paste(dep_var, "~", indep_var))
  model <- glm(formula, data = data, family = binomial)
  return(model)
}

# Liste des variables dépendantes
dependent_vars <- c("Quiter_nid_rec", "Emploi_TPL_rec", "Vivre_en_couple_rec", 
                    "Marier_1er_fois_rec", "Parent_1er_fois_rec", 
                    "Propres_responsabilites_rec", "Propres_decisions_rec", 
                    "Independance_finance_rec")

# Variable indépendante (Usage_MS uniquement)
indep_vars_1a <- "Usage_MS"

# Data frame pour stocker les résultats issus de gtsummary
results_df <- data.frame()

# Boucle sur chaque variable dépendante
for (dep in dependent_vars) {
  mod <- generate_logistic_model(dep, indep_vars_1a, data_P3_)
  
  # Création du tableau de régression avec gtsummary
  tbl <- tbl_regression(mod, exponentiate = TRUE)
  
  # Extraction du tableau sous forme de data frame et filtrage pour garder uniquement Usage_MS
  tb <- tbl$table_body %>% 
    filter(variable == indep_vars_1a) %>% 
    mutate(outcome = dep)  # Ajout du nom de la variable dépendante
  
  # Ajout au data frame final
  results_df <- bind_rows(results_df, tb)
}

# Visualisation : Forest Plot des Odds Ratios pour Usage_MS sur chaque résultat
ggplot(results_df, aes(x = outcome, y = estimate, ymin = conf.low, ymax = conf.high)) +
  geom_pointrange(color = "blue", size = 1) +
  geom_hline(yintercept = 1, linetype = "dashed", color = "red") +  # Référence : OR = 1
  coord_flip() +
  theme_minimal() +
  labs(title = "Forest Plot des modèles logistiques (Usage_MS)",
       x = "Variables dépendantes",
       y = "Odds Ratio (IC 95%)") +
  theme(axis.text.y = element_text(size = 12))

# Sauvegarde du graphique
ggsave(here("figures", "forestplot", "Utilisation_des_medias_forestplot_gtsummary.png"), 
       width = 10, height = 6)

```


# X.7. Comparaion des modeles  
```{r}
library(ggplot2)
library(broom)
library(dplyr)

# Fonction pour générer un modèle logistique
generate_logistic_model <- function(dep_var, indep_var, data) {
  formula <- as.formula(paste(dep_var, "~", indep_var))
  model <- glm(formula, data = data, family = binomial)
  return(model)
}

# Liste des variables dépendantes
dependent_vars <- c("Quiter_nid_rec", "Emploi_TPL_rec", "Vivre_en_couple_rec", 
                    "Marier_1er_fois_rec", "Parent_1er_fois_rec", 
                    "Propres_responsabilites_rec", "Propres_decisions_rec", 
                    "Independance_finance_rec")

# Variable indépendante : Nombre de Comptes MS
indep_vars_1b <- "Nbr_compte_MS"

# Créer une liste vide pour stocker les modèles
model_list <- list()
m_labels <- c()  # Liste pour stocker les labels des modèles

# Appliquer les régressions pour chaque variable dépendante et récupérer les coefficients
for (dep_var in dependent_vars) {
  model <- generate_logistic_model(dep_var, indep_vars_1b, data_P3_)
  model_list[[paste0(dep_var, "_Nbr_compte_MS")]] <- model
  m_labels <- c(m_labels, paste(dep_var, "vs Nbr_compte_MS"))
}

# Extraire les coefficients des modèles
results <- lapply(seq_along(model_list), function(i) {
  tidy(model_list[[i]]) %>%
    mutate(model = m_labels[i])  # Ajouter le label pour chaque modèle
}) %>%
  bind_rows()  # Combiner tous les résultats en un seul data frame

# Créer le graphique avec ggplot2
ggplot(results, aes(x = term, y = estimate, color = model, shape = model)) +
  geom_point(size = 4) +  # Afficher les points pour chaque estimation de coefficient
  geom_line(aes(group = model), linetype = "solid") +  # Relier les points entre eux pour chaque modèle
  scale_shape_manual(values = 1:length(m_labels)) +  # Attribuer des formes uniques pour chaque modèle
  scale_color_manual(values = rainbow(length(m_labels))) +  # Couleurs personnalisées pour chaque modèle
  labs(x = "Termes", y = "Estimations des coefficients", title = "Comparaison des coefficients des modèles logistiques") +
  theme_minimal() +
  theme(
    legend.position = "top",  # Légende en haut
    axis.text.x = element_text(angle = 45, hjust = 1),  # Rotation des labels des termes
    panel.grid.major = element_blank(),  # Pas de grille principale
    panel.grid.minor = element_blank(),  # Pas de grille mineure
    legend.title = element_blank()  # Enlever le titre de la légende
  )

```


#Marqueur objectifs
```{r}

# Définition de la fonction
transform_values <- function(x) {
  ifelse(is.na(x), x, ifelse(x == 0, 6, x * 12))
}

# Application des transformations
data_P3_$nbre_annee_depart_maison <- transform_values(data_P3_$nbre_annee_depart_maison)
data_P3_$nbre_annee_depart_vivre_avec_conjoint <- transform_values(data_P3_$nbre_annee_depart_vivre_avec_conjoint)
data_P3_$nbre_annees_depuis_la_naissance_du_1er_enfant <- transform_values(data_P3_$nbre_annees_depuis_la_naissance_du_1er_enfant)
data_P3_$nbre_annee_depuis_commencent_travail <- transform_values(data_P3_$nbre_annee_depuis_commencent_travail)

# Remplacement des NA par des valeurs spécifiques
data_P3_$nbre_annee_depart_maison[is.na(data_P3_$nbre_annee_depart_maison)] <- "Pas_quitter_maison_familial"
data_P3_$nbre_annee_depart_vivre_avec_conjoint[is.na(data_P3_$nbre_annee_depart_vivre_avec_conjoint)] <- "Jamais_vecu_conjoint_12mois"
data_P3_$nbre_annees_depuis_la_naissance_du_1er_enfant[is.na(data_P3_$nbre_annees_depuis_la_naissance_du_1er_enfant)] <- "pas_eu_1er_d'enfant"
data_P3_$nbre_annee_depuis_commencent_travail[is.na(data_P3_$nbre_annee_depuis_commencent_travail)] <- "Pas_encore_emploi"


```

```{r}
data_P3_$nbre_mois_retour_nid_familial_1ere_fois <- data_P3_$`BC2Q2H[SQ001]`
data_P3_$nbre_mois_retour_nid_familial_1ere_fois[is.na(data_P3_$nbre_mois_retour_nid_familial_1ere_fois)] <- "Pas_revenu_chez_parent"

```


```{r}
# Création de la nouvelle variable sans écraser l'ancienne
data_P3_$nbre_année_marié_1er_fois <- data_P3_$BC2Q2F  

# Remplacement des 0 par 6
data_P3_$nbre_année_marié_1er_fois[data_P3_$nbre_année_marié_1er_fois == 0] <- 6  

# Transformation des autres valeurs (2023 - valeur) * 12
data_P3_$nbre_année_marié_1er_fois <- ifelse(
  data_P3_$nbre_année_marié_1er_fois != 6 & !is.na(data_P3_$nbre_année_marié_1er_fois), 
  (2023 - data_P3_$nbre_année_marié_1er_fois) * 12, 
  data_P3_$nbre_année_marié_1er_fois
)

# Remplacement des NA par "Pas encore marié"
data_P3_$nbre_année_marié_1er_fois[is.na(data_P3_$nbre_année_marié_1er_fois)] <- "Pas_encore_marié"

```



# Recodage generale marqueurs subjectifs
```{r}
# Remplacement des 0 par 6 et multiplication des autres valeurs par 12
transform_values <- function(x) {
  ifelse(is.na(x), x, ifelse(x == 0, 6, x * 12))
}

# Appliquer la transformation aux trois variables
data_P3_$nbre_annee_depuis_independant_financierement <- transform_values(data_P3_$nbre_annee_depuis_independant_financierement)
data_P3_$nbre_annee_depuis_prendre_propes_decisionsl <- transform_values(data_P3_$nbre_annee_depuis_prendre_propes_decisionsl)
data_P3_$nbre_annee_depuis_prendre_propes_resondabilitésl <- transform_values(data_P3_$nbre_annee_depuis_prendre_propes_resondabilitésl)

# Remplacement des NA par des valeurs spécifiques
data_P3_$nbre_annee_depuis_prendre_propes_resondabilitésl[is.na(data_P3_$nbre_annee_depuis_prendre_propes_resondabilitésl)] <- "Pas_accepter_propres_responsabilités"
data_P3_$nbre_annee_depuis_prendre_propes_decisionsl[is.na(data_P3_$nbre_annee_depuis_prendre_propes_decisionsl)] <- "Pas_capable_prendre_propres_décisions"
data_P3_$nbre_annee_depuis_independant_financierement[is.na(data_P3_$nbre_annee_depuis_independant_financierement)] <- "Pas_indépendant_financièrement"

```




#Classement des marqueurs  objectifs jugés plus important selon les individus
```{r}
# Définir les noms des colonnes de score
score_vars <- c("Importance_quiter_nid", "Importance_emploi_TPL", 
                "Importance_vivre_en_couple", "Importance_marie_1er_fois", 
                "Importance_parent_1er_fois")

# Vérifier que ces colonnes existent dans data_P3_
if(!all(score_vars %in% names(data_P3_))){
  stop("Certaines colonnes de scores ne sont pas présentes dans data_P3_. Vérifie les noms exacts.")
}

# S'assurer que les colonnes de score sont de type numérique
data_P3_[, score_vars] <- lapply(data_P3_[, score_vars], function(x) as.numeric(as.character(x)))

# Créer une copie de data_P3_ pour ne pas écraser les données originales
data_marqueur <- data_P3_

# Pour chaque individu, parcourir les marqueurs et retenir le ou les marqueurs ayant la valeur maximale
data_marqueur$Marqueur_plus_important <- apply(data_marqueur[, score_vars], 1, function(x) {
  max_val <- -Inf      # Initialisation avec une valeur très basse
  markers <- c()       # Vecteur pour stocker les noms des marqueurs
  for(i in seq_along(x)) {
    if(x[i] > max_val) {
      max_val <- x[i]
      markers <- names(x)[i]  # Nouveau maximum trouvé, on réinitialise la liste
    } else if(x[i] == max_val) {
      markers <- c(markers, names(x)[i])  # Valeur égale, on ajoute le marqueur à la liste
    }
  }
  # Enlever les doublons (au cas où) et retourner les marqueurs séparés par une virgule
  paste(unique(markers), collapse = ", ")
})

# Afficher un aperçu du résultat

~#View(data_marqueur %>% select(Importance_quiter_nid,Importance_emploi_TPL, 
                            #Importance_vivre_en_couple,Importance_marie_1er_fois, 
                             #Importance_parent_1er_fois,Marqueur_plus_important))
head(data_marqueur[, c(score_vars, "Marqueur_plus_important")])

```




#Classement des marqueurs  subjectifs jugés plus important selon les individus
```{r}
# Définir les noms des colonnes subjectives
subj_vars <- c("Importance_independant_finance", "Importance_propres_decisions", 
               "Importance_propres_responsabilites")

# Vérifier que ces colonnes existent dans data_P3_
if(!all(subj_vars %in% names(data_P3_))){
  stop("Certaines colonnes subjectives ne sont pas présentes dans data_P3_. Vérifie les noms exacts.")
}

# S'assurer que les colonnes subjectives sont de type numérique
data_P3_[, subj_vars] <- lapply(data_P3_[, subj_vars], function(x) as.numeric(as.character(x)))

# Créer une nouvelle base de données pour les variables subjectives
data_marqueur_subj <- data_P3_

# Pour chaque individu, parcourir les variables subjectives et retenir le ou les marqueur(s) avec la note maximale
data_marqueur_subj$Marqueur_plus_important_subj <- apply(data_marqueur_subj[, subj_vars], 1, function(x) {
  max_val <- -Inf      # Initialisation avec une valeur très basse
  markers <- c()       # Vecteur pour stocker les noms des marqueurs subjectifs
  for(i in seq_along(x)) {
    if(x[i] > max_val) {
      max_val <- x[i]
      markers <- names(x)[i]  # Nouveau maximum trouvé, on réinitialise la liste
    } else if(x[i] == max_val) {
      markers <- c(markers, names(x)[i])  # En cas d'égalité, on ajoute le marqueur
    }
  }
  # Concaténer les marqueurs trouvés, en éliminant d'éventuels doublons
  paste(unique(markers), collapse = ", ")
})

# Afficher un aperçu du résultat
View(data_marqueur_subj[, c(subj_vars, "Marqueur_plus_important_subj")])

```



