---
title: "Les réseaux sociaux et la transition à l’âge adulte au Québec  - `r Sys.Date()`"
author: "OUEDRAOGO Christian Cyriaque"
date: "`r Sys.Date()`"
output: 
 
  word_document: 
    toc: true
    toc_depth: 3
  pdf_document:
    toc: true
    toc_depth: 3
    number_sections: true
    citation_package: natbib
    fig_caption: true
    keep_tex: true
    highlight: tango
    fig_width: 12
    fig_height: 12
    latex_engine: xelatex
  html_document: default
header-includes:
  - \usepackage{geometry}
  - \geometry{a4paper, margin=0.6in}
  - \usepackage{setspace}
  - \setstretch{1.8}
  - \usepackage{indentfirst}
  - \setlength{\parindent}{1.5cm}
  - \usepackage{fontspec}
  - \setmainfont{Times New Roman}
  - \newfontfamily\sffamilyfont{Arial}[Scale=1.0]
  - \renewcommand{\normalsize}{\fontsize{12}{14}\selectfont}
  - \renewcommand{\figurename}{Figure}
  - \renewcommand{\contentsname}{TABLE DES MATIÈRES}
  - \renewcommand{\tablename}{Tableau}
  - \renewcommand{\sffamily}{\sffamilyfont}
  - \usepackage[french]{babel}
  - \usepackage{amsmath}
  - \usepackage{fancyhdr}
  - \pagestyle{fancy}
  - \fancyhf{}
  - \fancyfoot[L]{OUEDRAOGO Christian Cyriaque}
  - \fancyfoot[R]{Projet}
  - \usepackage{titlesec}
  - \titleformat{\section}{\large\bfseries}{\thesection}{1em}{}
  - \titleformat{\subsection}{\normalsize\bfseries}{\thesubsection}{1em}{}
  - \titleformat{\subsubsection}{\normalsize\itshape}{\thesubsubsection}{1em}{}
---



```{r, echo=FALSE, message=FALSE, warning=FALSE}
# Liste des packages à installer
#packages <- c("officer", "flextable", "tidyverse", "summarytools", 
              #"gtsummary", "survey", "readxl", "dplyr", "ggplot2", "scales","cardx")

# Installer les packages
#install.packages(packages)

# Vérifier si les packages sont correctement installés et les charger
#lapply(packages, require, character.only = TRUE)

library(cardx)
library(officer)
library(flextable)
library(tidyverse)
library(summarytools)
library(gtsummary)
library(survey)
library(readxl)
library(survey)
library(dplyr)
library(ggplot2)
library(scales)

#chooseCRANmirror()
#11
#options(repos = c(CRAN = "https://cran.rstudio.com/"))
#install.packages("here")
library(here)
data_P3_ = read_csv(here("data", "data_P3_.csv"))

```


```{r, echo=T, message=FALSE, warning=FALSE}

# Liste des variables initiales
variables <- c("Votre_mere", "Votre_pere", "Votre_soeur", "Votre_frere", 
               "Vos_amis", "A_l_ecole", "Vos_colleges_de_travail", 
               "Les_medias_traditionnels", "Les_medias_numeriques_Q1",
               "Quiter_nid", "Emploi_TPL", "Vivre_en_couple", "Marier_1er_fois", 
               "Parent_1er_fois", "Propres_responsabilites", "Propres_decisions", 
               "Independance_finance")

# Définir l'ordre des niveaux d'importance
importance_levels <- c("Pas du tout important", "Peu important", 
                       "Plus ou moins important", "Important", "Très important")

# Appliquer le facteur avec l'ordre défini
data_P3_[variables] <- lapply(data_P3_[variables], function(x) {
  factor(x, levels = importance_levels, ordered = TRUE)
})

```

```{r, echo=T, message=FALSE, warning=FALSE}
data_P3_$Nbr_compte_MS_regulier <- factor(data_P3_$Nbr_compte_MS_regulier,
                                          levels = c("Aucun", "Un", "Deux", "Trois", "Quatre", "Plus de quatre"))

data_P3_$Nbr_compte_MS <- factor(data_P3_$Nbr_compte_MS, levels = c("Aucun", "1 ou 2 comptes","3 à 5 comptes","6 comptes et plus"))

data_P3_$Diplome_mere <- factor(data_P3_$Diplome_mere, levels = c("Primaire/Secondaire", "CEGEP / DEP","Universitaire"))

data_P3_$Diplome_pere <- factor(data_P3_$Diplome_pere, levels = c("Primaire/Secondaire", "CEGEP / DEP","Universitaire"))

data_P3_$Diplome_du_repondant <- factor(data_P3_$Diplome_du_repondant, levels = c("Primaire/Secondaire", "CEGEP / DEP","Universitaire"))

data_P3_ <- data_P3_ %>%
  rename(Situation_civile_parents = Siruation_civile_parents)




data_P3_ <- data_P3_ %>%
  mutate(
    Nombre_d_heures_sur_RSM_Jour = ifelse(
      Nbr_compte_MS_regulier == "Aucun" & Nombre_d_heures_sur_RSM_Jour == "Ne sait pas",
      "00h",
      Nombre_d_heures_sur_RSM_Jour
    )
  )



data_P3_ <- data_P3_ %>%
  mutate(
    Nombre_d_heures_sur_RSM_Jour = case_when(
      Nombre_d_heures_sur_RSM_Jour %in% c("4.0 à 5.0 heures", "6 heures et plus") ~ "4 heures et plus",
      TRUE ~ Nombre_d_heures_sur_RSM_Jour
    )
  )


```



```{r, echo=T, message=FALSE, warning=FALSE}
# Créer l'objet de design en tenant compte des pondérations
data_design <- svydesign(id = ~id, weights = ~PON, data = data_P3_)
```

# Statistique descriptives
## Tableau pour les Répondants 
### Tableau pour les Répondants selon le groupe d'âge

#valeurs et attitudes
#	Le fait d’être inscrit ou non à un réseau social
```{r}
table_repondants_Usage_MS <- tbl_svysummary(
  data = data_design,
  by = Usage_MS,
  include = c(Justice_sociale,Influencer_sur_autrui,Monde_en_paix,Securite_pour_famille,Respect_et_armonie_avec_terre,Honorer_parents_aines,Autorite_commander_autrui,Proteger_environnement,Richesse_materiel_argent,Auto_discipline,Union_avec_la_nature,Equite_egalite_des_chances),
  
  statistic = list(
    all_continuous() ~ "{mean}",
    all_categorical() ~ "{p}   ({n})"
  ),
  digits=~ c(1,0),
  missing = "no"  # ne pas afficher les valeurs manquantes
) %>%
  add_overall() %>%  # ajouter la colonne « Ensemble »
  add_p() %>%        # ajouter les p-values pour tester la différence entre les groupes
  modify_header(label = "**Caractéristiques**") %>% 
  modify_caption("**Répondants selon le fait d’être inscrit ou non à un réseau social**")

table_repondants_Usage_MS
```


#Nombre de réseaux sociaux utilisés régulièrement
```{r}
table_repondants_Nbr__MS_regulier <- tbl_svysummary(
  data = data_design,
  by = Nbr_compte_MS_regulier,
  include = c(Justice_sociale,Influencer_sur_autrui,Monde_en_paix,Securite_pour_famille,Respect_et_armonie_avec_terre,Honorer_parents_aines,Autorite_commander_autrui,Proteger_environnement,Richesse_materiel_argent,Auto_discipline,Union_avec_la_nature,Equite_egalite_des_chances),
  
  statistic = list(
    all_continuous() ~ "{mean}",
    all_categorical() ~ "{p}   ({n})"
  ),
  digits=~ c(1,0),
  missing = "no"  # ne pas afficher les valeurs manquantes
) %>%
  add_overall() %>%  # ajouter la colonne « Ensemble »
  add_p() %>%        # ajouter les p-values pour tester la différence entre les groupes
  modify_header(label = "**Caractéristiques**") %>% 
  modify_caption("**Répondants selon le Nombre de reseaux sociaux utilisés régulièrement**")

table_repondants_Nbr__MS_regulier
```

#Le temps passé chaque jour
```{r}
table_repondants_Nbre_hres_RSM_Jour <- tbl_svysummary(
  data = data_design,
  by = Nombre_d_heures_sur_RSM_Jour,
  include = c(Justice_sociale,Influencer_sur_autrui,Monde_en_paix,Securite_pour_famille,Respect_et_armonie_avec_terre,Honorer_parents_aines,Autorite_commander_autrui,Proteger_environnement,Richesse_materiel_argent,Auto_discipline,Union_avec_la_nature,Equite_egalite_des_chances),
  
  statistic = list(
    all_continuous() ~ "{mean}",
    all_categorical() ~ "{p}   ({n})"
  ),
  digits=~ c(1,0),
  missing = "no"  # ne pas afficher les valeurs manquantes
) %>%
  add_overall() %>%  # ajouter la colonne « Ensemble »
  add_p() %>%        # ajouter les p-values pour tester la différence entre les groupes
  modify_header(label = "**Caractéristiques**") %>% 
  modify_caption("**Répondants selon le temps passé chaque jour**")

table_repondants_Nbre_hres_RSM_Jour
```


#####
\newpage
```{r, echo=T, message=FALSE, warning=FALSE}
table_repondants_gpe_age <- tbl_svysummary(
  data = data_design,
  by = gpe_age,
  include = c(sexe,Lieu_de_residence,lieu_de_naissance,Diplome_du_repondant, Occupation_du_repondant,Revenu_annuel_du_repondant),
  
  statistic = list(
    all_continuous() ~ "{mean}",
    all_categorical() ~ "{p}   ({n})"
  ),
  digits=~ c(1,0),
  missing = "no"  # ne pas afficher les valeurs manquantes
) %>%
  add_overall() %>%  # ajouter la colonne « Ensemble »
  #add_p() %>%        # ajouter les p-values pour tester la différence entre les groupes
  modify_header(label = "**Caractéristiques**") %>% 
  modify_caption("**Répondants selon le groupe d'âge**")

#table_repondants_gpe_age
```
\vspace{1cm}

### Tableau pour les Répondants selon le sexe
```{r, echo=T, message=FALSE, warning=FALSE}
table_repondants_sexe <- tbl_svysummary(
  data = data_design,
  by = sexe, 
  include = c(gpe_age,Lieu_de_residence,lieu_de_naissance,Diplome_du_repondant, Occupation_du_repondant,Revenu_annuel_du_repondant),
  
  statistic = list(
    all_continuous() ~ "{mean}",
    all_categorical() ~ "{p}   ({n})"
  ),
  digits=~ c(1,0),
  missing = "no"  # ne pas afficher les valeurs manquantes
) %>%
  add_overall() %>%  # ajouter la colonne « Ensemble »
  #add_p() %>%        # ajouter les p-values pour tester la différence entre les groupes
  modify_header(label = "**Caractéristiques**") %>% 
  modify_caption("**Répondants selon le sexe**")


#table_repondants_sexe
```

#Selon le groupe d'âge et par sexe
```{r}
table_grp_age_sexe <- tbl_merge(
  tbls = list(table_repondants_gpe_age, table_repondants_sexe),
  tab_spanner = c("**Selon le groupe d'âge**", "**Selon le sexe**")
)

table_grp_age_sexe

```



### Tableau pour les Répondants selon le lieu de residence
\newpage
```{r, echo=T, message=FALSE, warning=FALSE}
table_repondants_Lieu_de_residence <- tbl_svysummary(
  data = data_design,
  by = Lieu_de_residence, 
  include = c(age,sexe,gpe_age,lieu_de_naissance,Diplome_du_repondant, Occupation_du_repondant,Revenu_annuel_du_repondant),
  
  statistic = list(
    all_continuous() ~ "{mean}",
    all_categorical() ~ "{p}   ({n})"
  ),
  digits=~ c(1,0),
  missing = "no"  # ne pas afficher les valeurs manquantes
) %>%
  add_overall() %>%  # ajouter la colonne « Ensemble »
  add_p() %>%        # ajouter les p-values pour tester la différence entre les groupes
  modify_header(label = "**Caractéristiques**") %>% 
  modify_caption("**Répondants selon le Lieu de residence**")


 table_repondants_Lieu_de_residence
```

\vspace{1cm}

## Tableau pour l'utilisation des médias sociaux 

### Utilisation des médias sociaux selon le groupe d'âge
\newpage
```{r, echo=T, message=FALSE, warning=FALSE}
table_utilisation_medias_sociaux_gpe_age <- 
  data_design %>%
  tbl_svysummary(
    by = gpe_age,
    include = c(Usage_MS,Nbr_compte_MS,Nbr_compte_MS_regulier,Nombre_d_heures_sur_RSM_Jour),
    statistic = list(
    all_continuous() ~ "{mean}",
    all_categorical() ~ "{p} ({n})"
  ),
  digits=~ c(1,0),
  missing = "no"  
) %>%
  add_overall() %>%  
  #add_p() %>%        
  modify_header(label = "**Caractéristiques**") %>% 
  modify_caption("**Utilisation_médias_sociaux selon le groupe d'age**")

#table_utilisation_medias_sociaux_gpe_age
```


### Utilisation des médias sociaux selon le sexe
\newpage
```{r, echo=T, message=FALSE, warning=FALSE}
table_utilisation_medias_sociaux_sexe <- 
  data_design %>%
  tbl_svysummary(
    by = sexe,
    include = c(Usage_MS,Nbr_compte_MS,Nbr_compte_MS_regulier,Nombre_d_heures_sur_RSM_Jour),
    statistic = list(
    all_continuous() ~ "{mean}",
    all_categorical() ~ "{p} ({n})"
  ),
  digits=~ c(1,0),
  missing = "no"  
) %>%
  add_overall() %>%  
  #add_p() %>%        
  modify_header(label = "**Caractéristiques**") %>% 
  modify_caption("**Utilisation_médias_sociaux selon le sexe**")

#table_utilisation_medias_sociaux_sexe
```

#Tableau pour l'utilisation des médias sociaux par groupe d'age et par sexe
```{r}
table_medias_sociaux_grp_age_sexe <- tbl_merge(
  tbls = list(table_utilisation_medias_sociaux_gpe_age, table_utilisation_medias_sociaux_sexe),
  tab_spanner = c("**Selon le groupe d'âge**", "**Selon le sexe**")
)

table_medias_sociaux_grp_age_sexe

```


### Utilisation des médias sociaux selon le lieu de residence
\newpage
```{r, echo=T, message=FALSE, warning=FALSE}
table_utilisation_medias_sociaux_Lieu_de_residence <- 
  data_design %>%
  tbl_svysummary(
    by = Lieu_de_residence,
    include = c(Usage_MS,Nbr_compte_MS,Nbr_compte_MS_regulier,Nombre_d_heures_sur_RSM_Jour),
    statistic = list(
    all_continuous() ~ "{mean}",
    all_categorical() ~ "{p} ({n})"
  ),
  digits=~ c(1,0),
  missing = "no"  
) %>%
  add_overall() %>%  
  add_p() %>%        
  modify_header(label = "**Caractéristiques**") %>% 
  modify_caption("**Utilisation_médias_sociaux selon le lieu de residence**")

#table_utilisation_medias_sociaux_Lieu_de_residence
```

## Activités faites sur les médias sociaux

### Activités faites sur les médias sociaux selon le groupe d'âge
\newpage
```{r, echo=T, message=FALSE, warning=FALSE}
Table_activités_médias_sociaux_gpe_age <- 
  data_design %>%
  tbl_svysummary(
    by = gpe_age,
    include = c(Suivre_activité_amis_et_famille, Communiquer_amis_et_famille, Partager_propre_matériel_avec_proches, Partager_propre_matériel_publiquement, Suivre_actualités_sur_RSM, Prendre_connaissance_programmes_gouv, Rechercher_information_generale, Rechercher_info_importante_personnelle, Aucune, Autre),
    
    statistic = list(
    all_continuous() ~ "{mean}",
    all_categorical() ~ "{p} ({n})"
  ),
  digits=~ c(1,0),
  missing = "no"  # ne pas afficher les valeurs manquantes
) %>%
  add_overall() %>%  
  #add_p() %>%        
  modify_header(label = "**Caractéristiques**") %>% 
  modify_caption("**Activités médias sociaux selon le groupe d'âge**")

#Table_activités_médias_sociaux_gpe_age

```


### Activités faites sur les médias sociaux selon le sexe
\newpage
```{r, echo=T, message=FALSE, warning=FALSE}
Table_activités_médias_sociaux_sexe <- 
  data_design %>%
  tbl_svysummary(
    by = sexe,
    include = c(Suivre_activité_amis_et_famille, Communiquer_amis_et_famille, Partager_propre_matériel_avec_proches, Partager_propre_matériel_publiquement, Suivre_actualités_sur_RSM, Prendre_connaissance_programmes_gouv, Rechercher_information_generale, Rechercher_info_importante_personnelle, Aucune, Autre),
    
    statistic = list(
    all_continuous() ~ "{mean}",
    all_categorical() ~ "{p} ({n})"
  ),
  digits=~ c(1,0),
  missing = "no"  # ne pas afficher les valeurs manquantes
) %>%
  add_overall() %>%  
  #add_p() %>%        
  modify_header(label = "**Caractéristiques**") %>% 
  modify_caption("**Activités médias sociaux selon le sexe**")

#Table_activités_médias_sociaux_sexe
```


#Activités faites sur les médias sociaux par grpe dage et par sexe
```{r}
table_activités_médias_sociaux_grp_age_sexe <- tbl_merge(
  tbls = list(Table_activités_médias_sociaux_gpe_age, Table_activités_médias_sociaux_sexe),
  tab_spanner = c("**Selon le groupe d'âge**", "**Selon le sexe**")
)

table_activités_médias_sociaux_grp_age_sexe

```


### Activités faites sur les médias sociaux selon le lieu de residence
\newpage
```{r, echo=T, message=FALSE, warning=FALSE}
Table_activités_médias_sociaux_Lieu_de_residence <- 
  data_design %>%
  tbl_svysummary(
    by = Lieu_de_residence,
    include = c(Suivre_activité_amis_et_famille, Communiquer_amis_et_famille, Partager_propre_matériel_avec_proches, Partager_propre_matériel_publiquement, Suivre_actualités_sur_RSM, Prendre_connaissance_programmes_gouv, Rechercher_information_generale, Rechercher_info_importante_personnelle, Aucune, Autre),
    
    statistic = list(
    all_continuous() ~ "{mean}",
    all_categorical() ~ "{p} ({n})"
  ),
  digits=~ c(1,0),
  missing = "no"  # ne pas afficher les valeurs manquantes
) %>%
  add_overall() %>%  
  add_p() %>%        
  modify_header(label = "**Caractéristiques**") %>% 
  modify_caption("**Activités médias sociaux selon le lieu de residence**")

Table_activités_médias_sociaux_Lieu_de_residence
```


## Quête d'informations

### Quête d'informations selon groupe d'âge
\newpage
```{r, echo=T, message=FALSE, warning=FALSE}
Table_Quête_informations_gpe_age <- 
  data_design %>%
  tbl_svysummary(
    by =gpe_age,
    include = c(Votre_mere, Votre_pere, Votre_soeur, Votre_frere, Vos_amis, A_l_ecole, Vos_colleges_de_travail, Les_medias_traditionnels, Les_medias_numeriques_Q1),
    statistic = list(
    all_continuous() ~ "{mean}",
    all_categorical() ~ "{p} ({n})"
  ),
  digits=~ c(1,0),
  missing = "no"  
) %>%
  add_overall() %>%  
  add_p() %>% 
  modify_header(label = "**Caractéristiques**") %>% 
  modify_caption("**Quête_informations selon le groupe d'âge**")

Table_Quête_informations_gpe_age
```


### Quête d'informations selon le sexe
\newpage
```{r, echo=T, message=FALSE, warning=FALSE}
Table_Quête_informations_sexe <- 
  data_design %>%
  tbl_svysummary(
    by =sexe,
    include = c(Votre_mere, Votre_pere, Votre_soeur, Votre_frere, Vos_amis, A_l_ecole, Vos_colleges_de_travail, Les_medias_traditionnels, Les_medias_numeriques_Q1),
    statistic = list(
    all_continuous() ~ "{mean}",
    all_categorical() ~ "{p} ({n})"
  ),
  digits=~ c(1,0),
  missing = "no"  
) %>%
  add_p() %>% 
  add_overall() %>%  
  modify_header(label = "**Caractéristiques**") %>% 
  modify_caption("**Quête_informations selon le sexe**")

Table_Quête_informations_sexe
```

### Quête d'informations selon le lieu de residence
\newpage
```{r, echo=T, message=FALSE, warning=FALSE}
Table_Quête_informations_Lieu_de_residence <- 
  data_design %>%
  tbl_svysummary(
    by =Lieu_de_residence,
    include = c(Votre_mere, Votre_pere, Votre_soeur, Votre_frere, Vos_amis, A_l_ecole, Vos_colleges_de_travail, Les_medias_traditionnels, Les_medias_numeriques_Q1),
    statistic = list(
    all_continuous() ~ "{mean}",
    all_categorical() ~ "{p} ({n})"
  ),
  digits=~ c(1,0),
  missing = "no"  
) %>%
  add_p() %>% 
  add_overall() %>%  
  modify_header(label = "**Caractéristiques**") %>% 
  modify_caption("**Quête_informations selon le lieu de residence**")

Table_Quête_informations_Lieu_de_residence

```

## Tableau pour les Parents des repondants

###  Parents des repondants selon le groupe d'âge
\newpage
```{r, echo=T, message=FALSE, warning=FALSE}
Table_parents_gpe_age <- tbl_svysummary(
  data = data_design,
  by = gpe_age,  
  include = c( Diplome_mere, Diplome_pere,Situation_civile_parents,Occupation_mere,Occupation_pere),
  statistic = list(
    all_continuous() ~ "{mean}",
    all_categorical() ~ "{p} ({n})"
  ),
  digits=~ c(1,0),
  missing = "no"
) %>%
  add_overall() %>%
  add_p() %>%
  modify_header(label = "**Caractéristiques**") %>%
  modify_caption("**Parents selon le groupe d'âge**")

Table_parents_gpe_age

```

###  Parents des repondants selon le sexe
\newpage
```{r, echo=T, message=FALSE, warning=FALSE}
Table_parents_sexe <- tbl_svysummary(
  data = data_design,
  by = sexe,  
  include = c( Diplome_mere, Diplome_pere,Situation_civile_parents,Occupation_mere,Occupation_pere),
  statistic = list(
    all_continuous() ~ "{mean}",
    all_categorical() ~ "{p} ({n})"
  ),
  digits=~ c(1,0),
  missing = "no"
) %>%
  add_overall() %>%
  add_p() %>%
  modify_header(label = "**Caractéristiques**") %>%
  modify_caption("**Parents selon le sexe**")

Table_parents_sexe

```

###  Parents des repondants selon le lieu de residence
\newpage
```{r, echo=T, message=FALSE, warning=FALSE}
Table_parents_Lieu_de_residence <- tbl_svysummary(
  data = data_design,
  by = Lieu_de_residence,  
  include = c( Diplome_mere, Diplome_pere,Situation_civile_parents,Occupation_mere,Occupation_pere),
  statistic = list(
    all_continuous() ~ "{mean}",
    all_categorical() ~ "{p} ({n})"
  ),
  digits=~ c(1,0),
  missing = "no"
) %>%
  add_overall() %>%
  add_p() %>%
  modify_header(label = "**Caractéristiques**") %>%
  modify_caption("**Parents selon le lieu de residence**")

Table_parents_Lieu_de_residence

```



### Combinaison des  tableaux dans un seul tableau
\newpage
```{r, echo=T, message=FALSE, warning=FALSE}

final_table <- tbl_stack(
  tbls = list(table_repondants_sexe,table_utilisation_medias_sociaux_sexe,Table_activités_médias_sociaux_sexe,Table_Quête_informations_sexe,Table_parents_sexe),
  group_header = c("Répondants", "utilisation_medias_sociaux","activités_médias_sociaux","Quête_informatins","Parents")
)

# Affichage du tableau final
final_table

```

### Créer un document Word, ajouter un titre et le tableau, puis sauvegarder le fichier
\newpage
```{r, echo=T, message=FALSE, warning=FALSE}

# Convertir le tableau en flextable
final_table_flex <- as_flex_table(final_table) %>%
  theme_box() %>%
  border_inner(border = fp_border(color="black", width = 1)) %>%
  border_outer(border = fp_border(color="black", width = 2))


# Créer un document Word, ajouter un titre et le tableau, puis sauvegarder le fichier
doc <- read_docx() %>%
  body_add_par("Portrait sociodémographique des répondants et de leurs parents", style = "heading 1") %>%
  body_add_flextable(final_table_flex)

# Enregistrer le document Word dans le répertoire courant
print(doc, target = here("rapport", "Table_final_caracteristiques.docx"))

```



## Orientation politique 
### Orientation politique selon le groupe d'age
\newpage
```{r, echo=T, message=FALSE, warning=FALSE}
Table_Orientation_politique_gpe_age <- 
  data_design %>%
  tbl_svysummary(
    by =gpe_age,
    include = c(Orientation_politique),
    statistic = list(
    all_continuous() ~ "{mean}",
    all_categorical() ~ "{p} ({n})"
  ),
  digits=~ c(1,0),
  missing = "no"  
) %>%
  add_overall() %>%  
  modify_header(label = "**Caractéristiques**") %>% 
  modify_caption("**Table_Orientation_politique_gpe_age**")

Table_Orientation_politique_gpe_age

```


### Orientation politique selon le Sexe
\newpage
```{r, echo=T, message=FALSE, warning=FALSE}
Table_Orientation_politique_sexe <- 
  data_design %>%
  tbl_svysummary(
    by =sexe,
    include = c(Orientation_politique),
    statistic = list(
    all_continuous() ~ "{mean}",
    all_categorical() ~ "{p} ({n})"
  ),
  digits=~ c(1,0),
  missing = "no"  
) %>%
  add_overall() %>%  
  modify_header(label = "**Caractéristiques**") %>% 
  modify_caption("**Table_Orientation_politique_sexe**")

Table_Orientation_politique_sexe
```


### Orientation politique selon le lieu de residence 
\newpage
```{r, echo=T, message=FALSE, warning=FALSE}
Table_Orientation_politique_Lieu_de_residence <- 
  data_design %>%
  tbl_svysummary(
    by =Lieu_de_residence,
    include = c(Orientation_politique),
    statistic = list(
    all_continuous() ~ "{mean}",
    all_categorical() ~ "{p} ({n})"
  ),
  digits=~ c(1,0),
  missing = "no"  
) %>%
  add_overall() %>%  
  modify_header(label = "**Caractéristiques**") %>% 
  modify_caption("**Table_Orientation_politique_Lieu_de_residence**")

Table_Orientation_politique_Lieu_de_residence

```

### Visualisation de la variable Orientation Politique 
\newpage
```{r, echo=T, message=FALSE, warning=FALSE, fig.cap="Orientation Politique", fig.align='center', out.width="90%"}
data_P3_ %>% summarise(moyenne_Orientation_politique=weighted.mean(Orientation_politique,data_P3_$PON),
                   ecart_type_Orientation_politique=sd(Orientation_politique))

# Examen de la normalité

ggplot(data_P3_, aes(x=Orientation_politique, y=..density..))+
  geom_histogram(fill="lightblue")+
  geom_density(color="darkred")

shapiro.test(data_P3_$Orientation_politique)

```

## Etat civil du répondant 
### Etat civil du répondant selon gpe_age
\newpage
```{r, echo=T, message=FALSE, warning=FALSE}
Table_Etat_civil_repondant_gpe_age <- 
  data_design %>%
  tbl_svysummary(
    by =gpe_age,
    include = c(Etat_civil_du_repondant),
    statistic = list(
    all_continuous() ~ "{mean}",
    all_categorical() ~ "{p} ({n})"
  ),
  digits=~ c(1,0),
  missing = "no"  
) %>%
  add_overall() %>%  
  modify_header(label = "**Caractéristiques**") %>% 
  modify_caption("**TTable_Etat_civil_repondant_gpe_age**")

Table_Etat_civil_repondant_gpe_age
```

### Etat civil du répondant selon le sexe
\newpage
```{r, echo=T, message=FALSE, warning=FALSE}
Table_Etat_civil_repondant_sexe <- 
  data_design %>%
  tbl_svysummary(
    by =sexe,
    include = c(Etat_civil_du_repondant),
    statistic = list(
    all_continuous() ~ "{mean}",
    all_categorical() ~ "{p} ({n})"
  ),
  digits=~ c(1,0),
  missing = "no"  
) %>%
  add_overall() %>%  
  modify_header(label = "**Caractéristiques**") %>% 
  modify_caption("**TTable_Etat_civil_repondant_sexe**")

Table_Etat_civil_repondant_sexe
```


### Etat civil du répondant selon le lieu de residence
\newpage
```{r, echo=T, message=FALSE, warning=FALSE}
Table_Etat_civil_repondant_Lieu_de_residence <- 
  data_design %>%
  tbl_svysummary(
    by =Lieu_de_residence,
    include = c(Etat_civil_du_repondant),
    statistic = list(
    all_continuous() ~ "{mean}",
    all_categorical() ~ "{p} ({n})"
  ),
  digits=~ c(1,0),
  missing = "no"  
) %>%
  add_overall() %>%  
  modify_header(label = "**Caractéristiques**") %>% 
  modify_caption("**TTable_Etat_civil_repondant_Lieu_de_residence**")

Table_Etat_civil_repondant_Lieu_de_residence
```

## Lieu de naissance des parents (mères pères) 

### Lieu de naissance des parents (mères) par groupe  d'âge 
\newpage
```{r, echo=T, message=FALSE, warning=FALSE}
Table_Lieu_naissance_parents_meres_gpe_age <- 
  data_design %>%
  tbl_svysummary(
    by =gpe_age,
    include = c(lieu_de_naissance_mere),
    statistic = list(
    all_continuous() ~ "{mean}",
    all_categorical() ~ "{p} ({n})"
  ),
  digits=~ c(1,0),
  missing = "no"  
) %>%
  add_overall() %>%  
  modify_header(label = "**Caractéristiques**") %>% 
  modify_caption("**Table_Lieu_naissance_parents_meres_gpe_age**")

Table_Lieu_naissance_parents_meres_gpe_age
```


### Lieu de naissance des parents (mères) par sexe 
\newpage
```{r, echo=T, message=FALSE, warning=FALSE}
Table_Lieu_naissance_parents_meres_sexe <- 
  data_design %>%
  tbl_svysummary(
    by =sexe,
    include = c(lieu_de_naissance_mere),
    statistic = list(
    all_continuous() ~ "{mean}",
    all_categorical() ~ "{p} ({n})"
  ),
  digits=~ c(1,0),
  missing = "no"  
) %>%
  add_overall() %>%  
  modify_header(label = "**Caractéristiques**") %>% 
  modify_caption("**Table_Lieu_naissance_parents_meres_sexe**")

Table_Lieu_naissance_parents_meres_sexe
```

### Lieu de naissance des parents (mères) selon le lieu de residence 
\newpage
```{r, echo=T, message=FALSE, warning=FALSE}
Table_Lieu_naissance_parents_meres_Lieu_de_residence <- 
  data_design %>%
  tbl_svysummary(
    by =Lieu_de_residence,
    include = c(lieu_de_naissance_mere),
    statistic = list(
    all_continuous() ~ "{mean}",
    all_categorical() ~ "{p} ({n})"
  ),
  digits=~ c(1,0),
  missing = "no"  
) %>%
  add_overall() %>%  
  modify_header(label = "**Caractéristiques**") %>% 
  modify_caption("**Table_Lieu_naissance_parents_meres_Lieu_de_residence**")

Table_Lieu_naissance_parents_meres_Lieu_de_residence
```

## Lieu de naissance des parents ( pères) 

### Lieu de naissance des parents (mères) par age 
\newpage
```{r, echo=T, message=FALSE, warning=FALSE}
Table_Lieu_naissance_parents_peres_gpe_age <- 
  data_design %>%
  tbl_svysummary(
    by =gpe_age,
    include = c(lieu_de_naissance_pere),
    statistic = list(
    all_continuous() ~ "{mean}",
    all_categorical() ~ "{p} ({n})"
  ),
  digits=~ c(1,0),
  missing = "no"  
) %>%
  add_overall() %>%  
  modify_header(label = "**Caractéristiques**") %>% 
  modify_caption("**Table_Lieu_naissance_parents_peres_gpe_age**")

Table_Lieu_naissance_parents_peres_gpe_age
```


### Lieu de naissance des parents (pères) par sexe
\newpage
```{r, echo=T, message=FALSE, warning=FALSE}
Table_Lieu_naissance_parents_peres_sexe <- 
  data_design %>%
  tbl_svysummary(
    by =sexe,
    include = c(lieu_de_naissance_pere),
    statistic = list(
    all_continuous() ~ "{mean}",
    all_categorical() ~ "{p} ({n})"
  ),
  digits=~ c(1,0),
  missing = "no"  
) %>%
  add_overall() %>%  
  modify_header(label = "**Caractéristiques**") %>% 
  modify_caption("**Table_Lieu_naissance_parents_peres_sexe**")

Table_Lieu_naissance_parents_peres_sexe
```

### Lieu de naissance des parents (pères) par lieu de residence 
\newpage
```{r, echo=T, message=FALSE, warning=FALSE}
Table_Lieu_naissance_parents_peres_Lieu_de_residence <- 
  data_design %>%
  tbl_svysummary(
    by =Lieu_de_residence,
    include = c(lieu_de_naissance_pere),
    statistic = list(
    all_continuous() ~ "{mean}",
    all_categorical() ~ "{p} ({n})"
  ),
  digits=~ c(1,0),
  missing = "no"  
) %>%
  add_overall() %>%  
  modify_header(label = "**Caractéristiques**") %>% 
  modify_caption("**Table_Lieu_naissance_parents_peres_Lieu_de_residence**")

Table_Lieu_naissance_parents_peres_Lieu_de_residence
```

## Le type de domicile des parents (mères)

### Lieu de naissance des parents (mères) par groupe d'âge 
\newpage
```{r, echo=T, message=FALSE, warning=FALSE}
Table_type_domicile_parents_meres_gpe_age <- 
  data_design %>%
  tbl_svysummary(
    by =gpe_age,
    include = c(Type_de_domicile_mere),
    statistic = list(
    all_continuous() ~ "{mean}",
    all_categorical() ~ "{p} ({n})"
  ),
  digits=~ c(1,0),
  missing = "no"  
) %>%
  add_overall() %>%  
  modify_header(label = "**Caractéristiques**") %>% 
  modify_caption("**Table_type_domicile_parents_meres_gpe_age**")

Table_type_domicile_parents_meres_gpe_age
```

### Le type de domicile des parents (mères) selon le sexe
\newpage
```{r, echo=T, message=FALSE, warning=FALSE}
Table_type_domicile_parents_meres_sexe <- 
  data_design %>%
  tbl_svysummary(
    by =sexe,
    include = c(Type_de_domicile_mere),
    statistic = list(
    all_continuous() ~ "{mean}",
    all_categorical() ~ "{p} ({n})"
  ),
  digits=~ c(1,0),
  missing = "no"  
) %>%
  add_overall() %>%  
  modify_header(label = "**Caractéristiques**") %>% 
  modify_caption("**Table_type_domicile_parents_meres_sexe**")

Table_type_domicile_parents_meres_sexe
```

### Lieu de naissance des parents (pères) par lieu de residence 
\newpage
```{r, echo=T, message=FALSE, warning=FALSE}
Table_type_domicile_parents_meres_Lieu_de_residence <- 
  data_design %>%
  tbl_svysummary(
    by =Lieu_de_residence,
    include = c(Type_de_domicile_mere),
    statistic = list(
    all_continuous() ~ "{mean}",
    all_categorical() ~ "{p} ({n})"
  ),
  digits=~ c(1,0),
  missing = "no"  
) %>%
  add_overall() %>%  
  modify_header(label = "**Caractéristiques**") %>% 
  modify_caption("**Table_type_domicile_parents_meres_Lieu_de_residence**")

Table_type_domicile_parents_meres_Lieu_de_residence
```



## Le type de domicile des parents (pères) 
\newpage
### Lieu de naissance des parents (pères) par groupe  d'âge 
```{r, echo=T, message=FALSE, warning=FALSE}
Table_type_domicile_parents_peres_gpe_age <- 
  data_design %>%
  tbl_svysummary(
    by =gpe_age,
    include = c(Type_de_domicile_pere),
    statistic = list(
    all_continuous() ~ "{mean}",
    all_categorical() ~ "{p} ({n})"
  ),
  digits=~ c(1,0),
  missing = "no"  
) %>%
  add_overall() %>%  
  modify_header(label = "**Caractéristiques**") %>% 
  modify_caption("**Table_type_domicile_parents_peres_gpe_age**")

Table_type_domicile_parents_peres_gpe_age
```

### Le type de domicile des parents (pères)  selon le sexe
\newpage
```{r, echo=T, message=FALSE, warning=FALSE}
Table_type_domicile_parents_peres_sexe <- 
  data_design %>%
  tbl_svysummary(
    by =sexe,
    include = c(Type_de_domicile_pere),
    statistic = list(
    all_continuous() ~ "{mean}",
    all_categorical() ~ "{p} ({n})"
  ),
  digits=~ c(1,0),
  missing = "no"  
) %>%
  add_overall() %>%  
  modify_header(label = "**Caractéristiques**") %>% 
  modify_caption("**Table_type_domicile_parents_peres_sexe**")

Table_type_domicile_parents_peres_sexe
```

### Lieu de naissance des parents (peres) par lieu de residence 
\newpage
```{r, echo=T, message=FALSE, warning=FALSE}
Table_type_domicile_parents_peres_Lieu_de_residence <- 
  data_design %>%
  tbl_svysummary(
    by =Lieu_de_residence,
    include = c(Type_de_domicile_pere),
    statistic = list(
    all_continuous() ~ "{mean}",
    all_categorical() ~ "{p} ({n})"
  ),
  digits=~ c(1,0),
  missing = "no"  
) %>%
  add_overall() %>%  
  modify_header(label = "**Caractéristiques**") %>% 
  modify_caption("**Table_type_domicile_parents_peres_Lieu_de_residence**")

Table_type_domicile_parents_peres_Lieu_de_residence
```


## Utilisation des médias sociaux

### Utilisation des médias sociaux selon le groupe d’âge
\newpage
```{r, echo=T, message=FALSE, warning=FALSE}
table_Usage_MS_age <- 
  data_design %>%
  tbl_svysummary(
    by = gpe_age,
    include = c(Usage_MS),
    statistic = list(
    all_continuous() ~ "{mean}",
    all_categorical() ~ "{p} ({n})"
  ),
  digits=~ c(1,0),
  missing = "no"  
) %>%
  add_overall() %>%  
  add_p() %>%        
  modify_header(label = "**Caractéristiques**") %>% 
  modify_caption("**Usage_MS_age**")

table_Usage_MS_age
```


### Utilisation des médias sociaux  selon le sexe
\newpage
```{r, echo=T, message=FALSE, warning=FALSE}
table_Usage_MS_sexe <- 
  data_design %>%
  tbl_svysummary(
    by = sexe,
    include = c(Usage_MS),
    statistic = list(
    all_continuous() ~ "{mean}",
    all_categorical() ~ "{p} ({n})"
  ),
  digits=~ c(1,0),
  missing = "no"  
) %>%
  add_overall() %>%  
  add_p() %>%        
  modify_header(label = "**Caractéristiques**") %>% 
  modify_caption("**Usage_MS_sexe**")

table_Usage_MS_sexe
```


### Utilisation des médias sociaux  selon lieu de residence
\newpage
```{r, echo=T, message=FALSE, warning=FALSE}
table_Usage_MS_Lieu_de_residence <- 
  data_design %>%
  tbl_svysummary(
    by = Lieu_de_residence,
    include = c(Usage_MS),
    statistic = list(
    all_continuous() ~ "{mean}",
    all_categorical() ~ "{p} ({n})"
  ),
  digits=~ c(1,0),
  missing = "no"  
) %>%
  add_overall() %>%  
  add_p() %>%        
  modify_header(label = "**Caractéristiques**") %>% 
  modify_caption("**Usage_MS_sexe selon le lieu de residence**")

table_Usage_MS_Lieu_de_residence
```

### Création du graphique selon l’utilisation des médias sociaux selon le sexe et l'age 
```{r, echo=T, message=FALSE, warning=FALSE, fig.cap="Utilisation des médias sociaux selon le sexe et l'age", fig.align='center', out.width="90%"}
library(survey)
library(ggplot2)
library(dplyr)
library(srvyr)

# Conversion en objet srvyr si ce n'est pas déjà fait
data_svy <- as_survey_design(data_design)

# Calcul des proportions pondérées par sexe et groupe d'âge
graph_data <- data_svy %>%
  group_by(sexe, gpe_age, Usage_MS) %>%
  summarize(p = survey_mean(vartype = "ci")) %>%
  filter(!is.na(Usage_MS))

# Création du graphique
ggplot(graph_data, aes(x = gpe_age, y = p, fill = Usage_MS)) +
  geom_bar(stat = "identity", position = "fill") +
  facet_wrap(~ sexe) +
  scale_y_continuous(labels = scales::percent_format()) +
  labs(
    title = "Utilisation des médias sociaux selon le sexe et l’âge",
    x = "Groupe d’âge",
    y = "Proportion",
    fill = "Utilisation des médias sociaux"
  ) +
  theme_minimal()

```


## Nombre de comptes MSN inscrits
\newpage
### Nombre de comptes MSN inscrits selon le groupe d'âge 
```{r, echo=T, message=FALSE, warning=FALSE}
table_Nbr_compte_MS_age <- 
  data_design %>%
  tbl_svysummary(
    by = gpe_age,
    include = c(Nbr_compte_MS),
    statistic = list(
    all_continuous() ~ "{mean}",
    all_categorical() ~ "{p} ({n})"
  ),
  digits=~ c(1,0),
  missing = "no"  
) %>%
  add_overall() %>%  
  add_p() %>%        
  modify_header(label = "**Caractéristiques**") %>% 
  modify_caption("**Nbr_compte_MS_age**")

table_Nbr_compte_MS_age
```


### Nombre de comptes MSN inscrits selon le sexe 
\newpage
```{r, echo=T, message=FALSE, warning=FALSE}
table_Nbr_compte_MS_sexe <- 
  data_design %>%
  tbl_svysummary(
    by = sexe,
    include = c(Nbr_compte_MS),
    statistic = list(
    all_continuous() ~ "{mean}",
    all_categorical() ~ "{p} ({n})"
  ),
  digits=~ c(1,0),
  missing = "no"  
) %>%
  add_overall() %>%  
  add_p() %>%        
  modify_header(label = "**Caractéristiques**") %>% 
  modify_caption("**Nbr_compte_MS_sexe**")

table_Nbr_compte_MS_sexe
```


###  Nombre de comptes MSN inscrits selon le lieu de residence 
\newpage
```{r, echo=T, message=FALSE, warning=FALSE}
table_Nbr_compte_MS_Lieu_de_residence <- 
  data_design %>%
  tbl_svysummary(
    by = Lieu_de_residence,
    include = c(Nbr_compte_MS),
    statistic = list(
    all_continuous() ~ "{mean}",
    all_categorical() ~ "{p} ({n})"
  ),
  digits=~ c(1,0),
  missing = "no"  
) %>%
  add_overall() %>%  
  add_p() %>%        
  modify_header(label = "**Caractéristiques**") %>% 
  modify_caption("**Nbr_compte_MS_sexe**")

table_Nbr_compte_MS_Lieu_de_residence
```


## Nombre de comptes MSN regulier  

### Nombre de comptes MSN regulier inscrits selon le groupe d'âge 
\newpage
```{r, echo=T, message=FALSE, warning=FALSE}

table_Nbr_compte_MS_regulier_age <- 
  data_design %>%
  tbl_svysummary(
    by = gpe_age,
    include = c(Nbr_compte_MS_regulier),
    statistic = list(
    all_continuous() ~ "{mean}",
    all_categorical() ~ "{p} ({n})"
  ),
  digits=~ c(1,0),
  missing = "no"  
) %>%
  add_overall() %>%  
  add_p() %>%        
  modify_header(label = "**Caractéristiques**") %>% 
  modify_caption("**Nbr_compte_MS_regulier_age**")

table_Nbr_compte_MS_regulier_age
```


### Nombre de comptes MSN regulier inscrits selon le sexe 
\newpage
```{r, echo=T, message=FALSE, warning=FALSE}
table_Nbr_compte_MS_regulier_sexe <- 
  data_design %>%
  tbl_svysummary(
    by = sexe,
    include = c(Nbr_compte_MS_regulier),
    statistic = list(
    all_continuous() ~ "{mean}",
    all_categorical() ~ "{p} ({n})"
  ),
  digits=~ c(1,0),
  missing = "no"  
) %>%
  add_overall() %>%  
  add_p() %>%        
  modify_header(label = "**Caractéristiques**") %>% 
  modify_caption("**Nbr_compte_MS_regulier_sexe**")

table_Nbr_compte_MS_regulier_sexe
```
\vspace{1cm}
### Nombre de comptes MSN regulier inscrits selon le lieu de residence
\newpage
```{r, echo=T, message=FALSE, warning=FALSE}
table_Nbr_compte_MS_regulier_Lieu_de_residence <- 
  data_design %>%
  tbl_svysummary(
    by = Lieu_de_residence,
    include = c(Nbr_compte_MS_regulier),
    statistic = list(
    all_continuous() ~ "{mean}",
    all_categorical() ~ "{p} ({n})"
  ),
  digits=~ c(1,0),
  missing = "no"  
) %>%
  add_overall() %>%  
  add_p() %>%        
  modify_header(label = "**Caractéristiques**") %>% 
  modify_caption("**Nbr_compte_MS_regulier_Lieu_de_residence**")

table_Nbr_compte_MS_regulier_Lieu_de_residence
```


## Nombres d’heures passées sur les MSN par jour 

###  Nombres d’heures passées sur les MSN par jour selon le groupe d' âge
```{r, echo=T, message=FALSE, warning=FALSE}
table_Nombre_d_heures_sur_RSM_Jour_age <- 
  data_design %>%
  tbl_svysummary(
    by = gpe_age,
    include = c(Nombre_d_heures_sur_RSM_Jour),
    statistic = list(
    all_continuous() ~ "{mean}",
    all_categorical() ~ "{p} ({n})"
  ),
  digits=~ c(1,0),
  missing = "no"  
) %>%
  add_overall() %>%  
  add_p() %>%        
  modify_header(label = "**Caractéristiques**") %>% 
  modify_caption("**Nombre_d_heures_sur_RSM_Jour_age**")

table_Nombre_d_heures_sur_RSM_Jour_age
```


### Nombres d’heures passées sur les MSN par jour selon le sexe
```{r, echo=T, message=FALSE, warning=FALSE}
table_Nombre_d_heures_sur_RSM_Jour_sexe <- 
  data_design %>%
  tbl_svysummary(
    by = sexe,
    include = c(Nombre_d_heures_sur_RSM_Jour),
    statistic = list(
    all_continuous() ~ "{mean}",
    all_categorical() ~ "{p} ({n})"
  ),
  digits=~ c(1,0),
  missing = "no"  
) %>%
  add_overall() %>%  
  add_p() %>%        
  modify_header(label = "**Caractéristiques**") %>% 
  modify_caption("**Nombre_d_heures_sur_RSM_Jour_sexe**")

table_Nombre_d_heures_sur_RSM_Jour_sexe
```


### Nombres d’heures passées sur les MSN par jour selon le lieu de residence
```{r, echo=T, message=FALSE, warning=FALSE}
table_Nombre_d_heures_sur_RSM_Jour_Lieu_de_residence <- 
  data_design %>%
  tbl_svysummary(
    by = Lieu_de_residence,
    include = c(Nombre_d_heures_sur_RSM_Jour),
    statistic = list(
    all_continuous() ~ "{mean}",
    all_categorical() ~ "{p} ({n})"
  ),
  digits=~ c(1,0),
  missing = "no"  
) %>%
  add_overall() %>%  
  add_p() %>%        
  modify_header(label = "**Caractéristiques**") %>% 
  modify_caption("**Nombre_d_heures_sur_RSM_Jour_Lieu_de_residence**")

table_Nombre_d_heures_sur_RSM_Jour_Lieu_de_residence
```


# Analyse des marqueurs objectifs et subjectifs 

## Analyse des marqueurs objectifs 

### Marqueurs objectifs selon le sexe
```{r, echo=T, message=FALSE, warning=FALSE}
table_Marqueurs_objectifs_sexe <- 
  data_design %>%
  tbl_svysummary(
    by = sexe,
    include = c(Quiter_nid, Emploi_TPL, Vivre_en_couple, Marier_1er_fois, Parent_1er_fois, sexe),
  statistic = list(
    all_continuous() ~ "{mean}",
    all_categorical() ~ "{p} ({n})"
  ),
  digits=~ c(1,0),
  missing = "no"  
) %>%
  add_overall() %>%  
  add_p() %>%        
  modify_header(label = "**Caractéristiques**") %>% 
  modify_caption("**table_Marqueurs_objectifs_sexe**")

table_Marqueurs_objectifs_sexe
```




### Marqueurs objectifs selon l'age 
```{r, echo=T, message=FALSE, warning=FALSE}
table_Marqueurs_objectifs_gpe_age <- 
  data_design %>%
  tbl_svysummary(
    by = gpe_age,
    include = c(Quiter_nid, Emploi_TPL, Vivre_en_couple, Marier_1er_fois, Parent_1er_fois, gpe_age),
  statistic = list(
    all_continuous() ~ "{mean}",
    all_categorical() ~ "{p} ({n})"
  ),
  digits=~ c(1,0),
  missing = "no"  
) %>%
  add_overall() %>%  
  add_p() %>%        
  modify_header(label = "**Caractéristiques**") %>% 
  modify_caption("**table_Marqueurs_objectifs_groupe**")

table_Marqueurs_objectifs_gpe_age
```





### Marqueurs objectifs selon le lieu de residence 
```{r, echo=T, message=FALSE, warning=FALSE}

table_Marqueurs_objectifs_Lieu_de_residence <- 
  data_design %>%
  tbl_svysummary(
    by = Lieu_de_residence,
    include = c(Quiter_nid, Emploi_TPL, Vivre_en_couple, Marier_1er_fois, Parent_1er_fois, Lieu_de_residence),
  statistic = list(
    all_continuous() ~ "{mean}",
    all_categorical() ~ "{p} ({n})"
  ),
  digits=~ c(1,0),
  missing = "no"  
) %>%
  add_overall() %>%  
  add_p() %>%        
  modify_header(label = "**Caractéristiques**") %>% 
  modify_caption("**table_Marqueurs_objectifs_Lieu_de_residence**")

table_Marqueurs_objectifs_Lieu_de_residence
```




### Création du graphique pour l'ensemble de l'échantillon 

```{r, echo=T, message=FALSE, warning=FALSE}
# Regrouper les données et calculer les pourcentages
data_long <- data_design$variables %>%
  select(Quiter_nid, Emploi_TPL, Vivre_en_couple, Marier_1er_fois, Parent_1er_fois) %>%
  gather(key = "Marqueur_objectif", value = "Importance") %>%
  group_by(Marqueur_objectif, Importance) %>%
  summarise(Count = n()) %>%
  mutate(Percentage = Count / sum(Count) * 100) %>%
  ungroup()

# Définir l'ordre des niveaux pour la variable "Importance"
levels_importance <- c("Pas du tout important", "Peu important", "Plus ou moins important", "Important", "Très important")
data_long$Importance <- factor(data_long$Importance, levels = levels_importance)

# Créer le graphique de barres empilées avec les pourcentages
a<-ggplot(data_long, aes(x = Marqueur_objectif, y = Percentage, fill = Importance)) +
  geom_bar(stat = "identity") +
  geom_text(aes(label = sprintf("%.1f", Percentage)), position = position_stack(vjust = 0.5), size = 3) +
  labs(x = "Marqueur_objectif", y = "Pourcentage", fill = "") +
  theme_minimal() +
  theme(axis.text.x = element_text(angle = 45, hjust = 1),
   legend.position = "bottom")+
  coord_flip() +
  scale_fill_brewer(palette = "RdBu")


# Sauvegarder le graphique dans le sous-dossier 'figures/marqueur_objectif' avec le nom spécifié
ggsave(here("figures", "marqueur_objectif", "marqueur_objectif_pour-echantillion_plot.png"), plot = a, width = 10, height = 6)

#RdBu
#RdYlGn

a

#"BrBG"  
```


### Création du graphique selon le sexe 

```{r, echo=T, message=FALSE, warning=FALSE}

# Supposons que data_P2 soit votre dataframe initial

# Regrouper les données par sexe et calculer les pourcentages
data_sexe <- data_design$variables %>%
  select(sexe, Quiter_nid, Emploi_TPL, Vivre_en_couple, Marier_1er_fois, Parent_1er_fois) %>%
  gather(key = "Marqueur", value = "Importance", -sexe) %>%
  group_by(sexe, Marqueur, Importance) %>%
  summarise(Count = n()) %>%
  mutate(Percentage = Count / sum(Count) * 100) %>%
  ungroup()

# Définir l'ordre des niveaux pour la variable "Importance"
levels_importance <- c("Pas du tout important", "Peu important", "Plus ou moins important", "Important", "Très important")
data_sexe$Importance <- factor(data_sexe$Importance, levels = levels_importance)

# Créer le graphique de barres empilées avec les pourcentages par sexe
b<-ggplot(data_sexe, aes(x = Marqueur, y = Percentage, fill = Importance)) +
  geom_bar(stat = "identity") +
  geom_text(aes(label = sprintf("%.1f", Percentage)), position = position_stack(vjust = 0.5), size = 3) +
  facet_wrap(~sexe) +
  labs(x = "Marqueur_objectif", y = "Pourcentage", fill = "") +
  theme_minimal() +
  theme(axis.text.x = element_text(angle = 45, hjust = 1),
   legend.position = "bottom") +
  coord_flip() +
  scale_fill_brewer(palette = "RdBu")


# Sauvegarder le graphique 
ggsave(here("figures", "marqueur_objectif", "marqueur_objectif_selon_sexe_plot.png"), plot = a, width = 10, height = 6)

 b
```


### Création du graphique selon l'âge
```{r, echo=T, message=FALSE, warning=FALSE}
# Regrouper les données selon le groupe d'age et calculer les pourcentages
data_gpe_age <- data_design$variables %>%
  select(gpe_age, Quiter_nid, Emploi_TPL, Vivre_en_couple, Marier_1er_fois, Parent_1er_fois) %>%
  gather(key = "Marqueur", value = "Importance", -gpe_age) %>%
  group_by(gpe_age, Marqueur, Importance) %>%
  summarise(Count = n()) %>%
  mutate(Percentage = Count / sum(Count) * 100) %>%
  ungroup()

# Définir l'ordre des niveaux pour la variable "Importance"
levels_importance <- c("Pas du tout important", "Peu important", "Plus ou moins important", "Important", "Très important")
data_gpe_age$Importance <- factor(data_gpe_age$Importance, levels = levels_importance)

# Créer le graphique de barres empilées avec les pourcentages par sexe
c<-ggplot(data_gpe_age, aes(x = Marqueur, y = Percentage, fill = Importance)) +
  geom_bar(stat = "identity") +
  geom_text(aes(label = sprintf("%.1f", Percentage)), position = position_stack(vjust = 0.5), size = 3) +
  facet_wrap(~gpe_age) +
  labs(x = "Marqueur_objectif", y = "Pourcentage", fill = "") +
  theme_minimal() +
  theme(axis.text.x = element_text(angle = 45, hjust = 1),
   legend.position = "bottom") +
  coord_flip() +
  scale_fill_brewer(palette = "RdBu")



# Sauvegarder le graphique dans le sous-dossier 'figures/marqueur_objectif' avec le nom spécifié
ggsave(here("figures", "marqueur_objectif", "marqueur_objectif_selon_age_plot.png"), plot = c, width = 10, height = 6)

c
```



### Création du graphique selon le milieu de résidence 
```{r, echo=T, message=FALSE, warning=FALSE}

# Regrouper les données selo le milieu de residence et calculer les pourcentages
data_Lieu_de_residence <- data_design$variables %>%
  select(Lieu_de_residence, Quiter_nid, Emploi_TPL, Vivre_en_couple, Marier_1er_fois, Parent_1er_fois) %>%
  gather(key = "Marqueur", value = "Importance", -Lieu_de_residence) %>%
  group_by(Lieu_de_residence, Marqueur, Importance) %>%
  summarise(Count = n()) %>%
  mutate(Percentage = Count / sum(Count) * 100) %>%
  ungroup()

# Définir l'ordre des niveaux pour la variable "Importance"
levels_importance <- c("Pas du tout important", "Peu important", "Plus ou moins important", "Important", "Très important")
data_Lieu_de_residence$Importance <- factor(data_Lieu_de_residence$Importance, levels = levels_importance)

# Créer le graphique de barres empilées avec les pourcentages par sexe
d<-ggplot(data_Lieu_de_residence, aes(x = Marqueur, y = Percentage, fill = Importance)) +
  geom_bar(stat = "identity") +
  geom_text(aes(label = sprintf("%.1f", Percentage)), position = position_stack(vjust = 0.5), size = 3) +
  facet_wrap(~Lieu_de_residence) +
  labs(x = "Marqueur_objectif", y = "Pourcentage", fill = "") +
  theme_minimal() +
  theme(axis.text.x = element_text(angle = 45, hjust = 1),
   legend.position = "bottom") +
  coord_flip() +
  scale_fill_brewer(palette = "RdBu")

# Sauvegarder le graphique dans le sous-dossier 'figures/marqueur_objectif' avec le nom spécifié

ggsave(here("figures", "marqueur_objectif", "marqueur_objectif_selon_milieu_residence_plot.png"), plot = d, width = 10, height = 6)

d

```



### Création du graphique selon l'utilisation des médias sociaux 

```{r, echo=T, message=FALSE, warning=FALSE}
# Regrouper les données selon l'utilisation des médias sociaux et calculer les pourcentages
data_Comptes_medias_sociaux <- data_design$variables %>%
  select(Usage_MS, Quiter_nid, Emploi_TPL, Vivre_en_couple, Marier_1er_fois, Parent_1er_fois) %>%
  gather(key = "Marqueur", value = "Importance", -Usage_MS) %>%
  group_by(Usage_MS, Marqueur, Importance) %>%
  summarise(Count = n()) %>%
  mutate(Percentage = Count / sum(Count) * 100) %>%
  ungroup()

# Définir l'ordre des niveaux pour la variable "Importance"
levels_importance <- c("Pas du tout important", "Peu important", "Plus ou moins important", "Important", "Très important")
data_Comptes_medias_sociaux$Importance <- factor(data_Comptes_medias_sociaux$Importance, levels = levels_importance)

# Créer le graphique de barres empilées avec les pourcentages par sexe
e<-ggplot(data_Comptes_medias_sociaux, aes(x = Marqueur, y = Percentage, fill = Importance)) +
  geom_bar(stat = "identity") +
  geom_text(aes(label = sprintf("%.1f", Percentage)), position = position_stack(vjust = 0.5), size = 3) +
  facet_wrap(~Usage_MS) +
  labs(x = "Marqueur_objectif", y = "Pourcentage", fill = "") +
  theme_minimal() +
  theme(axis.text.x = element_text(angle = 45, hjust = 1),
   legend.position = "bottom") +
  coord_flip() +
  scale_fill_brewer(palette = "RdBu")

# Sauvegarder le graphique dans le sous-dossier 'figures/marqueur_objectif' avec le nom spécifié
ggsave(here("figures", "marqueur_objectif", "marqueur_objectif_Utilisation_médias_plot.png"), plot = e, width = 10, height = 6)

e
```


### Somme des marqueurs pour l'ensemble de l'echantillon

#### Graphique de barres empilées pour l’ensemble de l’échantillon

```{r, echo=T, message=FALSE, warning=FALSE}

# Création du graphique à barres avec pourcentages affichés
f <- ggplot(data_design$variables, aes(x = Somme_Importance, fill = Somme_Importance)) +
  geom_bar() +
  geom_text(stat = "count",
            aes(label = scales::percent(..count../sum(..count..), accuracy = 0.1) %>% gsub("%", "", .)),  # Enlève le symbole %
            vjust = -0.5) +
  labs(
    title = "",
    x = "Pourcentage",
    y = "Nombre d'individus"
  ) +
  scale_fill_brewer(palette = "RdBu") +
  theme_minimal() +
  theme(legend.position = "none")

# Sauvegarder le graphique dans le sous-dossier 'Somme_marqueur_objectif' avec le nom spécifié
ggsave(here("figures","marqueur_objectif", "_somme_importance_echantillon_plot.png"), plot = f, width = 10, height = 6)

f

```
 
#### Somme des marqueurs objectifs selon l'age
```{r, echo=T, message=FALSE, warning=FALSE}
# Regrouper les données par groupe d'âge et par modalité de Somme_Importance,
# et calculer le nombre d'individus et le pourcentage dans chaque groupe
data_gpe_age <- data_design$variables %>%
  group_by(gpe_age, Somme_Importance) %>%
  summarise(Count = n()) %>%
  mutate(Percentage = Count / sum(Count) * 100) %>%
  ungroup()

# Définir l'ordre des niveaux pour la variable Somme_Importance
levels_importance <- c("0 oui (rien n’est important)", 
                         "1 oui", 
                         "2 oui", 
                         "3 oui", 
                         "4 oui", 
                         "5 oui (tout est important)")
data_gpe_age$Somme_Importance <- factor(data_gpe_age$Somme_Importance, levels = levels_importance)

# Création du graphique à barres empilées par groupe d'âge
i<-ggplot(data_gpe_age, aes(x = gpe_age, y = Percentage, fill = Somme_Importance)) +
  geom_bar(stat = "identity") +
  geom_text(aes(label = sprintf("%.1f", Percentage)), 
            position = position_stack(vjust = 0.5), size = 3) +
  labs(title = "",
       x = "Groupe d'âge", y = "Pourcentage", fill = "") +
  scale_y_continuous(labels = percent_format(scale = 1)) +
  scale_fill_brewer(palette = "PuBu") +
  theme_minimal() +
  theme(legend.position = "bottom")

# Sauvegarder le graphique dans le sous-dossier 'Somme_marqueur_objectif'
ggsave(here("figures","marqueur_objectif", "_somme_importance_selon_age_plot.png"), plot = i, width = 10, height = 6)

i

```



#### Somme des marqueurs objectifs selon le sexe
```{r, echo=T, message=FALSE, warning=FALSE}
# Regrouper les données par sexe et par modalité de Somme_Importance,
# et calculer le nombre d'individus et le pourcentage dans chaque groupe
data_sexe <- data_design$variables %>%
  group_by(sexe, Somme_Importance) %>%
  summarise(Count = n()) %>%
  mutate(Percentage = Count / sum(Count) * 100) %>%
  ungroup()

# Définir l'ordre des niveaux pour la variable Somme_Importance
levels_importance <- c("0 oui (rien n’est important)", 
                         "1 oui", 
                         "2 oui", 
                         "3 oui", 
                         "4 oui", 
                         "5 oui (tout est important)")
data_sexe$Somme_Importance <- factor(data_sexe$Somme_Importance, levels = levels_importance)

# Création du graphique à barres empilées par groupe d'âge
j<-ggplot(data_sexe, aes(x = sexe, y = Percentage, fill = Somme_Importance)) +
  geom_bar(stat = "identity") +
  geom_text(aes(label = sprintf("%.1f", Percentage)), 
            position = position_stack(vjust = 0.5), size = 3) +
  labs(title = "",
       x = "Sexe", y = "Pourcentage", fill = "") +
  scale_y_continuous(labels = percent_format(scale = 1)) +
  scale_fill_brewer(palette = "PuBu") +
  theme_minimal()+
  theme(legend.position = "bottom")

# Sauvegarder le graphique dans le sous-dossier 'Somme_marqueur_objectif'
ggsave(here("figures","marqueur_objectif", "_somme_importance_selon_sexe_plot.png"), plot = j, width = 10, height = 6)

j
```


#### Somme des marqueurs objectifs selon le milieu de residence

```{r, echo=T, message=FALSE, warning=FALSE}

data_Lieu_de_residence <- data_design$variables %>%
  group_by(Lieu_de_residence, Somme_Importance) %>%
  summarise(Count = n()) %>%
  mutate(Percentage = Count / sum(Count) * 100) %>%
  ungroup()

# Définir l'ordre des niveaux pour la variable Somme_Importance
levels_importance <- c("0 oui (rien n’est important)", 
                         "1 oui", 
                         "2 oui", 
                         "3 oui", 
                         "4 oui", 
                         "5 oui (tout est important)")
data_Lieu_de_residence$Somme_Importance <- factor(data_Lieu_de_residence$Somme_Importance, levels = levels_importance)

# Création du graphique à barres empilées par groupe d'âge
k<-ggplot(data_Lieu_de_residence, aes(x = Lieu_de_residence, y = Percentage, fill = Somme_Importance)) +
  geom_bar(stat = "identity") +
  geom_text(aes(label = sprintf("%.1f", Percentage)), 
            position = position_stack(vjust = 0.5), size = 3) +
  labs(title = "",
       x = "Lieu de residence", y = "Pourcentage", fill = "") +
  scale_y_continuous(labels = percent_format(scale = 1)) +
  scale_fill_brewer(palette = "PuBu") +
  theme_minimal() +
  theme(legend.position = "bottom")



# Sauvegarder le graphique dans le sous-dossier 'Somme_marqueur_objectif'
ggsave(here("figures","marqueur_objectif", "_somme_importance_selon_residence_plot.png"), plot = k, width = 10, height = 6)


k
```

#### Somme des marqueurs objectifs selon le utilisation des médias  
```{r, echo=T, message=FALSE, warning=FALSE}

data_Comptes_medias_sociaux <- data_design$variables %>%
  group_by(Usage_MS, Somme_Importance) %>%
  summarise(Count = n()) %>%
  mutate(Percentage = Count / sum(Count) * 100) %>%
  ungroup()

# Définir l'ordre des niveaux pour la variable Somme_Importance
levels_importance <- c("0 oui (rien n’est important)", 
                         "1 oui", 
                         "2 oui", 
                         "3 oui", 
                         "4 oui", 
                         "5 oui (tout est important)")
data_Comptes_medias_sociaux$Somme_Importance <- factor(data_Comptes_medias_sociaux$Somme_Importance, levels = levels_importance)

# Création du graphique à barres empilées par groupe d'âge
l<-ggplot(data_Comptes_medias_sociaux, aes(x = Usage_MS, y = Percentage, fill = Somme_Importance)) +
  geom_bar(stat = "identity") +
  geom_text(aes(label = sprintf("%.1f", Percentage)), 
            position = position_stack(vjust = 0.5), size = 3) +
  labs(title = "",
       x = "", y = "Pourcentage", fill = "") +
  scale_y_continuous(labels = percent_format(scale = 1)) +
  scale_fill_brewer(palette = "PuBu") +
  theme_minimal() +
  theme(legend.position = "bottom")

# Sauvegarder le graphique dans le sous-dossier 'Somme_marqueur_objectif'
ggsave(here("figures","marqueur_objectif", "_somme_importance_médias_sociaux_plot.png"), plot = l, width = 10, height = 6)

l
```




### Classification

#### Dindogramme pour les marqueurs objectis
```{r, echo=T, message=FALSE, warning=FALSE}

#install.packages(c("dplyr", "dendextend", "ade4", "ggdendro", "fastcluster", "FactoMineR"))

# Chargement des bibliothèques nécessaires
library(dplyr)
library(dendextend)
library(ade4)
library(ggdendro)
library(fastcluster)
library(devtools)
#install_github("larmarange/JLutils")
#source(url("https://raw.githubusercontent.com/larmarange/JLutils/master/R/clustering.R"))
#devtools::install_github("husson/FactoMineR")
library(JLutils)
library(FactoMineR)

data_interest <- data_design$variables %>%
  select(Somme_Importance,sexe,gpe_age,Lieu_de_residence) %>%
  na.omit()

data_interest$Somme_Importance<-as.factor(data_interest$Somme_Importance)
data_interest$sexe<-as.factor(data_interest$sexe)
data_interest$gpe_age<-as.factor(data_interest$gpe_age)
data_interest$Lieu_de_residence<-as.factor(data_interest$Lieu_de_residence)

acm <- dudi.acm(data_interest, scannf = FALSE, nf = 5)

md <- dist.dudi(acm)

arbre <- hclust(md, method = "ward.D2")

```


```{r, echo=T, message=FALSE, warning=FALSE}
#meilleure partition entre 3 et 20 classes.
best.cutree(arbre)
```

####  Affichage 
```{r, echo=T, message=FALSE, warning=FALSE}
ggdendrogram(arbre, labels = FALSE)
```


```{r, echo=T, message=FALSE, warning=FALSE}
# Coloration des branches en fonction des clusters
library(ggplot2)
ggplot(color_branches(arbre, k = 6), labels = FALSE)

```



```{r, echo=T, message=FALSE, warning=FALSE}
#Decoupage pour une analyse fine
typo <- cutree(arbre, 6)
freq(typo)
data_interest$typo<- cutree(arbre,6)
```

#### Typologie
```{r, echo=T, message=FALSE, warning=FALSE}
data_interest %>%
  tbl_summary(by = typo)
```



```{r, echo=T, message=FALSE, warning=FALSE}
##classification avec les variables 
#data_interest
```



### DindogrammeCAH avec l’extension FactoMineR pour les marqueurs objectis
```{r, echo=T, message=FALSE, warning=FALSE}

data_interest <- data_design$variables %>%
  select(Somme_Importance,sexe,gpe_age,Lieu_de_residence) %>%
  na.omit()

data_interest$Somme_Importance<-as.factor(data_interest$Somme_Importance)
data_interest$sexe<-as.factor(data_interest$sexe)
data_interest$gpe_age<-as.factor(data_interest$gpe_age)
data_interest$Lieu_de_residence<-as.factor(data_interest$Lieu_de_residence)


acm2 <- MCA(data_interest[complete.cases(data_interest), ], ncp = 5, graph = FALSE)
cah <- HCPC(acm2, graph = FALSE)
```



```{r, echo=T, message=FALSE, warning=FALSE}
#Affichage du cluster en 3 partitions
plot(cah, choice = "tree")
```


```{r, echo=T, message=FALSE, warning=FALSE}
#affichage en 3D
plot(cah, choice = "3D.map")
```


```{r, echo=T, message=FALSE, warning=FALSE}
#Affichage en en bar
plot(cah, choice = "bar")
```


 
```{r, echo=FALSE, message=FALSE, warning=FALSE}
plot(cah, choice = "map")
```


```{r, echo=T, message=FALSE, warning=FALSE}
#cah$data.clust
```







## Analyse des marqueurs subjectifs 

### Marqueurs subjectifs selon le sexe
```{r, echo=T, message=FALSE, warning=FALSE}
# Créer l'objet de design en tenant compte des pondérations
table_Marqueurs_subjectifs_sexe <- 
  data_design %>%
  tbl_svysummary(
    by = sexe,
    include = c(Propres_responsabilites, Propres_decisions, Independance_finance),
  statistic = list(
    all_continuous() ~ "{mean}",
    all_categorical() ~ "{p} ({n})"
  ),
  digits=~ c(1,0),
  missing = "no"  
) %>%
  add_overall() %>%  
  add_p() %>%        
  modify_header(label = "**Caractéristiques**") %>% 
  modify_caption("**table_Marqueurs_subjectifs_sexe**")

table_Marqueurs_subjectifs_sexe
```

### Marqueurs subjectifs selon l'age
```{r, echo=T, message=FALSE, warning=FALSE}
table_Marqueurs_subjectifs_gpe_age <- 
  data_design %>%
  tbl_svysummary(
    by = gpe_age,
    include = c(Propres_responsabilites, Propres_decisions, Independance_finance),
  statistic = list(
    all_continuous() ~ "{mean}",
    all_categorical() ~ "{p} ({n})"
  ),
  digits=~ c(1,0),
  missing = "no"  
) %>%
  add_overall() %>%  
  add_p() %>%        
  modify_header(label = "**Caractéristiques**") %>% 
  modify_caption("**table_Marqueurs_subjectifs_gpe_age**")

table_Marqueurs_subjectifs_gpe_age
```


### Marqueurs subjectifs selon le lieu de residence
```{r, echo=T, message=FALSE, warning=FALSE}
table_Marqueurs_subjectifs_Lieu_de_residence <- 
  data_design %>%
  tbl_svysummary(
    by = Lieu_de_residence,
    include = c(Propres_responsabilites, Propres_decisions, Independance_finance),
  statistic = list(
    all_continuous() ~ "{mean}",
    all_categorical() ~ "{p} ({n})"
  ),
  digits=~ c(1,0),
  missing = "no"  
) %>%
  add_overall() %>%  
  add_p() %>%        
  modify_header(label = "**Caractéristiques**") %>% 
  modify_caption("**table_Marqueurs_subjectifs_Lieu_de_residence**")

table_Marqueurs_subjectifs_Lieu_de_residence
```



### Marqueurs subjectifs selon l'utilisation des médias sociaux
```{r, echo=T, message=FALSE, warning=FALSE}
table_Marqueurs_subjectifs_Comptes_medias_sociaux <- 
  data_design %>%
  tbl_svysummary(
    by = Usage_MS,
    include = c(Propres_responsabilites, Propres_decisions, Independance_finance),
  statistic = list(
    all_continuous() ~ "{mean}",
    all_categorical() ~ "{p} ({n})"
  ),
  digits=~ c(1,0),
  missing = "no"  
) %>%
  add_overall() %>%  
  add_p() %>%        
  modify_header(label = "**Caractéristiques**") %>% 
  modify_caption("**table_Marqueurs_subjectifs_Comptes_medias_sociaux**")

table_Marqueurs_subjectifs_Comptes_medias_sociaux
```





### Gaphique pour tout l' Echantillon

```{r, echo=T, message=FALSE, warning=FALSE}
library(ggplot2)
library(dplyr)
library(tidyr)
library(scales)

# Regrouper les données et calculer les pourcentages
data_long <- data_design$variables %>%
  select(Propres_responsabilites, Propres_decisions, Independance_finance) %>%
  gather(key = "Marqueur", value = "Importance") %>%
  group_by(Marqueur, Importance) %>%
  summarise(Count = n()) %>%
  mutate(Percentage = Count / sum(Count) * 100) %>%
  ungroup()

# Définir l'ordre des niveaux pour la variable "Importance"
levels_importance <- c("Pas du tout important", "Peu important", "Plus ou moins important", "Important", "Très important")
data_long$Importance <- factor(data_long$Importance, levels = levels_importance)

# Créer le graphique à barres empilées horizontal avec affichage des pourcentages
n<-ggplot(data_long, aes(x = Marqueur, y = Percentage, fill = Importance)) +
  geom_bar(stat = "identity") +
  geom_text(aes(label = sprintf("%.1f", Percentage)), 
            position = position_stack(vjust = 0.5), size = 3) +
  labs(x = "Marqueur_subjectif", y = "Pourcentage", fill = "",
       title = "") +
  scale_y_continuous(labels = percent_format(scale = 1)) +
  scale_fill_brewer(palette = "RdBu") +
  theme_minimal() +
  theme(legend.position = "bottom")+
  theme(axis.text.x = element_text(angle = 45, hjust = 1)) +
  coord_flip()


ggsave(here("figures","marqueur_subjectif", "marqueurs_subjectif_echantillon_plot.png"), plot = n, width = 10, height = 6)


n
```




###   Graphique des marqueurs subjectifs selon le sexe 

```{r, echo=T, message=FALSE, warning=FALSE}
# Regrouper les données par sexe et calculer les pourcentages
data_sexe <- data_design$variables %>%
  select(sexe,Propres_responsabilites, Propres_decisions, Independance_finance) %>%
  gather(key = "Marqueur", value = "Importance", -sexe) %>%
  group_by(sexe, Marqueur, Importance) %>%
  summarise(Count = n()) %>%
  mutate(Percentage = Count / sum(Count) * 100) %>%
  ungroup()

# Définir l'ordre des niveaux pour la variable "Importance"
levels_importance <- c("Pas du tout important", "Peu important", "Plus ou moins important", "Important", "Très important")
data_sexe$Importance <- factor(data_sexe$Importance, levels = levels_importance)

# Créer le graphique de barres empilées avec les pourcentages par sexe
n1<-ggplot(data_sexe, aes(x = Marqueur, y = Percentage, fill = Importance)) +
  geom_bar(stat = "identity") +
  geom_text(aes(label = sprintf("%.1f", Percentage)), position = position_stack(vjust = 0.5), size = 3) +
  facet_wrap(~sexe) +
  labs(x = "Marqueur_subjectif", y = "Pourcentage", fill = "") +
  theme_minimal() +
  theme(legend.position = "bottom")+
  theme(axis.text.x = element_text(angle = 45, hjust = 1)) +
  coord_flip() +
  scale_fill_brewer(palette = "RdBu")


ggsave(here("figures","marqueur_subjectif", "marqueurs_subjectif_selon_sexe_plot.png"), plot = n1, width = 10, height = 6)


n1
```


###  Graphique des marqueurs selon l'age 
```{r, echo=T, message=FALSE, warning=FALSE}
# Regrouper les données par sexe et calculer les pourcentages
data_gpe_age <- data_design$variables %>%
  select(gpe_age,Propres_responsabilites, Propres_decisions, Independance_finance) %>%
  gather(key = "Marqueur", value = "Importance", -gpe_age) %>%
  group_by(gpe_age, Marqueur, Importance) %>%
  summarise(Count = n()) %>%
  mutate(Percentage = Count / sum(Count) * 100) %>%
  ungroup()

# Définir l'ordre des niveaux pour la variable "Importance"
levels_importance <- c("Pas du tout important", "Peu important", "Plus ou moins important", "Important", "Très important")
data_gpe_age$Importance <- factor(data_gpe_age$Importance, levels = levels_importance)

# Créer le graphique de barres empilées avec les pourcentages par sexe
n2<-ggplot(data_gpe_age, aes(x = Marqueur, y = Percentage, fill = Importance)) +
  geom_bar(stat = "identity") +
  geom_text(aes(label = sprintf("%.1f", Percentage)), position = position_stack(vjust = 0.5), size = 3) +
  facet_wrap(~gpe_age) +
  labs(x = "Marqueur_subjectif", y = "Pourcentage", fill = "") +
  theme_minimal() + 
  theme(legend.position = "bottom")+
  theme(axis.text.x = element_text(angle = 45, hjust = 1)) +
  coord_flip() +
  scale_fill_brewer(palette = "RdBu")

ggsave(here("figures", "marqueur_subjectif", "marqueurs_subjectif_selon_age_plot.png"), plot = n2, width = 10, height = 6)


n2

```


### Graphique des marqueuers subjectifs selon le lieu de residence 

```{r, echo=T, message=FALSE, warning=FALSE}

# Regrouper les données selon le lieu de residence et calculer les pourcentages
data_Lieu_de_residence <- data_design$variables %>%
  select(Lieu_de_residence,Propres_responsabilites, Propres_decisions, Independance_finance) %>%
  gather(key = "Marqueur", value = "Importance", -Lieu_de_residence) %>%
  group_by(Lieu_de_residence, Marqueur, Importance) %>%
  summarise(Count = n()) %>%
  mutate(Percentage = Count / sum(Count) * 100) %>%
  ungroup()

# Définir l'ordre des niveaux pour la variable "Importance"
levels_importance <- c("Pas du tout important", "Peu important", "Plus ou moins important", "Important", "Très important")
data_Lieu_de_residence$Importance <- factor(data_Lieu_de_residence$Importance, levels = levels_importance)

# Créer le graphique de barres empilées avec les pourcentages par sexe
n3<-ggplot(data_Lieu_de_residence, aes(x = Marqueur, y = Percentage, fill = Importance)) +
  geom_bar(stat = "identity") +
  geom_text(aes(label = sprintf("%.1f", Percentage)), position = position_stack(vjust = 0.5), size = 3) +
  facet_wrap(~Lieu_de_residence) +
  labs(x = "Marqueur_subjectif", y = "Pourcentage", fill = "") +
  theme_minimal() +
  theme(legend.position = "bottom")+
  theme(axis.text.x = element_text(angle = 45, hjust = 1)) +
  coord_flip() +
  scale_fill_brewer(palette = "RdBu")


ggsave(here("figures", "marqueur_subjectif", "marqueurs_subjectif_selon_milieu_residence_plot.png"), plot = n3, width = 10, height = 6)


n3

```


### Graphique des marqueurs subjectifs selon l'utilisation des médias sociaux 

```{r, echo=T, message=FALSE, warning=FALSE}
# Regrouper les données  et calculer les pourcentages
data_Comptes_medias_sociaux <- data_design$variables %>%
  select(Usage_MS,Propres_responsabilites, Propres_decisions, Independance_finance) %>%
  gather(key = "Marqueur", value = "Importance", -Usage_MS) %>%
  group_by(Usage_MS, Marqueur, Importance) %>%
  summarise(Count = n()) %>%
  mutate(Percentage = Count / sum(Count) * 100) %>%
  ungroup()

# Définir l'ordre des niveaux pour la variable "Importance"
levels_importance <- c("Pas du tout important", "Peu important", "Plus ou moins important", "Important", "Très important")
data_Comptes_medias_sociaux$Importance <- factor(data_Comptes_medias_sociaux$Importance, levels = levels_importance)

# Créer le graphique de barres empilées avec les pourcentages par usage des méadias
n4<-ggplot(data_Comptes_medias_sociaux, aes(x = Marqueur, y = Percentage, fill = Importance)) +
  geom_bar(stat = "identity") +
  geom_text(aes(label = sprintf("%.1f", Percentage)), position = position_stack(vjust = 0.5), size = 3) +
  facet_wrap(~Usage_MS) +
  labs(x = "Marqueur_subjectif", y = "Pourcentage", fill = "") +
  theme_minimal() + 
  theme(legend.position = "bottom")+
  theme(axis.text.x = element_text(angle = 45, hjust = 1)) +
  coord_flip() +
  scale_fill_brewer(palette = "RdBu")

ggsave(here("figures", "marqueur_subjectif", "marqueurs_subjectif_utilisation_médias_plot.png"), plot = n4, width = 10, height = 6)


n4

```



### Graphique avec  la somme des marqueurs subjectifs pour l'ensemble de l'echantillon

```{r, echo=T, message=FALSE, warning=FALSE}

# Création du graphique à barres avec pourcentages affichés
o<-ggplot(data_design, aes(x = Somme_Importance_subjectif, fill = Somme_Importance_subjectif)) +
  geom_bar() +
  geom_text(stat = "count",
            aes(label = scales::percent(..count../sum(..count..), accuracy = 0.1) %>% gsub("%", "", .)),
            vjust = -0.5) +
  labs(
    title = "",
    x = "Nombre de dimensions considérées comme importantes",
    y = "Nombre d'individus"
  ) +
  scale_fill_brewer(palette = "PuBu") +
  theme_minimal() +
  theme(legend.position = "none")


ggsave(here("figures", "marqueur_subjectif", "Somme_subjectif_echantillon_plot.png"), plot = o, width = 10, height = 6)

o
```


####  Somme marqueurs subjectifs selon l'age
```{r, echo=T, message=FALSE, warning=FALSE}
data_gpe_age <- data_design$variables %>%
  group_by(gpe_age, Somme_Importance_subjectif) %>%
  summarise(Count = n()) %>%
  mutate(Percentage = Count / sum(Count) * 100) %>%
  ungroup()

# Définir l'ordre des niveaux pour la variable Somme_Importance
levels_importance <- c("0 oui (rien n’est important)", 
                         "1 oui", 
                         "2 oui", 
                         "3 oui (tout est important)")
data_gpe_age$Somme_Importance_subjectif <- factor(data_gpe_age$Somme_Importance_subjectif, levels = levels_importance)

# Création du graphique à barres empilées par groupe d'âge
o1<-ggplot(data_gpe_age, aes(x = gpe_age, y = Percentage, fill = Somme_Importance_subjectif)) +
  geom_bar(stat = "identity") +
  geom_text(aes(label = sprintf("%.1f", Percentage)), 
            position = position_stack(vjust = 0.5), size = 3) +
  labs(title = "",
       x = "Groupe d'âge", y = "Pourcentage", fill = "") +
  scale_y_continuous(labels = percent_format(scale = 1)) +
  scale_fill_brewer(palette = "PuBu") +
  theme_minimal()+
  theme(legend.position = "bottom")


ggsave(here("figures", "marqueur_subjectif", "Somme_subjectif_selon_age_plot.png"), plot = o1, width = 10, height = 6)


o1
```


#### Sommme des marqueurs subjectifs  selon le sexe
```{r, echo=T, message=FALSE, warning=FALSE}
data_sexe <- data_design$variables %>%
  group_by(sexe, Somme_Importance_subjectif) %>%
  summarise(Count = n()) %>%
  mutate(Percentage = Count / sum(Count) * 100) %>%
  ungroup()

# Définir l'ordre des niveaux pour la variable Somme_Importance
levels_importance <- c("0 oui (rien n’est important)", 
                         "1 oui", 
                         "2 oui", 
                         "3 oui (tout est important)")
data_sexe$Somme_Importance_subjectif <- factor(data_sexe$Somme_Importance_subjectif, levels = levels_importance)

# Création du graphique à barres empilées par groupe d'âge
o2<-ggplot(data_sexe, aes(x = sexe, y = Percentage, fill = Somme_Importance_subjectif)) +
  geom_bar(stat = "identity") +
  geom_text(aes(label = sprintf("%.1f", Percentage)), 
            position = position_stack(vjust = 0.5), size = 3) +
  labs(title = "",
       x = "Sexe", y = "Pourcentage", fill = "") +
  scale_y_continuous(labels = percent_format(scale = 1)) +
  scale_fill_brewer(palette = "PuBu") +
  theme_minimal()+
  theme(legend.position = "bottom")


ggsave(here("figures", "marqueur_subjectif", "Somme_subjectif_selon_sexe_plot.png"), plot = o2, width = 10, height = 6)


o2
```



#### Somme des marqueurs selon le milieu de residence
```{r, echo=T, message=FALSE, warning=FALSE}
data_Lieu_de_residence <- data_design$variables %>%
  group_by(Lieu_de_residence, Somme_Importance_subjectif) %>%
  summarise(Count = n()) %>%
  mutate(Percentage = Count / sum(Count) * 100) %>%
  ungroup()

# Définir l'ordre des niveaux pour la variable Somme_Importance
levels_importance <- c("0 oui (rien n’est important)", 
                         "1 oui", 
                         "2 oui", 
                         "3 oui (tout est important)")
data_Lieu_de_residence$Somme_Importance_subjectif <- factor(data_Lieu_de_residence$Somme_Importance_subjectif, levels = levels_importance)

# Création du graphique à barres empilées par groupe d'âge
o3<-ggplot(data_Lieu_de_residence, aes(x = Lieu_de_residence, y = Percentage, fill = Somme_Importance_subjectif)) +
  geom_bar(stat = "identity") +
  geom_text(aes(label = sprintf("%.1f", Percentage)), 
            position = position_stack(vjust = 0.5), size = 3) +
  labs(title = "",
       x = "Lieu de residence", y = "Pourcentage", fill = "") +
  scale_y_continuous(labels = percent_format(scale = 1)) +
  scale_fill_brewer(palette = "PuBu") +
  theme_minimal()+
  theme(legend.position = "bottom")


ggsave(here("figures", "marqueur_subjectif", "Somme_subjectif_lieu_de_residence_plot.png"), plot = o3, width = 10, height = 6)


o3
```



#### Somme des marqueurs subjectifs selon l'utilisation des médias 
```{r, echo=T, message=FALSE, warning=FALSE}
data_Comptes_medias_sociaux <- data_design$variables %>%
  group_by(Usage_MS, Somme_Importance_subjectif) %>%
  summarise(Count = n()) %>%
  mutate(Percentage = Count / sum(Count) * 100) %>%
  ungroup()

# Définir l'ordre des niveaux pour la variable Somme_Importance
levels_importance <- c("0 oui (rien n’est important)", 
                         "1 oui", 
                         "2 oui", 
                         "3 oui (tout est important)")
data_Comptes_medias_sociaux$Somme_Importance_subjectif <- factor(data_Comptes_medias_sociaux$Somme_Importance_subjectif, levels = levels_importance)

# Création du graphique à barres empilées par groupe d'âge
o4<-ggplot(data_Comptes_medias_sociaux, aes(x = Usage_MS, y = Percentage, fill = Somme_Importance_subjectif)) +
  geom_bar(stat = "identity") +
  geom_text(aes(label = sprintf("%.1f", Percentage)), 
            position = position_stack(vjust = 0.5), size = 3) +
  labs(title = "",
       x = "Usage_medias_sociaux", y = "Pourcentage", fill = "") +
  scale_y_continuous(labels = percent_format(scale = 1)) +
  scale_fill_brewer(palette = "PuBu") +
  theme_minimal()+
  theme(legend.position = "bottom")



ggsave(here("figures", "marqueur_subjectif", "Somme_subjectif_utilisation_medias_plot.png"), plot = o4, width = 10, height = 6)


o4
```




### Classification subjectifs

####  Dindogramme subjectifs

```{r, echo=T, message=FALSE, warning=FALSE}
# Chargement des bibliothèques nécessaires
library(dplyr)
library(dendextend)
library(ade4)
library(ggdendro)
library(fastcluster)
#library(devtools)
#install_github("larmarange/JLutils")
#library(JLutils)
#source(url("https://raw.githubusercontent.com/larmarange/JLutils/master/R/clustering.R"))


data_interest<-0


# Sélectionner les variables d'intérêt et supprimer les lignes avec des valeurs manquantes
data_interest <- data_design$variables %>%
  select(Somme_Importance_subjectif, sexe, gpe_age, Lieu_de_residence) %>%
  na.omit()

# Convertir les variables en facteurs
data_interest <- data_interest %>%
  mutate(across(everything(), as.factor))

# Supprimer les niveaux de facteurs sans occurrences
data_interest <- data_interest %>%
  mutate(across(everything(), ~ fct_drop(.)))

# Vérifier la distribution des catégories pour chaque variable
summary(data_interest)

# Effectuer l'ACM
acm <- dudi.acm(data_interest, scannf = FALSE, nf = 5)

# Calculer la matrice de distance
md <- dist.dudi(acm)

# Construire le dendrogramme en utilisant la méthode de Ward
arbre <- hclust(md, method = "ward.D2")


```


```{r, echo=T, message=FALSE, warning=FALSE}
#meilleure partition entre 3 et 20 classes.
best.cutree(arbre)

```


#### Arbre 
```{r, echo=T, message=FALSE, warning=FALSE}

ggdendrogram(arbre, labels = FALSE)

```

```{r, echo=T, message=FALSE, warning=FALSE}

# Coloration des branches en fonction des clusters
library(ggplot2)
ggplot(color_branches(arbre, k = 10), labels = FALSE)

```

#### Typologie
```{r, echo=T, message=FALSE, warning=FALSE}

typo <- cutree(arbre, 10)
freq(typo)
data_interest$typo<- cutree(arbre,10)

```

```{r, echo=T, message=FALSE, warning=FALSE}

data_interest %>%
  tbl_summary(by = typo)

```


```{r, echo=T, message=FALSE, warning=FALSE}
#data_interest
```





####  Classification subjectifs FactoMineR
```{r, echo=T, message=FALSE, warning=FALSE}
library(FactoMineR)

data_interest<-0
data_interest <- data_design$variables %>%
  select(Somme_Importance_subjectif,sexe,gpe_age,Lieu_de_residence) %>%
  na.omit()

data_interest$Somme_Importance<-as.factor(data_interest$Somme_Importance_subjectif)
data_interest$sexe<-as.factor(data_interest$sexe)
data_interest$gpe_age<-as.factor(data_interest$gpe_age)
data_interest$Lieu_de_residence<-as.factor(data_interest$Lieu_de_residence)


acm2 <- MCA(data_interest[complete.cases(data_interest), ], ncp = 5, graph = FALSE)
cah <- HCPC(acm2, graph = FALSE)
```



```{r, echo=T, message=FALSE, warning=FALSE}
plot(cah, choice = "tree")
```

#affichage en 3D
```{r, echo=T, message=FALSE, warning=FALSE}
plot(cah, choice = "3D.map")
```

#### Affichage
```{r, echo=T, message=FALSE, warning=FALSE}
plot(cah, choice = "bar")
```


```{r, echo=T, message=FALSE, warning=FALSE}
plot(cah, choice = "map")
```


```{r, echo=T, message=FALSE, warning=FALSE}
#cah$data.clust
```




# Observations simultanées des marqueurs objectifs et subjectifs

## Graphique pour les Marqueurs objectifs et subjectifs  

```{r, echo=T, message=FALSE, warning=FALSE}
# Préparation des données au format long
data_long <- data_design$variables %>%
  select(Marq_objectif, Marq_subjectif) %>%
  pivot_longer(cols = everything(), names_to = "Marqueur", values_to = "Importance") %>%
  group_by(Marqueur, Importance) %>%
  summarise(Count = n(), .groups = 'drop') %>%
  group_by(Marqueur) %>%
  mutate(Percentage = Count / sum(Count) * 100) %>%
  ungroup()

# Création du graphique à barres empilées
graphique <- ggplot(data_long, aes(x = Marqueur, y = Percentage, fill = as.factor(Importance))) +
  geom_bar(stat = "identity") +
  geom_text(aes(label = sprintf("%.1f", Percentage)), 
            position = position_stack(vjust = 0.5), size = 3) +
  labs(x = "", y = "Pourcentage", fill = "",
       title = "Comparaison des marqueurs objectif et subjectif") +
  scale_y_continuous(labels = percent_format(scale = 1)) +
  scale_fill_brewer(palette = "PuBu") +
  theme_minimal() +
  theme(legend.position = "bottom",
        axis.text.x = element_text(angle = 45, hjust = 1))

# Sauvegarde du graphique
ggsave(here("figures", "marqueur_Objectif_subjectif", "Somme_subjectif_objecti_echantillon_plot.png"), 
       plot = graphique, width = 10, height = 6)


# Affichage du graphique
graphique

```

## Classification pour les deux marqueurs et choix du meilleur k

```{r, echo=T, message=FALSE, warning=FALSE}
library(dplyr)
library(dendextend)
library(ade4)
library(ggdendro)
library(fastcluster)
#library(devtools)
#install_github("larmarange/JLutils")
#library(JLutils)
#source(url("https://raw.githubusercontent.com/larmarange/JLutils/master/R/clustering.R"))

data_interest<-0
data_interest <- data_design$variables %>%
  select(Somme_Importance,Somme_Importance_subjectif,gpe_age) %>%
  na.omit()

# Convertir les variables en facteurs
data_interest <- data_interest %>%
  mutate(across(everything(), as.factor))



# Supprimer les niveaux de facteurs sans occurrences
data_interest <- data_interest %>%
  mutate(across(everything(), ~ fct_drop(.)))

# Suppression des niveaux inutilisés de la variable Somme_Importance_subjectif
data_interest$Somme_Importance_subjectif <- fct_drop(data_interest$Somme_Importance_subjectif)

# Vérifier la distribution des catégories pour chaque variable
summary(data_interest)


acm <- dudi.acm(data_interest, scannf = FALSE, nf = 5)

md <- dist.dudi(acm)

arbre <- hclust(md, method = "ward.D2")

```



```{r, echo=T, message=FALSE, warning=FALSE}
#meilleure partition entre 3 et 20 classes.
best.cutree(arbre)

```


## Arbre de decisison
```{r, echo=T, message=FALSE, warning=FALSE}
ggdendrogram(arbre, labels = FALSE)
```

```{r, echo=T, message=FALSE, warning=FALSE}
# Coloration des branches en fonction des clusters
library(ggplot2)
ggplot(color_branches(arbre, k = 9), labels = FALSE)
```

## Typologie
```{r, echo=T, message=FALSE, warning=FALSE}
typo <- cutree(arbre, 9)
freq(typo)
data_interest$typo<- cutree(arbre,9)
```

```{r, echo=T, message=FALSE, warning=FALSE}
data_interest %>%
  tbl_summary(by = typo)
```


```{r, echo=T, message=FALSE, warning=FALSE}
#data_interest
```


================================================
================================================
#regression avec la variable Justice sociale 
================================================
================================================

```{r}
library("MASS")
```



```{r}

data_P3_$Justice_sociale <- factor(
  data_P3_$Justice_sociale,
  ordered = TRUE,
  levels = c(1, 2, 3, 4, 5)
)


data_P3_ <- data_P3_ %>%
  mutate(
    Justice_sociale_rec = ifelse(Justice_sociale %in% c(1, 2, 3), 0, 1)
  )

```


```{r}
data_P3_ <- data_P3_ %>%
  mutate(
    Justice_sociale_rec = ifelse(Justice_sociale %in% c(1, 2, 3), 0, 1),
    Influencer_sur_autrui_rec = ifelse(Influencer_sur_autrui %in% c(1, 2, 3), 0, 1),
    Monde_en_paix_rec = ifelse(Monde_en_paix %in% c(1, 2, 3), 0, 1),
    Securite_pour_famille_rec = ifelse(Securite_pour_famille %in% c(1, 2, 3), 0, 1),
    Respect_et_armonie_avec_terre_rec = ifelse(Respect_et_armonie_avec_terre %in% c(1, 2, 3), 0, 1),
    Honorer_parents_aines_rec = ifelse(Honorer_parents_aines %in% c(1, 2, 3), 0, 1),
    Autorite_commander_autrui_rec = ifelse(Autorite_commander_autrui %in% c(1, 2, 3), 0, 1),
    Proteger_environnement_rec = ifelse(Proteger_environnement %in% c(1, 2, 3), 0, 1),
    Richesse_materiel_argent_rec = ifelse(Richesse_materiel_argent %in% c(1, 2, 3), 0, 1),
    Auto_discipline_rec = ifelse(Auto_discipline %in% c(1, 2, 3), 0, 1),
    Union_avec_la_nature_rec = ifelse(Union_avec_la_nature %in% c(1, 2, 3), 0, 1),
    Equite_egalite_des_chances_rec = ifelse(Equite_egalite_des_chances %in% c(1, 2, 3), 0, 1)
  )



vars_rec <- c(
  "Justice_sociale_rec",
  "Influencer_sur_autrui_rec",
  "Monde_en_paix_rec",
  "Securite_pour_famille_rec",
  "Respect_et_armonie_avec_terre_rec",
  "Honorer_parents_aines_rec",
  "Autorite_commander_autrui_rec",
  "Proteger_environnement_rec",
  "Richesse_materiel_argent_rec",
  "Auto_discipline_rec",
  "Union_avec_la_nature_rec",
  "Equite_egalite_des_chances_rec"
)


modeles_bin <- list()

```



```{r}
# Étape 1 — Liste de variables dépendantes
vars_rec <- c(
  "Justice_sociale_rec",
  "Influencer_sur_autrui_rec",
  "Monde_en_paix_rec",
  "Securite_pour_famille_rec",
  "Respect_et_armonie_avec_terre_rec",
  "Honorer_parents_aines_rec",
  "Autorite_commander_autrui_rec",
  "Proteger_environnement_rec",
  "Richesse_materiel_argent_rec",
  "Auto_discipline_rec",
  "Union_avec_la_nature_rec",
  "Equite_egalite_des_chances_rec"
)

# Boucle de modélisation logistique
modeles_bin <- lapply(vars_rec, function(var) {
  glm(as.formula(paste(var, "~ Usage_MS")), data = data_P3_, family = binomial)
})
names(modeles_bin) <- vars_rec

# Extraction des OR et IC pour chaque modèle
resultats <- lapply(names(modeles_bin), function(var) {
  mod <- modeles_bin[[var]]
  
  or_ci <- exp(cbind(OddsRatio = coef(mod), confint(mod)))  
  or_ci <- as.data.frame(or_ci)
  or_ci$Variable <- rownames(or_ci)
  or_ci$Outcome <- var
  rownames(or_ci) <- NULL
  
  or_ci
})

#  Combinaison dans un seul tableau
table_OR <- bind_rows(resultats) %>%
  select(Outcome, Variable, OddsRatio, `2.5 %`, `97.5 %`) %>%
  filter(Variable != "(Intercept)")  

# Étape 5 — Afficher le tableau final
table_OR


```


```{r}
table_OR <- table_OR %>%
  rename(
    Variable_étudiée = Outcome,
    Coef = OddsRatio,
    Min= `2.5 %`,
    Max = `97.5 %`
  )


table_OR1 <- table_OR %>%
  select(-Variable)

table_OR1

df <- table_OR1 %>%
  mutate(
    ymin = Min,
    ymax = Max
  )
df
```


```{r}
library(ggplot2)

ggplot(df, aes(x = Variable_étudiée, y = Coef)) +
  geom_point(size = 2, color = "steelblue") +
  geom_errorbar(aes(ymin = ymin, ymax = ymax), width = 0.2, color = "steelblue") +
  geom_hline(yintercept = 1, linetype = "dashed", color = "red") + 
  coord_flip() +
  labs(
    title = "Résultats des régressions logistiques-bruts",
    y = "Coefficient (Odds Ratio)",
    x = ""
  ) +
  theme_classic(base_size = 14) +
  theme(
    axis.text.x = element_text(angle = 0, hjust = 1),
    plot.title = element_text(face = "bold", hjust = 0.5)
  )

```



#Avec toutes les variables 
```{r}
modeles_bin <- lapply(vars_rec, function(var) {
  formule <- as.formula(paste(
    var, "~ Usage_MS + gpe_age + sexe + lieu_de_naissance +",
    "Diplome_du_repondant + Occupation_du_repondant + Revenu_annuel_du_repondant"
  ))
  glm(formule, data = data_P3_, family = binomial)
})

names(modeles_bin) <- vars_rec

```


```{r}
library(broom)

resultats <- lapply(names(modeles_bin), function(var) {
  mod <- modeles_bin[[var]]
  
  # Odds ratios et IC
  or_ci <- exp(cbind(OddsRatio = coef(mod), confint(mod)))
  or_ci <- as.data.frame(or_ci)
  or_ci$Variable <- rownames(or_ci)
  or_ci$Variable_étudiée <- var
  rownames(or_ci) <- NULL
  
  # Ajouter p-values
  tidy_mod <- tidy(mod)
  or_ci <- left_join(or_ci, tidy_mod[, c("term", "p.value")],
                     by = c("Variable" = "term"))
  
  or_ci
})

# Combiner en un seul tableau
table_OR2 <- bind_rows(resultats) %>%
  select(Variable_étudiée, Variable, OddsRatio, `2.5 %`, `97.5 %`) %>%
  filter(Variable == "Usage_MSOui") %>%  # On garde seulement Usage_MS
  rename(
    Coef = OddsRatio,
    Min = `2.5 %`,
    Max = `97.5 %`
  )


df_plot <- table_OR2 %>%
  mutate(
    ymin = Min,
    ymax = Max
  )

df_plot
```


```{r}
library(ggplot2)

ggplot(df_plot, aes(x = Variable_étudiée, y = Coef)) +
  geom_point(size = 2, color = "steelblue") +
  geom_errorbar(aes(ymin = ymin, ymax = ymax), width = 0.2, color = "steelblue") +
  geom_hline(yintercept = 1, linetype = "dashed", color = "red") +
  coord_flip() +
  labs(
    title = "Résultats des régressions logistiques-bruts-les variables étudiées",
    y = "Coefficient (Odds Ratio)",
    x = ""
  ) +
  theme_classic(base_size = 14) +
  theme(
    plot.title = element_text(face = "bold", hjust = 0.5)
  )

```


#Comparer les resultats
```{r}
# Installation (si nécessaire)
#install.packages("gridExtra")

# Chargement
library(ggplot2)
library(gridExtra)

# Exemple de tes deux graphiques
plot1 <- ggplot(df, aes(x = Variable_étudiée, y = Coef)) +
  geom_point(size = 2, color = "steelblue") +
  geom_errorbar(aes(ymin = ymin, ymax = ymax), width = 0.2, color = "steelblue") +
  geom_hline(yintercept = 1, linetype = "dashed", color = "red") + 
  coord_flip() +
  labs(
    title = "Résultats- bruts",
    y = "Coefficient (Odds Ratio)",
    x = ""
  ) +
  theme_classic(base_size = 14) +
  theme(
    plot.title = element_text(face = "bold", hjust = 0.5)
  )

plot2 <- ggplot(df_plot, aes(x = Variable_étudiée, y = Coef)) +
  geom_point(size = 2, color = "steelblue") +
  geom_errorbar(aes(ymin = ymin, ymax = ymax), width = 0.2, color = "steelblue") +
  geom_hline(yintercept = 1, linetype = "dashed", color = "red") +
  coord_flip() +
  labs(
    title = "Résultats-controlés",
    y = "Coefficient (Odds Ratio)",
    x = ""
  ) +
  theme_classic(base_size = 14) +
  theme(
    plot.title = element_text(face = "bold", hjust = 0.5)
  )

# Affichage côte à côte
grid.arrange(plot1, plot2, ncol = 2)

```



```{r}
install.packages("gridExtra")
library(gridExtra)

grid.arrange(plot1, plot2, ncol = 2)

```



===============
#Regression logistique ordinale 
===============
```{r}
#Usage des médias sociaux (a un compte ou non)
mod1_ord <- polr(Justice_sociale ~ Usage_MS + gpe_age + sexe +lieu_de_naissance + Diplome_du_repondant +  Occupation_du_repondant + Revenu_annuel_du_repondant,
                 data = data_P3_, Hess = TRUE)

summary(mod1_ord)


#Nombre de comptes réguliers
mod2_ord <- polr(Justice_sociale ~ Nbr_compte_MS_regulier + gpe_age + sexe +lieu_de_naissance + Diplome_du_repondant + + Occupation_du_repondant + Revenu_annuel_du_repondant,
                 data = data_P3_, Hess = TRUE)
summary(mod2_ord)


#Temps passé sur les médias sociaux
mod3_ord <- polr(Justice_sociale ~ Nombre_d_heures_sur_RSM_Jour + gpe_age + sexe +lieu_de_naissance + Diplome_du_repondant + + Occupation_du_repondant + Revenu_annuel_du_repondant,
                 data = data_P3_, Hess = TRUE)

summary(mod3_ord)
```


#Affihage des resultats
```{r}


# Calcul des p-values
ctable1 <- coef(summary(mod1_ord))
p_values1 <- pnorm(abs(ctable1[, "t value"]), lower.tail = FALSE) * 2
cbind(ctable1, "p value" = p_values1)


# Calcul des p-values
ctable2 <- coef(summary(mod2_ord))
p_values2 <- pnorm(abs(ctable2[, "t value"]), lower.tail = FALSE) * 2
cbind(ctable2, "p value" = p_values2)


# Calcul des p-values
ctable3 <- coef(summary(mod3_ord))
p_values3 <- pnorm(abs(ctable3[, "t value"]), lower.tail = FALSE) * 2
cbind(ctable3, "p value" = p_values3)

```


==================
#Regressions logistiques binaires
===================
```{r}

mod0_bin <- glm(
  Justice_sociale_rec ~ Usage_MS,
  data = data_P3_,
  family = binomial
)

# Usage des médias sociaux (a un compte ou non)
mod1_bin <- glm(
  Justice_sociale_rec ~ Usage_MS + gpe_age + sexe + lieu_de_naissance +
    Diplome_du_repondant + Occupation_du_repondant + Revenu_annuel_du_repondant,
  data = data_P3_,
  family = binomial
)

#  Nombre de comptes réguliers
mod2_bin <- glm(
  Justice_sociale_rec ~ Nbr_compte_MS_regulier + gpe_age + sexe + lieu_de_naissance +
    Diplome_du_repondant + Occupation_du_repondant + Revenu_annuel_du_repondant,
  data = data_P3_,
  family = binomial
)

#  Temps passé sur les médias sociaux
mod3_bin <- glm(
  Justice_sociale_rec ~ Nombre_d_heures_sur_RSM_Jour + gpe_age + sexe + lieu_de_naissance +
    Diplome_du_repondant + Occupation_du_repondant + Revenu_annuel_du_repondant,
  data = data_P3_,
  family = binomial
)

```


```{r}

summary(mod0_bin)
exp(cbind(OddsRatio = coef(mod0_bin), confint(mod0_bin)))


summary(mod1_bin)
exp(cbind(OddsRatio = coef(mod1_bin), confint(mod1_bin)))


summary(mod2_bin)
exp(cbind(OddsRatio = coef(mod2_bin), confint(mod2_bin)))


summary(mod3_bin)
exp(cbind(OddsRatio = coef(mod3_bin), confint(mod3_bin)))

```








#       Regression logistique          

```{r, echo=T, message=FALSE, warning=FALSE}
#  Fonction pour exécuter la régression logistique
#install.packages(c("dplyr", "broom", "ggplot2", "purrr", "forestmodel"))

library(dplyr)
library(broom)
library(ggplot2)
library(purrr)
library(forestmodel)


# Fonction pour exécuter la régression logistique et extraire les résultats
run_logistic_regression <- function(dep_var, indep_vars, model_name, data) {
  formula <- as.formula(paste(dep_var, "~", paste(indep_vars, collapse = " + ")))
  model <- glm(formula, data = data, family = binomial)
  
  tidy(model, exponentiate = TRUE, conf.int = TRUE) %>%
    mutate(Model = model_name, Dependent = dep_var) %>%
    select(term, estimate, conf.low, conf.high, Model, Dependent)
}

```




```{r, echo=T, message=FALSE, warning=FALSE}
# 3 .Forest avec forest_model 
#Définition des variables dépendantes et indépendantes
dependent_vars <- c("Quiter_nid_rec", "Emploi_TPL_rec", "Vivre_en_couple_rec", 
                    "Marier_1er_fois_rec", "Parent_1er_fois_rec", 
                    "Propres_responsabilites_rec", "Propres_decisions_rec", 
                    "Independance_finance_rec")

# Liste des modèles logistiques par variable dépendante
models <- lapply(dependent_vars, function(dep_var) {
  list(
    "Modèle 1a" = glm(as.formula(paste(dep_var, "~ Nbr_compte_MS")), data = data_P3_, family = binomial),
    "Modèle 1b" = glm(as.formula(paste(dep_var, "~ Nbr_compte_MS_regulier")), data = data_P3_, family = binomial),
    "Modèle 1c" = glm(as.formula(paste(dep_var, "~ Nbr_compte_MS + Nbr_compte_MS_regulier")), data = data_P3_, family = binomial),
    "Modèle 2"  = glm(as.formula(paste(dep_var, "~ Nbr_compte_MS + Nbr_compte_MS_regulier + gpe_age + sexe + Lieu_de_residence")), data = data_P3_, family = binomial)
  )
})

```


## Forest plot 
dependent_vars <- c("Quiter_nid_rec", "Emploi_TPL_rec", "Vivre_en_couple_rec", 
                    "Marier_1er_fois_rec", "Parent_1er_fois_rec", 
                    "Propres_responsabilites_rec", "Propres_decisions_rec", 
                    "Independance_finance_rec")
                    
    "Modèle 1a" = Nbr_compte_MS"
    "Modèle 1b" =  Nbr_compte_MS_regulier
    "Modèle 1c" =  Nbr_compte_MS + Nbr_compte_MS_regulier
    "Modèle 2"  =  Nbr_compte_MS + Nbr_compte_MS_regulier + gpe_age + sexe + Lieu_de_residence
    
```{r, echo=T, message=FALSE, warning=FALSE}
# 3.1. Appliquer forest_model à chaque modèle en ajoutant des options de format
# Appliquer forest_model à chaque modèle en ajoutant des options de format
lapply(seq_along(models), function(i) {
  dep_var <- dependent_vars[i]
  lapply(names(models[[i]]), function(model_name) {
    cat("\n--- Forest Plot pour", dep_var, "-", model_name, "---\n")  # Ajouter un titre clair
    
    # Générer le Forest Plot avec format ajusté
    print(forest_model(models[[i]][[model_name]], factor_separate_line = T, 
                       format_options = list(colour = "black", shape = 20, banded = T, 
                                             text_size = 5, point_size = 2)))  
  })
})
```



## Regroupement des regression avec stargazer


```{r , message=FALSE, warning=FALSE, echo=T}
#install.packages(c("dplyr", "broom", "purrr", "stargazer"))

# Charger les bibliothèques nécessaires
library(dplyr)
library(broom)
library(purrr)
library(stargazer)

# Fonction pour exécuter une régression logistique et retourner le modèle
run_logistic_regression <- function(dep_var, indep_vars, data) {
  formula <- as.formula(paste(dep_var, "~", paste(indep_vars, collapse = " + ")))
  model <- glm(formula, data = data, family = binomial)
  return(model)  # Retourne le modèle au lieu des résultats sous forme de tableau
}

# Définition des variables dépendantes et indépendantes
dependent_vars <- c("Quiter_nid_rec", "Emploi_TPL_rec", "Vivre_en_couple_rec", 
                    "Marier_1er_fois_rec", "Parent_1er_fois_rec", 
                    "Propres_responsabilites_rec", "Propres_decisions_rec", 
                    "Independance_finance_rec")

indep_vars_list <- list(
  "Modèle 1a" = c("Usage_MS"),
  "Modèle 1b" = c("Nbr_compte_MS"),
  "Modèle 1c" = c("Nbr_compte_MS_regulier"),
  "Modèle 1d" = c("Usage_MS", "Nbr_compte_MS", "Nbr_compte_MS_regulier")
)

# Exécuter toutes les régressions et stocker les modèles
models <- list()

for (dep_var in dependent_vars) {
  for (model_name in names(indep_vars_list)) {
    model <- run_logistic_regression(dep_var, indep_vars_list[[model_name]], data_P3_)
    models[[paste(dep_var, model_name, sep = "_")]] <- model
  }
}

# Transformer la liste en un format utilisable par stargazer
models_flat <- unname(models)  # Supprime les noms pour éviter les erreurs


# Générer le tableau avec Stargazer et enregistrer dans le dossier 'rapport' avec 'here'
stargazer(models_flat, type = "html", title = "Résultats des régressions logistiques",
          style = "aer", digits = 2, out = here("rapport", "resultats_regression.html"))

```


##  Stargazer avec autres variables
```{r, echo=T, message=FALSE, warning=FALSE}
#install.packages(c("dplyr", "broom", "purrr", "stargazer"))
# Charger les bibliothèques nécessaires
library(dplyr)
library(broom)
library(purrr)
library(stargazer)

# Fonction pour exécuter une régression logistique et retourner le modèle
run_logistic_regression <- function(dep_var, indep_vars, data) {
  formula <- as.formula(paste(dep_var, "~", paste(indep_vars, collapse = " + ")))
  model <- glm(formula, data = data, family = binomial)
  return(model)  # Retourne le modèle au lieu des résultats sous forme de tableau
}

# Définition des variables dépendantes et indépendantes
dependent_vars <- c("Quiter_nid_rec", "Emploi_TPL_rec", "Vivre_en_couple_rec", 
                    "Marier_1er_fois_rec", "Parent_1er_fois_rec", 
                    "Propres_responsabilites_rec", "Propres_decisions_rec", 
                    "Independance_finance_rec")

indep_vars_list <- list(
  
  "Modèle 1a" = c("Usage_MS"),
  
  "Modèle 1b" = c("Usage_MS","age", "sexe", "Lieu_de_residence", "lieu_de_naissance", 
                  "Diplome_du_repondant", "Occupation_du_repondant"),
  
  
  "Modèle 1c" = c("Usage_MS","age", "sexe", "Lieu_de_residence", "lieu_de_naissance", 
                  "Diplome_du_repondant", "Occupation_du_repondant","Diplome_mere", "Diplome_pere", "Situation_civile_parents", 
                  "Occupation_mere", "Occupation_pere"),
  
  "Modèle 1d" = c("Usage_MS","Suivre_activité_amis_et_famille", "Communiquer_amis_et_famille", 
                  "Partager_propre_matériel_avec_proches", "Partager_propre_matériel_publiquement", 
                  "Suivre_actualités_sur_RSM", "Prendre_connaissance_programmes_gouv", 
                  "Rechercher_information_generale", "Rechercher_info_importante_personnelle", 
                  "Aucune", "Autre")
)

# Exécuter toutes les régressions et stocker les modèles
models <- list()

for (dep_var in dependent_vars) {
  for (model_name in names(indep_vars_list)) {
    model <- run_logistic_regression(dep_var, indep_vars_list[[model_name]], data_P3_)
    models[[paste(dep_var, model_name, sep = "_")]] <- model
  }
}

# Transformer la liste en un format utilisable par stargazer
models_flat <- unname(models)  # Supprime les noms pour éviter les erreurs


# Générer le tableau avec Stargazer et enregistrer dans le dossier 'rapport' avec 'here'
stargazer(models_flat, type = "html", title = "Résultats des régressions logistiques",
          style = "aer", digits = 2, out = here("rapport", "resultats_regression_1.html"))

```



## Forest plot avec  sjPlot

###  Variable Utilisation des médias 
```{r, echo=T, message=FALSE, warning=FALSE}
#install.packages("sjPlot")
library(sjPlot)
# Fonction pour générer un modèle logistique
generate_logistic_model <- function(dep_var, indep_var, data) {
  formula <- as.formula(paste(dep_var, "~", indep_var))
  model <- glm(formula, data = data, family = binomial)
  return(model)
}

# Liste des variables dépendantes
dependent_vars <- c("Quiter_nid_rec", "Emploi_TPL_rec", "Vivre_en_couple_rec", 
                    "Marier_1er_fois_rec", "Parent_1er_fois_rec", 
                    "Propres_responsabilites_rec", "Propres_decisions_rec", 
                    "Independance_finance_rec")

# Variable indépendante (Usage_MS uniquement)
indep_vars_1a <- "Usage_MS"

# Créer une liste vide pour stocker les modèles
model_list <- list()
m_labels <- c()  # Liste pour stocker les labels des modèles

# Appliquer les régressions pour chaque variable dépendante
for (dep_var in dependent_vars) {
  model_list[[paste0(dep_var, "_Usage_MS")]] <- generate_logistic_model(dep_var, indep_vars_1a, data_P3_)
  
  # Ajouter les labels incrémentés dans m_labels
  m_labels <- c(m_labels, paste0(dep_var, ""))  # Label pour Usage_MS uniquement
}

# Vérification des modèles et des labels
#print(names(model_list))  # Afficher les noms des modèles
#print(m_labels)  # Afficher les labels

# Appliquer plot_models avec les modèles et les labels
plot_models(
  model_list,
  axis.labels = c("Usage des Médias Sociaux"),  # Seule variable indépendante
  m.labels = m_labels,  # Utilisation des labels incrémentés
  show.values = FALSE,  # Ne pas afficher les valeurs numériques des coefficients
  show.p = FALSE,  # Ne pas afficher les p-valeurs
  p.shape = TRUE,  # Afficher les formes des points au lieu des valeurs
   vline.color = "black",
  grid = F# Afficher une grille
)



# Générer le graphique et enregistrer dans le dossier 'figures/forestplot'
ggsave(here("figures", "forestplot", "Utilisation des médias_forestplot.png"), 
       plot = last_plot(), width = 10, height = 6)

```



###  nombre de de compte des médias
```{r, echo=T, message=FALSE, warning=FALSE}
# Fonction pour générer un modèle logistique
generate_logistic_model <- function(dep_var, indep_var, data) {
  formula <- as.formula(paste(dep_var, "~", indep_var))
  model <- glm(formula, data = data, family = binomial)
  return(model)
}

# Liste des variables dépendantes
dependent_vars <- c("Quiter_nid_rec", "Emploi_TPL_rec", "Vivre_en_couple_rec", 
                    "Marier_1er_fois_rec", "Parent_1er_fois_rec", 
                    "Propres_responsabilites_rec", "Propres_decisions_rec", 
                    "Independance_finance_rec")

# Variable indépendante : Nombre de Comptes MS
indep_vars_1b <- "Nbr_compte_MS"  # Ajout de "Nbr_compte_MS"

# Créer une liste vide pour stocker les modèles
model_list <- list()
m_labels <- c()  # Liste pour stocker les labels des modèles

# Appliquer les régressions pour chaque variable dépendante
for (dep_var in dependent_vars) {
  model_list[[paste0(dep_var, "_Nbr_compte_MS")]] <- generate_logistic_model(dep_var, indep_vars_1b, data_P3_)
  
  # Ajouter les labels incrémentés dans m_labels
  m_labels <- c(m_labels,
                paste0(dep_var, ""))  # Label pour Nbr_compte_MS
}

# Vérification des modèles et des labels
#print(names(model_list))  # Afficher les noms des modèles
#print(m_labels)  # Afficher les labels

# Appliquer plot_models avec les modèles et les labels

plot_models(
  model_list,
  m.labels = m_labels,  # Utilisation des labels incrémentés
  show.values = FALSE,  # Ne pas afficher les valeurs numériques des coefficients
  show.p = FALSE,  # Ne pas afficher les p-valeurs
  p.shape = TRUE, 
  show.legend = TRUE,# Afficher les formes des points au lieu des valeurs
  grid =F,   #Afficher une grille
   vline.color = "black"
)


# Générer le graphique et enregistrer dans le dossier 'figures/forestplot'
ggsave(here("figures", "forestplot", "nombre de de compte des médias_forestplot.png"), 
       plot = last_plot(), width = 10, height = 6)

```


### Variable utilisation de compte regulier
```{r, echo=T, message=FALSE, warning=FALSE}
# Fonction pour générer un modèle logistique
generate_logistic_model <- function(dep_var, indep_var, data) {
  formula <- as.formula(paste(dep_var, "~", indep_var))
  model <- glm(formula, data = data, family = binomial)
  return(model)
}

# Liste des variables dépendantes
dependent_vars <- c("Quiter_nid_rec", "Emploi_TPL_rec", "Vivre_en_couple_rec", 
                    "Marier_1er_fois_rec", "Parent_1er_fois_rec", 
                    "Propres_responsabilites_rec", "Propres_decisions_rec", 
                    "Independance_finance_rec")

# Variable indépendante : Nombre de Comptes MS Régulier
indep_vars_1c <- "Nbr_compte_MS_regulier"  # Remplacement par "Nbr_compte_MS_regulier"

# Créer une liste vide pour stocker les modèles
model_list <- list()
m_labels <- c()  # Liste pour stocker les labels des modèles

# Appliquer les régressions pour chaque variable dépendante
for (dep_var in dependent_vars) {
  model <- generate_logistic_model(dep_var, indep_vars_1c, data_P3_)
  model_list[[paste0(dep_var, "_Nbr_compte_MS_regulier")]] <- model
  
  # Ajouter les labels incrémentés dans m_labels
  m_labels <- c(m_labels,
                paste0(dep_var, ""))  # Label pour Nbr_compte_MS_regulier
  
  # Afficher les résultats de la régression pour chaque modèle
  #cat("\nRésultats de la régression pour", dep_var, "avec Nbr_compte_MS_regulier:\n")
  #print(summary(model))  # Afficher le résumé du modèle
}

# Vérification des modèles et des labels
#print(names(model_list))  # Afficher les noms des modèles
#print(m_labels)  # Afficher les labels

# Appliquer plot_models avec les modèles et les labels
plot_models(
  model_list,
    # Ajout de Nbr_compte_MS_regulier
  m.labels = m_labels,  # Utilisation des labels incrémentés
  show.values = FALSE,  # Ne pas afficher les valeurs numériques des coefficients
  show.p = FALSE,  # Ne pas afficher les p-valeurs
  p.shape = TRUE,  # Afficher les formes des points au lieu des valeurs
  grid = F,  # Afficher une grille
  vline.color = "black"
)

# Générer le graphique et enregistrer dans le dossier 'figures/forestplot'
ggsave(here("figures", "forestplot", "nombre de de compte regulier_forestplot.png"), 
       plot = last_plot(), width = 10, height = 6)

```



###  Nombre d'heure par Jour
```{r, echo=T, message=FALSE, warning=FALSE}
library(sjPlot)
library(ggplot2)
library(here)

# Fonction pour générer un modèle logistique
generate_logistic_model <- function(dep_var, indep_var, data) {
  formula <- as.formula(paste(dep_var, "~", indep_var))
  model <- glm(formula, data = data, family = binomial)
  return(model)
}

# Liste des variables dépendantes
dependent_vars <- c("Quiter_nid_rec", "Emploi_TPL_rec", "Vivre_en_couple_rec", 
                    "Marier_1er_fois_rec", "Parent_1er_fois_rec", 
                    "Propres_responsabilites_rec", "Propres_decisions_rec", 
                    "Independance_finance_rec")

# Variable indépendante
indep_vars_1b <- "Nombre_d_heures_sur_RSM_Jour"  

# Stockage des modèles et labels
model_list <- list()
m_labels <- c()  

# Boucle pour ajuster les modèles logistiques
for (dep_var in dependent_vars) {
  model_list[[dep_var]] <- generate_logistic_model(dep_var, indep_vars_1b, data_P3_)
  m_labels <- c(m_labels, dep_var)
}

# Génération du graphique avec un style uniforme
p <- plot_models(
  model_list,
  m.labels = m_labels,  
  show.values = FALSE,  
  show.p = FALSE,  
  show.legend = T,  
  p.shape = T, 
  grid = F,
  vline.color = "black"
) 


# Enregistrement du graphique
ggsave(here("figures", "forestplot", "nombre_d_heures_sur_RSM_Jour_forestplot.png"), 
       plot = p, width = 10, height = 6)

p
```




### variables concernant les médias
```{r, echo=T, message=FALSE, warning=FALSE}
# Fonction pour générer un modèle logistique
generate_logistic_model <- function(dep_var, indep_var, data) {
  formula <- as.formula(paste(dep_var, "~", indep_var))
  model <- glm(formula, data = data, family = binomial)
  return(model)
}

# Liste des variables dépendantes
dependent_vars <- c("Quiter_nid_rec", "Emploi_TPL_rec", "Vivre_en_couple_rec", 
                    "Marier_1er_fois_rec", "Parent_1er_fois_rec", 
                    "Propres_responsabilites_rec", "Propres_decisions_rec", 
                    "Independance_finance_rec")

# Variables indépendantes
indep_vars_1a <- "Usage_MS"
indep_vars_1b <- "Nbr_compte_MS"
indep_vars_1c <- "Nbr_compte_MS_regulier"

# Créer une liste vide pour stocker les modèles
model_list <- list()
m_labels <- c()  # Liste pour stocker les labels des modèles

# Appliquer les régressions pour chaque variable dépendante
for (dep_var in dependent_vars) {
  model_list[[paste0(dep_var, "_Usage_MS")]] <- generate_logistic_model(dep_var, indep_vars_1a, data_P3_)
  model_list[[paste0(dep_var, "_Nbr_compte_MS")]] <- generate_logistic_model(dep_var, indep_vars_1b, data_P3_)
  model_list[[paste0(dep_var, "_Nbr_compte_MS_regulier")]] <- generate_logistic_model(dep_var, indep_vars_1c, data_P3_)
  
  # Ajouter les labels incrémentés dans m_labels
  m_labels <- c(m_labels,
                paste0(dep_var, "_1"),  # Label pour Usage_MS
                paste0(dep_var, "_2"),  # Label pour Nbr_compte_MS
                paste0(dep_var, "_3"))  # Label pour Nbr_compte_MS_regulier
}

# Vérification des modèles et des labels
#print(names(model_list))  # Afficher les noms des modèles
#print(m_labels)  # Afficher les labels

# Appliquer plot_models avec les modèles et les labels
plot_models(
  model_list,
    # Sans la combinaison
  m.labels = m_labels,  # Utilisation des labels incrémentés
  show.values = FALSE,  # Ne pas afficher les valeurs numériques des coefficients
  show.p = FALSE,  # Ne pas afficher les p-valeurs
  p.shape = T,  # Afficher les formes des points au lieu des valeurs
  show.legend = T,
  grid = F,  # Afficher une grille
  vline.color = "black"
)


# Générer le graphique et enregistrer dans le dossier 'figures/forestplot'
ggsave(here("figures", "forestplot", "Toute _les variables_utilisation des médias_forestplot.png"), 
       plot = last_plot(), width = 10, height = 6)

```


### Inversion des axes pour la variables Utilisation des médias sociaux
```{r, echo=T, message=FALSE, warning=FALSE}
library(gtsummary)
library(dplyr)
library(ggplot2)


# Fonction pour générer un modèle logistique
generate_logistic_model <- function(dep_var, indep_var, data) {
  formula <- as.formula(paste(dep_var, "~", indep_var))
  model <- glm(formula, data = data, family = binomial)
  return(model)
}

# Liste des variables dépendantes
dependent_vars <- c("Quiter_nid_rec", "Emploi_TPL_rec", "Vivre_en_couple_rec", 
                    "Marier_1er_fois_rec", "Parent_1er_fois_rec", 
                    "Propres_responsabilites_rec", "Propres_decisions_rec", 
                    "Independance_finance_rec")

# Variable indépendante (Usage_MS uniquement)
indep_vars_1a <- "Usage_MS"

# Data frame pour stocker les résultats issus de gtsummary
results_df <- data.frame()

# Boucle sur chaque variable dépendante
for (dep in dependent_vars) {
  mod <- generate_logistic_model(dep, indep_vars_1a, data_P3_)
  
  # Création du tableau de régression avec gtsummary
  tbl <- tbl_regression(mod, exponentiate = TRUE)
  
  # Extraction du tableau sous forme de data frame et filtrage pour garder uniquement Usage_MS
  tb <- tbl$table_body %>% 
    filter(variable == indep_vars_1a) %>% 
    mutate(outcome = dep)  # Ajout du nom de la variable dépendante
  
  # Ajout au data frame final
  results_df <- bind_rows(results_df, tb)
}

# Visualisation : Forest Plot des Odds Ratios pour Usage_MS sur chaque résultat
ggplot(results_df, aes(x = outcome, y = estimate, ymin = conf.low, ymax = conf.high)) +
  geom_pointrange(color = "blue", size = 1) +
  geom_hline(yintercept = 1, linetype = "dashed", color = "red") +  # Référence : OR = 1
  coord_flip() +
  theme_minimal() +
  labs(title = "Forest Plot des modèles logistiques (Usage_MS)",
       x = "Variables dépendantes",
       y = "Odds Ratio (IC 95%)") +
  theme(axis.text.y = element_text(size = 12))

# Sauvegarde du graphique
ggsave(here("figures", "forestplot", "Utilisation_des_medias_forestplot_gtsummary.png"), 
       width = 10, height = 6)

```


### Comparaion des modeles -----A normaliser d'abord avant de pouvoir comparer 
```{r, echo=T, message=FALSE, warning=FALSE}

library(ggplot2)
library(broom)
library(dplyr)

# Fonction pour générer un modèle logistique
generate_logistic_model <- function(dep_var, indep_var, data) {
  formula <- as.formula(paste(dep_var, "~", indep_var))
  model <- glm(formula, data = data, family = binomial)
  return(model)
}

# Liste des variables dépendantes
dependent_vars <- c("Quiter_nid_rec", "Emploi_TPL_rec", "Vivre_en_couple_rec", 
                    "Marier_1er_fois_rec", "Parent_1er_fois_rec", 
                    "Propres_responsabilites_rec", "Propres_decisions_rec", 
                    "Independance_finance_rec")

# Variable indépendante : Nombre de Comptes MS
indep_vars_1b <- "Nbr_compte_MS"

# Créer une liste vide pour stocker les modèles
model_list <- list()
m_labels <- c()  # Liste pour stocker les labels des modèles

# Appliquer les régressions pour chaque variable dépendante et récupérer les coefficients
for (dep_var in dependent_vars) {
  model <- generate_logistic_model(dep_var, indep_vars_1b, data_P3_)
  model_list[[paste0(dep_var, "_Nbr_compte_MS")]] <- model
  m_labels <- c(m_labels, paste(dep_var, "vs Nbr_compte_MS"))
}

# Extraire les coefficients des modèles
results <- lapply(seq_along(model_list), function(i) {
  tidy(model_list[[i]]) %>%
    mutate(model = m_labels[i])  # Ajouter le label pour chaque modèle
}) %>%
  bind_rows()  # Combiner tous les résultats en un seul data frame

# Créer le graphique avec ggplot2
ggplot(results, aes(x = term, y = estimate, color = model, shape = model)) +
  geom_point(size = 4) +  # Afficher les points pour chaque estimation de coefficient
  geom_line(aes(group = model), linetype = "solid") +  # Relier les points entre eux pour chaque modèle
  scale_shape_manual(values = 1:length(m_labels)) +  # Attribuer des formes uniques pour chaque modèle
  scale_color_manual(values = rainbow(length(m_labels))) +  # Couleurs personnalisées pour chaque modèle
  labs(x = "Termes", y = "Estimations des coefficients", title = "Comparaison des coefficients des modèles logistiques") +
  theme_minimal() +
  theme(
    legend.position = "top",  # Légende en haut
    axis.text.x = element_text(angle = 45, hjust = 1),  # Rotation des labels des termes
    panel.grid.major = element_blank(),  # Pas de grille principale
    panel.grid.minor = element_blank(),  # Pas de grille mineure
    legend.title = element_blank()  # Enlever le titre de la légende
  )

```



```{r, echo=T, message=FALSE, warning=FALSE}
# Marqueur objectifs
# Définition de la fonction
transform_values <- function(x) {
  ifelse(is.na(x), x, ifelse(x == 0, 6, x * 12))
}

# Application des transformations
data_P3_$nbre_annee_depart_maison <- transform_values(data_P3_$nbre_annee_depart_maison)
data_P3_$nbre_annee_depart_vivre_avec_conjoint <- transform_values(data_P3_$nbre_annee_depart_vivre_avec_conjoint)
data_P3_$nbre_annees_depuis_la_naissance_du_1er_enfant <- transform_values(data_P3_$nbre_annees_depuis_la_naissance_du_1er_enfant)
data_P3_$nbre_annee_depuis_commencent_travail <- transform_values(data_P3_$nbre_annee_depuis_commencent_travail)

# Remplacement des NA par des valeurs spécifiques
data_P3_$nbre_annee_depart_maison[is.na(data_P3_$nbre_annee_depart_maison)] <- "Pas_quitter_maison_familial"
data_P3_$nbre_annee_depart_vivre_avec_conjoint[is.na(data_P3_$nbre_annee_depart_vivre_avec_conjoint)] <- "Jamais_vecu_conjoint_12mois"
data_P3_$nbre_annees_depuis_la_naissance_du_1er_enfant[is.na(data_P3_$nbre_annees_depuis_la_naissance_du_1er_enfant)] <- "pas_eu_1er_d'enfant"
data_P3_$nbre_annee_depuis_commencent_travail[is.na(data_P3_$nbre_annee_depuis_commencent_travail)] <- "Pas_encore_emploi"


```

```{r, echo=T, message=FALSE, warning=FALSE}
data_P3_$nbre_mois_retour_nid_familial_1ere_fois <- data_P3_$`BC2Q2H[SQ001]`
data_P3_$nbre_mois_retour_nid_familial_1ere_fois[is.na(data_P3_$nbre_mois_retour_nid_familial_1ere_fois)] <- "Pas_revenu_chez_parent"

```


```{r, echo=T, message=FALSE, warning=FALSE}
# Création de la nouvelle variable sans écraser l'ancienne
data_P3_$nbre_année_marié_1er_fois <- data_P3_$BC2Q2F  

# Remplacement des 0 par 6
data_P3_$nbre_année_marié_1er_fois[data_P3_$nbre_année_marié_1er_fois == 0] <- 6  

# Transformation des autres valeurs (2023 - valeur) * 12
data_P3_$nbre_année_marié_1er_fois <- ifelse(
  data_P3_$nbre_année_marié_1er_fois != 6 & !is.na(data_P3_$nbre_année_marié_1er_fois), 
  (2023 - data_P3_$nbre_année_marié_1er_fois) * 12, 
  data_P3_$nbre_année_marié_1er_fois
)

# Remplacement des NA par "Pas encore marié"
data_P3_$nbre_année_marié_1er_fois[is.na(data_P3_$nbre_année_marié_1er_fois)] <- "Pas_encore_marié"

```



# Recodage generale marqueurs subjectifs
```{r, echo=T, message=FALSE, warning=FALSE}
# Remplacement des 0 par 6 et multiplication des autres valeurs par 12
transform_values <- function(x) {
  ifelse(is.na(x), x, ifelse(x == 0, 6, x * 12))
}

# Appliquer la transformation aux trois variables
data_P3_$nbre_annee_depuis_independant_financierement <- transform_values(data_P3_$nbre_annee_depuis_independant_financierement)
data_P3_$nbre_annee_depuis_prendre_propes_decisionsl <- transform_values(data_P3_$nbre_annee_depuis_prendre_propes_decisionsl)
data_P3_$nbre_annee_depuis_prendre_propes_resondabilitésl <- transform_values(data_P3_$nbre_annee_depuis_prendre_propes_resondabilitésl)

# Remplacement des NA par des valeurs spécifiques
data_P3_$nbre_annee_depuis_prendre_propes_resondabilitésl[is.na(data_P3_$nbre_annee_depuis_prendre_propes_resondabilitésl)] <- "Pas_accepter_propres_responsabilités"
data_P3_$nbre_annee_depuis_prendre_propes_decisionsl[is.na(data_P3_$nbre_annee_depuis_prendre_propes_decisionsl)] <- "Pas_capable_prendre_propres_décisions"
data_P3_$nbre_annee_depuis_independant_financierement[is.na(data_P3_$nbre_annee_depuis_independant_financierement)] <- "Pas_indépendant_financièrement"

```





```{r, echo=T, message=FALSE, warning=FALSE}

#Classement des marqueurs  objectifs jugés plus important selon les individus
# Définir les noms des colonnes de score
score_vars <- c("Importance_quiter_nid", "Importance_emploi_TPL", 
                "Importance_vivre_en_couple", "Importance_marie_1er_fois", 
                "Importance_parent_1er_fois")

# Vérifier que ces colonnes existent dans data_P3_
if(!all(score_vars %in% names(data_P3_))){
  stop("Certaines colonnes de scores ne sont pas présentes dans data_P3_. Vérifie les noms exacts.")
}

# S'assurer que les colonnes de score sont de type numérique
data_P3_[, score_vars] <- lapply(data_P3_[, score_vars], function(x) as.numeric(as.character(x)))

# Créer une copie de data_P3_ pour ne pas écraser les données originales
data_marqueur <- data_P3_

# Pour chaque individu, parcourir les marqueurs et retenir le ou les marqueurs ayant la valeur maximale
data_marqueur$Marqueur_plus_important <- apply(data_marqueur[, score_vars], 1, function(x) {
  max_val <- -Inf      # Initialisation avec une valeur très basse
  markers <- c()       # Vecteur pour stocker les noms des marqueurs
  for(i in seq_along(x)) {
    if(x[i] > max_val) {
      max_val <- x[i]
      markers <- names(x)[i]  # Nouveau maximum trouvé, on réinitialise la liste
    } else if(x[i] == max_val) {
      markers <- c(markers, names(x)[i])  # Valeur égale, on ajoute le marqueur à la liste
    }
  }
  # Enlever les doublons (au cas où) et retourner les marqueurs séparés par une virgule
  paste(unique(markers), collapse = ", ")
})

# Afficher un aperçu du résultat

#View(data_marqueur %>% select(Importance_quiter_nid,Importance_emploi_TPL, 
                            #Importance_vivre_en_couple,Importance_marie_1er_fois, 
                             #Importance_parent_1er_fois,Marqueur_plus_important))
head(data_marqueur[, c(score_vars, "Marqueur_plus_important")])

```





```{r, echo=T, message=FALSE, warning=FALSE}

#Classement des marqueurs  subjectifs jugés plus important selon les individus
# Définir les noms des colonnes subjectives
subj_vars <- c("Importance_independant_finance", "Importance_propres_decisions", 
               "Importance_propres_responsabilites")

# Vérifier que ces colonnes existent dans data_P3_
if(!all(subj_vars %in% names(data_P3_))){
  stop("Certaines colonnes subjectives ne sont pas présentes dans data_P3_. Vérifie les noms exacts.")
}

# S'assurer que les colonnes subjectives sont de type numérique
data_P3_[, subj_vars] <- lapply(data_P3_[, subj_vars], function(x) as.numeric(as.character(x)))

# Créer une nouvelle base de données pour les variables subjectives
data_marqueur_subj <- data_P3_

# Pour chaque individu, parcourir les variables subjectives et retenir le ou les marqueur(s) avec la note maximale
data_marqueur_subj$Marqueur_plus_important_subj <- apply(data_marqueur_subj[, subj_vars], 1, function(x) {
  max_val <- -Inf      # Initialisation avec une valeur très basse
  markers <- c()       # Vecteur pour stocker les noms des marqueurs subjectifs
  for(i in seq_along(x)) {
    if(x[i] > max_val) {
      max_val <- x[i]
      markers <- names(x)[i]  # Nouveau maximum trouvé, on réinitialise la liste
    } else if(x[i] == max_val) {
      markers <- c(markers, names(x)[i])  # En cas d'égalité, on ajoute le marqueur
    }
  }
  # Concaténer les marqueurs trouvés, en éliminant d'éventuels doublons
  paste(unique(markers), collapse = ", ")
})

# Afficher un aperçu du résultat
#View(data_marqueur_subj[, c(subj_vars, "Marqueur_plus_important_subj")])

```


#  Analyse de séquences 

## Analyse de séquences des variables subjectifs 


```{r, echo=T, message=FALSE, warning=FALSE}
# Définir les noms des colonnes subjectives
subj_vars <- c("Importance_independant_finance", 
               "Importance_propres_decisions", 
               "Importance_propres_responsabilites")

# Vérifier l'existence des colonnes
if (!all(subj_vars %in% names(data_P3_))) {
  stop("Certaines colonnes subjectives ne sont pas présentes dans data_P3_.")
}

# S'assurer que les colonnes sont numériques
data_P3_[, subj_vars] <- lapply(data_P3_[, subj_vars], function(x) as.numeric(as.character(x)))

# Fonction pour trier les noms des variables selon les règles demandées
ordonner_par_valeur_et_nom <- function(x) {
  valeurs <- as.numeric(x)
  noms <- names(x)
  
  # Trier en ordre décroissant de valeur, puis alphabétique
  classement <- noms[order(-valeurs, noms)]
  
  paste(classement, collapse = " | ")  # tu peux changer le séparateur si tu veux
}

# Appliquer la fonction ligne par ligne
data_P3_$Marqueurs_ordonnés_subj <- apply(data_P3_[, subj_vars], 1, ordonner_par_valeur_et_nom)

# Aperçu
#View(data_P3_[, c(subj_vars, "Marqueurs_ordonnés_subj")])

```


```{r, echo=T, message=FALSE, warning=FALSE}
# Vecteur des combinaisons
combinaisons <- c(
  "Importance_independant_finance | Importance_propres_decisions | Importance_propres_responsabilites",
  "Importance_independant_finance | Importance_propres_responsabilites | Importance_propres_decisions",
  "Importance_propres_decisions | Importance_propres_responsabilites | Importance_independant_finance",
  "Importance_propres_decisions | Importance_independant_finance | Importance_propres_responsabilites",
  "Importance_propres_responsabilites | Importance_propres_decisions | Importance_independant_finance",
  "Importance_propres_responsabilites | Importance_independant_finance | Importance_propres_decisions"
)

# Création de la data frame
df <- data.frame(
  ID_combinaison = 1:6,
  Combinaison = combinaisons
)


# Affichage
#df

```


```{r, echo=T, message=FALSE, warning=FALSE}
# Associer les ID de combinaison à chaque ligne de data_P3_
data_P3_$Marqueurs_sub <- sapply(data_P3_$Marqueurs_ordonnés_subj, function(x) {
  match_index <- match(x, df$Combinaison)
  if (!is.na(match_index)) {
    return(df$ID_combinaison[match_index])
  } else {
    return(NA)  # Si aucune correspondance trouvée
  }
})

# Vérification rapide
#table(data_P3_$Marqueurs_sub, useNA = "ifany")

```


```{r, echo=T, message=FALSE, warning=FALSE}
# Sélectionner uniquement les colonnes souhaitées
df_verif <- data_P3_[, c("Marqueurs_ordonnés_subj", "Marqueurs_sub")]

# Afficher dans la console
print(df_verif)

# Ou bien dans une fenêtre de visualisation
#View(df_verif)


```

### Visualisation des modalités ordonées
```{r, echo=T, message=FALSE, warning=FALSE}

library(ggplot2)
# Préparer les données
df_plot <- as.data.frame(table(data_P3_$Marqueurs_ordonnés_subj))
names(df_plot) <- c("Combinaison", "Effectif")

# Tri décroissant
df_plot <- df_plot[order(-df_plot$Effectif), ]

# Création d'un identifiant simplifié
df_plot$ID <- factor(1:nrow(df_plot))

# Graphique
ggplot(df_plot, aes(x = ID, y = Effectif, fill = Combinaison)) +
  geom_bar(stat = "identity") +
  geom_text(aes(label = Effectif), vjust = -0.5, size = 3.5) +
  labs(title = "Distribution des profils subjectifs",
       x = "Profils (voir légende)",
       y = "Effectif",
       fill = "Combinaison de valeurs perçues\ncomme importantes") +
  theme_minimal() +
  theme(axis.text.x = element_blank(),
        axis.ticks.x = element_blank(),
        legend.position = "bottom") +  # ✅ ici : "bottom" correct
  guides(fill = guide_legend(ncol = 2))  # ajuste à 2 colonnes si trop long

```


```{r, echo=T, message=FALSE, warning=FALSE}
library(TraMineR)
library(dplyr)
library(stringr)

# --- 1. Nettoyage, séparation des séquences et ajout de l'âge ---
data_seq <- data_P3_ %>%
  mutate(Marqueurs_split = str_split(Marqueurs_ordonnés_subj, " \\| ")) %>%
  mutate(
    M1 = sapply(Marqueurs_split, `[`, 1),
    M2 = sapply(Marqueurs_split, `[`, 2),
    M3 = sapply(Marqueurs_split, `[`, 3)
  ) %>%
  select(age, M1, M2, M3)  # Ajout de la variable age

# --- 2. Recodage lisible des états ---
etat_labels <- c(
  "Importance_independant_finance" = "finance",
  "Importance_propres_decisions" = "Décisions",
  "Importance_propres_responsabilites" = "Responsabilités"
)

# Recodage uniquement sur M1, M2, M3 (pas sur age)
data_seq <- data_seq %>%
  mutate(across(c(M1, M2, M3), ~ etat_labels[.]))

# --- 3. Création de l'objet séquentiel ---
# On retire la colonne 'age' pour créer l'objet séquentiel (car non séquentielle)
seq_obj <- seqdef(data_seq %>% select(M1, M2, M3))

```

### Clustering hiérarchique et Sauts d’inertie de la classification des séquences
```{r, echo=T, message=FALSE, warning=FALSE}
library(TraMineR)
library(cluster)
library(dendextend)
# 1. Installer le bon package (une seule fois)
#install.packages("RColorBrewer")

# 2. Le charger
library(RColorBrewer)



# 1. Créer une matrice de coût constante
cost_matrix <- matrix(2, nrow = 3, ncol = 3)  # 3 états (adapter si besoin)
diag(cost_matrix) <- 0  # coût nul pour les substitutions identiques

# 2. Calcul de la distance avec OM (Optimal Matching)
seq.om <- seqdist(seq_obj, method = "OM",indel = 1, sm = cost_matrix)

#seq.om <- seqdist(seq_obj, method = "LCS")

# 3. Clustering hiérarchique
seq.dist <- hclust(as.dist(seq.om), method = "ward.D2")


plot(as.dendrogram(seq.dist), leaflab = "none")

#Sauts d’inertie de la classification des séquences 
plot(sort(seq.dist$height, decreasing = TRUE)[1:20], type = "s", xlab = "nb de classes", ylab = "inertie")
```


### Affichage des sequences
```{r, echo=T, message=FALSE, warning=FALSE}
#choix d’une partition en 3 classes
nbcl <- 3
seq.part <- cutree(seq.dist, nbcl)

seq.part <- factor(seq.part, labels = paste("classe", 1:nbcl, sep = "."))
```


```{r, echo=T, message=FALSE, warning=FALSE, fig.cap="sequences", fig.align='center', out.width="90%"}
seqdplot(seq_obj, group = seq.part, xtlab = 1:721, border = NA)
```

```{r, echo=T, message=FALSE, warning=FALSE}
seqIplot(seq_obj, group = seq.part, xtlab = 14:50, space = 0, border = NA, yaxis = FALSE)
```



```{r, echo=T, message=FALSE, warning=FALSE}
ordre <- cmdscale(as.dist(seq.om), k = 1)
seqIplot(seq_obj, group = seq.part, sortv = ordre, space = 0, border = NA, yaxis = FALSE)
```
🔹 Classe 1 :
Cette classe regroupe des individus qui accordent une forte importance aux responsabilités et à la finance dès les premières positions. Ensuite, ils continuent à valoriser, dans une moindre mesure, ces deux mêmes dimensions. Les décisions personnelles apparaissent plus rarement en deuxième position, et ne deviennent véritablement visibles qu’en dernière position. Cela reflète un profil où l’autonomie décisionnelle est reléguée au second plan, après les dimensions de gestion et d’engagement.

🔹 Classe 2 :
Les individus de cette classe présentent un profil très structuré : ils placent en premier lieu l’indépendance financière, suivie de l’autonomie dans les décisions, puis de la prise de responsabilités. On observe ici une logique progressive où l’émancipation économique précède la capacité décisionnelle, elle-même précédant l’engagement en responsabilités.

🔹 Classe 3 :
Cette classe est caractérisée par une priorité donnée aux décisions personnelles, en première position. Vient ensuite l’importance des responsabilités, suivie par une proportion modeste d’individus valorisant la finance. Contrairement à la classe 1, où la dimension décisionnelle est marginale, ici elle est au cœur des priorités. On y retrouve un profil presque inversé à celui de la classe 1, mettant l'accent sur l’autonomie et le pouvoir d’agir avant les aspects matériels et structurels.



## Analyse de séquences des variables objectifs   
```{r, echo=T, message=FALSE, warning=FALSE}
# Définir les nouvelles colonnes subjectives 
subj_vars_nouvelles <- c("Importance_quiter_nid", 
                          "Importance_emploi_TPL", 
                          "Importance_vivre_en_couple", 
                          "Importance_marie_1er_fois", 
                          "Importance_parent_1er_fois")

# Vérifier l'existence des colonnes dans data_P3_
if (!all(subj_vars_nouvelles %in% names(data_P3_))) {
  stop("Certaines colonnes subjectives ne sont pas présentes dans data_P3_.")
}

# S'assurer que les colonnes sont numériques
data_P3_[, subj_vars_nouvelles] <- lapply(data_P3_[, subj_vars_nouvelles], function(x) as.numeric(as.character(x)))

# Fonction pour trier les noms des variables selon les règles demandées
ordonner_par_valeur_et_nom <- function(x) {
  valeurs <- as.numeric(x)
  noms <- names(x)
  
  # Trier en ordre décroissant de valeur, puis alphabétique
  classement <- noms[order(-valeurs, noms)]
  
  paste(classement, collapse = " | ")  # tu peux changer le séparateur si tu veux
}

# Appliquer la fonction ligne par ligne
data_P3_$Marqueurs_ordonnés_obj <- apply(data_P3_[, subj_vars_nouvelles], 1, ordonner_par_valeur_et_nom)

# Aperçu des résultats
#View(data_P3_[, c(subj_vars_nouvelles, "Marqueurs_ordonnés_obj")])

```



```{r, echo=T, message=FALSE, warning=FALSE}
# Charger les packages nécessaires
library(dplyr)

# Vecteur des nouvelles variables subjectives
new_vars <- c("Importance_quiter_nid", 
              "Importance_emploi_TPL", 
              "Importance_vivre_en_couple", 
              "Importance_marie_1er_fois", 
              "Importance_parent_1er_fois")

# Générer toutes les permutations possibles
combinaisons_all <- gtools::permutations(n = length(new_vars), r = length(new_vars), v = new_vars)

# Coller les combinaisons sous forme de chaînes
combinaisons_chr <- apply(combinaisons_all, 1, function(x) paste(x, collapse = " | "))

# Créer une data frame avec ID
df_nouvelles_combinaisons <- data.frame(
  ID_combinaison = 1:length(combinaisons_chr),
  Combinaison = combinaisons_chr
)

# Afficher
#View(df_nouvelles_combinaisons)

```


```{r, echo=T, message=FALSE, warning=FALSE}
# Associer les ID de combinaison à chaque ligne de data_P3_
data_P3_$Marqueurs_obj <- sapply(data_P3_$Marqueurs_ordonnés_obj, function(x) {
  match_index <- match(x, df_nouvelles_combinaisons$Combinaison)
  if (!is.na(match_index)) {
    return(df_nouvelles_combinaisons$ID_combinaison[match_index])
  } else {
    return(NA)  # Si aucune correspondance trouvée
  }
})

# Vérification rapide des correspondances
#table(data_P3_$Marqueurs_obj, useNA = "ifany")

# Affichage des résultats
#View(data_P3_[, c("Marqueurs_ordonnés_obj", "Marqueurs_obj")])

#table(data_P3_$Marqueurs_obj, useNA = "ifany")

```


```{r, echo=T, message=FALSE, warning=FALSE}
# Sélectionner uniquement les colonnes souhaitées
df_verif <- data_P3_[, c("Marqueurs_ordonnés_obj", "Marqueurs_obj")]

# Afficher dans la console
#print(df_verif)

# Ou bien dans une fenêtre de visualisation
#View(df_verif)

```



```{r, echo=T, message=FALSE, warning=FALSE}
#Separation des sequences
library(stringr)
library(dplyr)

data_seq_obj <- data_P3_ %>%
  mutate(Marqueurs_split_obj = str_split(Marqueurs_ordonnés_obj, " \\| ")) %>%
  mutate(
    O1 = sapply(Marqueurs_split_obj, `[`, 1),
    O2 = sapply(Marqueurs_split_obj, `[`, 2),
    O3 = sapply(Marqueurs_split_obj, `[`, 3),
    O4 = sapply(Marqueurs_split_obj, `[`, 4),
    O5 = sapply(Marqueurs_split_obj, `[`, 5)
  ) %>%
  select(O1, O2, O3, O4, O5)

```




```{r, echo=T, message=FALSE, warning=FALSE}
#Recodage des états
# Recodage lisible des noms pour les graphiques
etat_labels_obj <- c(
  "Importance_quiter_nid" = "Quitter le nid",
  "Importance_emploi_TPL" = "Emploi stable",
  "Importance_vivre_en_couple" = "Vie de couple",
  "Importance_marie_1er_fois" = "Premier mariage",
  "Importance_parent_1er_fois" = "Premier enfant"
)

data_seq_obj <- data_seq_obj %>%
  mutate(across(everything(), ~ etat_labels_obj[.]))

```



```{r, echo=T, message=FALSE, warning=FALSE}
#Création de l'objet séquentiel
library(TraMineR)

seq_obj_obj <- seqdef(data_seq_obj)

```


### Calcul des distances & clustering
```{r, echo=T, message=FALSE, warning=FALSE}
# Matrice de coût (5 états ici)
cost_matrix_obj <- matrix(2, nrow = 5, ncol = 5)
diag(cost_matrix_obj) <- 0

# Distance OM
seq.om_obj <- seqdist(seq_obj_obj, method = "OM", indel = 1, sm = cost_matrix_obj)

# Clustering
seq.dist_obj <- hclust(as.dist(seq.om_obj), method = "ward.D2")

# Dendrogramme
plot(as.dendrogram(seq.dist_obj), leaflab = "none")

# Choix du nombre de classes
plot(sort(seq.dist_obj$height, decreasing = TRUE)[1:20], type = "s", xlab = "nb de classes", ylab = "inertie")

```


```{r, echo=T, message=FALSE, warning=FALSE}
#Créer les classes
nbcl_obj <- 5
seq.part_obj <- cutree(seq.dist_obj, nbcl_obj)
seq.part_obj <- factor(seq.part_obj, labels = paste("classe", 1:nbcl_obj, sep = "."))

```

### Sequences
```{r, echo=T, message=FALSE, warning=FALSE}
# Distribution des états
seqdplot(seq_obj_obj, group = seq.part_obj, border = NA)

# Index plot + tri
ordre_obj <- cmdscale(as.dist(seq.om_obj), k = 1)
seqIplot(seq_obj_obj, group = seq.part_obj, sortv = ordre_obj, space = 0, border = NA, yaxis = FALSE)

# Fréquences
seqfplot(seq_obj_obj, group = seq.part_obj)

# Heatmap
library(seqhandbook)
#seq_heatmap(seq_obj_obj, seq.om_obj)

```

🔵 Classe 1 (154 individus – profil progressif équilibré)

    Représente un cheminement étalé avec une montée progressive d’importance donnée à chaque marqueur.

    Début avec une importance légèrement plus marquée pour l’emploi et quitter le nid.

    Milieu : montée de la priorité donnée au couple et au mariage.

    Fin : importance du premier enfant. 
    
    ✅ Profil : transition douce, où tous les aspects de la vie adulte sont valorisés au fil du temps.

🟡 Classe 2 (135 individus – profil centré sur la parentalité tardive)

    Démarre par une priorité sur quitter le nid puis emploi stable.

    Importance du couple et mariage en milieu de séquence.

    Clôture avec la parentalité (importance du premier enfant en O5).
    
    ✅ Profil : les responsabilités affectives et familiales viennent en dernier.

🟣 Classe 3 (203 individus – profil centré sur l’emploi puis la famille)

    Forte importance donnée d’emblée à l’emploi stable et quitter le nid.

    Ensuite : montée en puissance des aspects affectifs.

    Le mariage puis l’enfant prennent de l’importance en fin de parcours. 
    
    ✅ Profil : vision très structurée, où l’emploi est vu comme préalable à tout.

🟠 Classe 4 (101 individus – profil inversé ou atypique)

    Commence par une très forte priorité à quitter le nid, mariage, et enfant.

    Importance de l’emploi ou du couple vient ensuite. 
    
    ✅ Profil atypique : importance donnée d’abord aux relations et responsabilités familiales avant l’indépendance ou le travail.

🔵 Classe 5 (106 individus – profil affectif prioritaire)

    Donne d’abord de l’importance à la vie de couple.

    Ensuite : montée du mariage et du premier enfant.

    L’emploi et quitter le nid arrivent plus tard. 
    
    ✅ Profil : l’affectif précède l’indépendance économique dans la représentation de la transition.
    
    
```{r, echo=FALSE,include=FALSE,message=FALSE, warning=FALSE,results='asis'}
file.rename(
  from = here("scripts", "Rapport.pdf"),       # emplacement actuel
  to   = here("rapport", "Rapport.pdf")        # destination
)

```